---
title: "Cell Annotation"
output: html_document
---

```{r, include=FALSE}
library(magrittr)
library(patchwork)
```

## 1 所有样本的整合

### 1.1 构建整合的参考数据集

使用 `scripts/SeuratAnalysis.R` 整合样本。基于 [sample_integration](./sample_integration.Rmd) 做出的决定，选择**无参考的 RPCA 方法**整合所有样本。

```{r}
obj <- readRDS("../results/IntegratedAnalysis/All-Sample-NoRef-RPCA-An5/Seurat_Object_Combined.rds")
```

### 1.2 细胞分群的调整

细胞聚类的分辨率是一个需要调整的数值。Seurat 官方文档说 0.4 \~ 1.2 的分辨率适合 3K 细胞的数据集，但我们的 21 个样本的整合数据集太大了，可能需要调整细胞聚类的参数。

> The `FindClusters()` function implements this procedure, and contains a resolution parameter that sets the 'granularity' of the downstream clustering, with increased values leading to a greater number of clusters. We find that setting this parameter **between 0.4-1.2** typically returns good results for single-cell datasets of around 3K cells. **Optimal resolution often increases for larger datasets**.

我们可以利用 `clustree` 来可视化不同分辨率下细胞类群变化的情况。注意，`clustree` 无法通过命名空间的方式来使用，必须先 `library` 才行，参考 [lazappi/clustree\#14](https://github.com/lazappi/clustree/issues/14) 。

> By connecting clusters in this way we can see how clusters are related to each other, which are clearly distinct and which are unstable.

```{r fig.height=14, fig.width=10}
library(clustree)
obj <- Seurat::FindClusters(
  obj, resolution = seq(0, 1.6, 0.2), verbose = FALSE)
clustree::clustree(obj, prefix = "integrated_snn_res.")
```

从这个树状图中可以看出，有些类群非常稳定比如：

-   0.2 分辨率下的 cluster 10
-   0.2 分辨率下的 cluster 7/8/9
-   0.5 分辨率下的 cluster 2

我们可以将聚类树覆盖到 t-SNE 空间中：

```{r fig.height=10, fig.width=14}
clustree::clustree_overlay(
  obj,
  prefix = "integrated_snn_res.",
  assay = "integrated",
  red_dim = "tsne",
  x_value = "tsne1",
  y_value = "tsne2",
  use_colour = "points"
)
```

### 1.3 定义细胞群集身份

通过查找拟南芥叶片中的细胞类型 marker ，然后找到小麦中的对应同源基因。另外一部分基因是通过查找小麦文献寻找的。我们利用这些基因来注释细胞类型：

```{r}
plot_markers <- function(obj) {
  Seurat::DotPlot(
    obj,
    features = list(
      # Epidermal Cells
      "FDH" = c(
        "TraesCS4B02G297500",
        "TraesCS4D02G296400",
        "TraesCS4A02G007400"
      ),
      "ATML1" = c(
        "TraesCS2A02G474000",
        "TraesCS2D02G473700"
      ),
      "DCR" = c(
        "TraesCS1A02G341300",
        "TraesCS1D02G343400"
      ),

      # EP3 是排水孔相关基因
      "EP3" = c(
        "TraesCS2A02G350700",
        "TraesCS2D02G348800",
        "TraesCS6D02G199500",
        "TraesCS6A02G216100"
      ),

      # Guardian Cells
      "ALMT12" = c(
        "TraesCS1D02G194000",
        "TraesCS1A02G189900",
        "TraesCS1B02G192000"
      ),
      "MYB60" = c(
        "TraesCS4A02G322200",
        "TraesCS5D02G552200"
      ),
      "HIC" = c(
        "TraesCS4D02G226100"
      ),

      # Mesophyll Cells
      "RBCS" = c(
        "TraesCS2A02G066800",
        #"TraesCS2B02G079200",
        #"TraesCS2D02G065200",
        #"TraesCS2D02G065300",
        "TraesCS5A02G165400",
        #"TraesCS5A02G165700",
        #"TraesCS5B02G162600",
        #"TraesCS5B02G162800",
        #"TraesCS5D02G169600",
        "TraesCS5D02G169900"
      ),
      "CAB3" = c(
        "TraesCS7A02G276400",
        #"TraesCS1D02G411300",
        "TraesCS1B02G317500",
        #"TraesCS7D02G276300",
        #"TraesCS5B02G353200",
        #"TraesCS5A02G350600",
        "TraesCS1A02G403300"
      ),
      "LHCB2.1" = c(
        "TraesCS5D02G329200",
        "TraesCS5B02G322900",
        "TraesCS5A02G322500"
      ),
      "CA1" = c(
        #"TraesCS7D02G443400",
        "TraesCS7B02G354800",
        "TraesCS3A02G230000",
        #"TraesCS3D02G223300",
        "TraesCS3B02G259300"
      ),
      "AOC2" = c(
        "TraesCS6D02G314300",
        "TraesCS6A02G334800",
        "TraesCS6B02G365200"
      ),

      # Vascular Cells
      "SULTR3;4" = c(
        "TraesCS7A02G088700",
        "TraesCS4A02G388000",
        "TraesCS7D02G084100"
      ),
      "TaGSr" = c(
        "TraesCS4B02G240900",
        "TraesCS4D02G240700",
        "TraesCS4A02G063800"
      ),
      "gl-OXO" = c(
        "TraesCS4D02G032000",
        "TraesCS4B02G033300",
        "TraesCS4A02G279200",
        "TraesCS4D02G031800"
      ),
      "TaSUT1" = c(
        "TraesCS4A02G016400",
        "TraesCS4B02G287800",
        "TraesCS4D02G286500"
      ),
      "CPIII" = c(
        "TraesCS6B02G050700",
        "TraesCS6D02G041700",
        "TraesCS6A02G036100"
      ),

      # Cortex Cells
      "AT1G62510" = c(
        "TraesCS2A02G424800",
        "TraesCS2B02G444500",
        #"TraesCS2D02G422700",
        #"TraesCS2D02G422800",
        "TraesCS2A02G424861"
      ),
      # Bulliform
      "PFA-DSP2" = c(
        "TraesCS5B02G163200",
        "TraesCS5D02G170400"
      )
    )
  ) +
    ggplot2::theme(
      axis.text.x = ggplot2::element_text(angle = 90, vjust = 0.5, hjust = 1),
      strip.text.x = ggplot2::element_text(angle = 90)
    )
}

choose_indent_res <- function(obj, meta_col) {
  Seurat::Idents(obj) <- meta_col
  #TODO: 用更简单的方式改变排序
  lvs <- type.convert(levels(obj))
  Seurat::Idents(obj) <- factor(Seurat::Idents(obj), levels = sort(lvs))
  obj
}

plot_markers_by_res <- function(obj, res, prefix) {
  meta_col <- sprintf("%s%s", prefix, as.character(res))
  obj <- choose_indent_res(obj, meta_col)

  plot_markers(obj) +
    ggplot2::ggtitle(meta_col) +
    ggplot2::theme(plot.title = ggplot2::element_text(hjust = 0.5))
}

```

绘制出 Marker 基因表达矩阵：

```{r fig.width=15, fig.height=10}
Seurat::DefaultAssay(obj) <- "RNA"
plot_markers_by_res(obj, 0.2, "integrated_snn_res.")
plot_markers_by_res(obj, 0.8, "integrated_snn_res.")
```

TODO: 参考 [Heatmap of mean marker-exprs. by cluster](https://htmlpreview.github.io/?https://raw.githubusercontent.com/HelenaLC/muscat-comparison/master/LPS/docs/2-annotation.html) 绘制矩阵。

我们将低分辨率 0.2 添加到 meta_clusters 中：

```{r}
obj$meta_clusters <- obj[["integrated_snn_res.0.2"]]
```

我们先依据 marker 基因对 meta_cluster 重命名：

```{r}
obj$meta_clusters <- rhapsodykit::key_mapping(obj$meta_clusters, c(
  "0" = "Cortex Cells",
  "1" = "Mesophyll Cells",
  "2" = "Mesophyll Cells",
  "3" = "Mesophyll Cells",
  "4" = "Mesophyll Cells",
  "5" = "Cortex Cells",
  "6" = "Vascular Cells",
  "7" = "Epidermal Cells",
  "8" = "Vascular Cells",
  "9" = "Guardian Cells",
  "10" = "Epidermal Cells"
))

Seurat::DimPlot(obj, reduction = "tsne", group.by = "meta_clusters")
Seurat::DimPlot(obj, reduction = "umap", group.by = "meta_clusters")
```

然后我们将 0.8 分辨率用于定义细胞精确身份：

依据 marker 基因对类群重命名：

```{r}
Seurat::DefaultAssay(obj) <- "integrated"

Seurat::Idents(obj) <- "integrated_snn_res.0.8"

obj <- Seurat::RenameIdents(
  obj,

  # Cortex Cells
  `2`  = "CCs_1",
  `3`  = "CCs_2",
  `14` = "CCs_3",
  `12` = "CCs_4",
  `16` = "CCs_5",
  `8`  = "CCs_6",
  `0`  = "CCs_7",
  `10` = "CCs_8",

  # Mesophyll Cells
  `13` = "MCs_1",
  `4`  = "MCs_2",
  `6`  = "MCs_3",
  `21` = "MCs_4",
  `15` = "MCs_5",

  # Vascular Cells
  `18` = "VCs_1",
  `19` = "VCs_2",
  `20` = "VCs_3",
  `7`  = "VCs_4",
  `1`  = "VCs_5",
  `9`  = "VCs_6",

  # Epidermal Cells
  `17` = "ECs_1",
  `23` = "ECs_2",
  `24` = "ECs_3",

  # Guardian Cells
  `22` = "GCs",

  # Unknown Cells
  `11` = "Un_1",
  `5`  = "Un_2"
)
```

我们定义细胞身份的颜色：

```{r}
ident_cols <- Seurat::DiscretePalette(length(levels(Seurat::Idents(obj))), palette = NULL)
```

绘制细胞群集的降维图：

```{r}
Seurat::DimPlot(obj,
    reduction = "tsne",
    label = TRUE, repel = TRUE,
    cols = ident_cols) +
  ggplot2::theme(legend.position = "right")

Seurat::DimPlot(obj,
    reduction = "umap",
    label = TRUE, repel = TRUE,
    cols = ident_cols) +
  ggplot2::theme(legend.position = "right")
```

TODO: 参考 [DR colored by cluster ID](https://htmlpreview.github.io/?https://raw.githubusercontent.com/HelenaLC/muscat-comparison/master/LPS/docs/2-annotation.html) 绘制多个图片，方便后续查看。

### 1.4 保存 Seurat 对象

```{r}
saveRDS(obj, "../output/obj_annotated.rds")
```

### 1.5 相对细胞群集丰度

差异状态分析依赖于细胞亚群的大小，因此群体规模太小的亚群应该事先排除掉。

```{r}
rhapsodykit::barplot_cluster_abundance(obj) +
  ggplot2::scale_fill_discrete(type = ident_cols)
```

由于样本太多，我们最好以另外一种方式来展示数据：

```{r fig.height=7, fig.width=14}
rhapsodykit::barplot_cluster_abundance(obj, position = "dodge")
```

TODO: 参考 [Relative cluster-abundances](https://htmlpreview.github.io/?https://raw.githubusercontent.com/HelenaLC/muscat-comparison/master/LPS/docs/2-annotation.html) 绘制一个细胞群集丰度矩阵，也许能方便地看出丰度变化模式。

### 1.6 3D 降维图

二维嵌入和三维嵌入会产生不一样的结果，下面这个交互式的 3D 散点图就只在需要的时候执行了。我们主要使用其他 R 包截取 3D 散点图的几个侧面，用来刻画某几个视角就够了。

```{r message=FALSE, eval=FALSE}
obj <- Seurat::RunTSNE(
  obj, dims = 1:20, dim.embed = 3, check_duplicates = FALSE, verbose = FALSE)
obj <- Seurat::RunUMAP(obj, dims = 1:20, n.components = 3, verbose = FALSE)

gg_color_hue <- function(n) {
  hues <- seq(15, 375, length = n + 1)
  hcl(h = hues, l = 65, c = 100)[1:n]
}

Dim3DPlot <- function(obj, dim_prefix, cols) {
  d1 <- paste0(dim_prefix, "1")
  d2 <- paste0(dim_prefix, "2")
  d3 <- paste0(dim_prefix, "3")

  df_to_plot <- Seurat::FetchData(obj, vars = c(d1, d2, d3, "ident"))
  
  plotly::plot_ly(
    df_to_plot,
    x = df_to_plot[[d1]], y = df_to_plot[[d2]], z = df_to_plot[[d3]],
    color = ~ ident,
    colors = cols,
    type = "scatter3d",
    mode = "markers",
    marker = list(size = 4)
  )
}

Dim3DPlot(obj, "UMAP_", cols = ident_cols)
```
