---
title: "Cell Population Shift Pattern"
author: "Altair Wei"
date: "2021/12/22"
output: html_document
---

```{r setup, include=FALSE}
library(magrittr)
knitr::opts_chunk$set(echo = TRUE)
```

## 1 准备工作

### 1.1 加载数据

加载整个 Seurat 对象：

```{r}
obj <- readRDS(Sys.glob("../output/obj_annotated*.rds"))
ident_cols <- Seurat::DiscretePalette(length(levels(Seurat::Idents(obj))), palette = NULL)
```

加载组成成分 bootstrap 数据：

```{r}
ca_res_nonclust <- readRDS(Sys.glob("../output/ca_res_nonclust_*.rds"))
```

加载 MDS 降维数据：

```{r}
pb_mds_df <- readRDS(Sys.glob("../output/pb_mds_df_*.rds"))
pb_mds_df$time <- dplyr::recode(pb_mds_df$group_id,
  "X0DPI.MOCK" = "0DPI",
  "X1DPI.MOCK" = "1DPI",
  "X1DPI.PNR2" = "1DPI",
  "X1DPI.TR4"  = "1DPI",
  "X2DPI.MOCK" = "2DPI",
  "X2DPI.PNR2" = "2DPI",
  "X2DPI.TR4"  = "2DPI",
  "X3DPI.MOCK" = "3DPI",
  "X3DPI.PNR2" = "3DPI",
  "X3DPI.TR4"  = "3DPI"
)

pb_mds_df$treatment <- dplyr::recode(pb_mds_df$group_id,
  "X0DPI.MOCK" = "MOCK",
  "X1DPI.MOCK" = "MOCK",
  "X1DPI.PNR2" = "PNR2",
  "X1DPI.TR4"  = "TR4",
  "X2DPI.MOCK" = "MOCK",
  "X2DPI.PNR2" = "PNR2",
  "X2DPI.TR4"  = "TR4",
  "X3DPI.MOCK" = "MOCK",
  "X3DPI.PNR2" = "PNR2",
  "X3DPI.TR4"  = "TR4"
)
```

加载 DA 分析结果：

```{r}
da_All_PNR2 <- readRDS(Sys.glob("../output/da_All_PNR2_*.rds"))
da_All_TR4 <- readRDS(Sys.glob("../output/da_All_TR4_*.rds"))
```

加载差异状态分析结果：

```{r}
ds_res <- readRDS(Sys.glob("../output/ds_res_*.rds"))
```

### 1.2 绘图函数

TODO: 参考 [Heatmap of mean marker-exprs. by cluster](https://htmlpreview.github.io/?https://raw.githubusercontent.com/HelenaLC/muscat-comparison/master/LPS/docs/2-annotation.html) 绘制矩阵。

如果将细胞种群变化模式做成热图，然后对该热图聚类，这是否能将相似模式的细胞类型聚在一起？

```{r}
plot_bootstrap_distribution <- function(
  res, clusters = NULL,
  facet_by = "cellTypes", ncol = NULL, nrow = NULL
) {
  # Use BCa as CI
  df_to_plot <- res$results %>%
    tibble::as_tibble() %>%
    dplyr::filter(method == "BCa") %>%
    dplyr::mutate(
      time = sapply(strsplit(cond, split = "-"), "[", 1),
      rep = sapply(strsplit(as.character(subject), split = "-"),
        function(x) paste(x[2:3], collapse = "-")),
      treatment = sapply(strsplit(cond, split = "-"), "[", 2)
    )

  prop_df <- res$thetastar %>%
    as.data.frame()

  colnames(prop_df) <- paste("BS_", seq_len(ncol(res$thetastar)), sep = "")

  df_to_plot <- dplyr::bind_cols(df_to_plot, prop_df) %>%
    tidyr::pivot_longer(tidyr::starts_with("BS_"), names_to = "bootstrap", values_to = "prop")

  df_to_plot <- dplyr::bind_rows(
    df_to_plot,
    df_to_plot %>%
      dplyr::filter(time == "0DPI") %>%
      dplyr::mutate(treatment = "PNR2"),
    df_to_plot %>%
      dplyr::filter(time == "0DPI") %>%
      dplyr::mutate(treatment = "TR4")
  )

  if (!is.null(clusters)) {
    df_to_plot <- dplyr::filter(df_to_plot, cellTypes %in% clusters)
    df_to_plot$cellTypes <- factor(df_to_plot$cellTypes, levels = clusters)
  }

  p <- ggplot2::ggplot(df_to_plot,
      ggplot2::aes(x = time, y = prop, color = treatment)) +
    ggplot2::geom_boxplot(
      width = 0.2, outlier.shape = NA,
      position = ggplot2::position_dodge(width = 0.4)) +
    ggplot2::geom_line(
      mapping = ggplot2::aes(group = treatment),
      stat = "summary", fun = median,
      position = ggplot2::position_dodge(width = 0.4)) +
    ggplot2::scale_y_continuous(labels = scales::percent) +
    ggplot2::theme_bw() +
    NULL

  if (!is.null(facet_by))
    p <- p + ggplot2::facet_wrap(facet_by, scales = "free_y", ncol = ncol, nrow = nrow, drop = FALSE)
  
  p
}

plot_mds <- function(
  df, clusters = NULL, cols = NULL
) {
  if (!is.null(clusters)) {
    df <- dplyr::filter(df, cluster_id %in% clusters)
    df$cluster_id <- factor(df$cluster_id, levels = clusters)
  }

  p <- df %>%
    ggplot2::ggplot(ggplot2::aes_string(
      x = "MDS1", y = "MDS2",
      shape = "treatment",
      color = "cluster_id",
      size = "time")) +
    ggplot2::geom_point() +
    ggplot2::scale_shape_manual(values = c(
      "MOCK" = 15,
      "PNR2" = 8,
      "TR4"  = 10
    )) +
    ggplot2::scale_size_manual(values = c(
      "0DPI" = 0.5, "1DPI" = 1.5, "2DPI" = 2.5, "3DPI" = 3.5)) +
    ggplot2::theme_bw() +
    ggplot2::theme(
      axis.text = ggplot2::element_text(color = "black"),
      panel.grid.minor = ggplot2::element_blank(),
      panel.grid.major = ggplot2::element_line(
        size = 0.2, color = "lightgrey"),
      legend.position = "right"
    )

  if (!is.null(cols)) {
    p <- p + ggplot2::scale_color_manual(values = cols)
  }
  
  p
}

plot_mds_by_cluster <- function(
  df, clusters = NULL,
  facet_by = "cluster_id", nrow = NULL, ncol = NULL
) {
  if (!is.null(clusters)) {
    df <- dplyr::filter(df, cluster_id %in% clusters)
    df$cluster_id <- factor(df$cluster_id, levels = clusters)
  }

  p <- df %>%
    ggplot2::ggplot(ggplot2::aes_string(
      x = "MDS1", y = "MDS2",
      color = "treatment", size = "time", alpha = "time")) +
    ggplot2::geom_point() +
    ggplot2::scale_alpha_manual(values = c(
      "0DPI" = 1, "1DPI" = .8, "2DPI" = .6, "3DPI" = .4)) +
    ggplot2::scale_size_manual(values = c(
      "0DPI" = 0.5, "1DPI" = 1.5, "2DPI" = 2.5, "3DPI" = 3.5)) +
    ggplot2::theme_bw() +
    ggplot2::theme(
      axis.text = ggplot2::element_text(color = "black"),
      panel.grid.minor = ggplot2::element_blank(),
      panel.grid.major = ggplot2::element_line(
        size = 0.2, color = "lightgrey"),
      legend.position = "right"
    )

  if (!is.null(facet_by)) {
    p <- p + ggplot2::facet_wrap(facet_by, nrow = nrow, ncol = ncol)
  }
  
  p
}

# The prediction values are overlayed on the 2D embedding
plot_cell_score <- function(
  obj, reduction,
  show_clusters = NULL,
  label = FALSE,
  label_box = FALSE,
  label_cols = NULL,
  circle = FALSE
) {
  # Prepare data
  embedding <- obj$embeddings[[reduction]][obj$cells$cell.idx,]
  data_to_plot <- data.frame(
    Dim1 = embedding[, 1],
    Dim2 = embedding[, 2],
    clusters = obj$info$ident[obj$cells$cell.idx],
    score = obj$cells$da.pred
  )

  if (!is.null(show_clusters)) {
    data_to_plot <- dplyr::filter(data_to_plot, clusters %in% show_clusters)
    if (!is.null(label_cols)) {
      names(label_cols) <- levels(data_to_plot$clusters)
      label_cols <- label_cols[show_clusters]
    }
  }
  
  p <- data_to_plot %>%
    ggplot2::ggplot() +
    ggplot2::geom_point(
      mapping = ggplot2::aes(x = Dim1, y = Dim2, col = score),
      shape = 16, size = 0.5
    ) +
    ggplot2::scale_color_gradientn(colours = c("blue", "white", "red")) +
    cowplot::theme_cowplot() +
    ggplot2::theme(legend.title = ggplot2::element_blank())

  if (label) {
    label_positions <- data_to_plot %>%
      dplyr::group_by(clusters) %>%
      dplyr::summarise(x = median(Dim1), y = median(Dim2))

    p <- p +
      ggnewscale::new_scale_color() +
      ggrepel::geom_label_repel(
        data = label_positions,
        mapping = ggplot2::aes(
          x = x, y = y,
          label = clusters,
          color = clusters
        ),
        fill = ggplot2::alpha(c("white"), 0.8),
        size = 2,
        show.legend = FALSE
      )

    if (!is.null(label_cols)) {
      p <- p + ggplot2::scale_color_manual(values = label_cols)
    }
  }

  if (circle) {
    p <- p + ggplot2::stat_ellipse(
      mapping = ggplot2::aes(x = Dim1, y = Dim2, group = clusters)
    )
  }

  p
}
```


## 2 细胞群体变化模式

```{r include=FALSE}
knitr::opts_template$set(fig_size_1 = list(
  fig.height=5,
  fig.width=13
))
```

### Fungi induced changes

```{r opts.label="fig_size_1"}
clusters = c(
  "MCs_4", "CCs_6", "VCs_5",
  "MCs_1", "ECs_3", "MCs_2", "VCs_1",
  "CCs_7", "ECs_1"
)

p1 <- plot_cell_score(da_All_PNR2, "umap",
    show_clusters = clusters,
    label = TRUE, label_cols = ident_cols) +
  ggplot2::coord_fixed() +
  ggplot2::ggtitle("PNR2 vs. MOCK")

p2 <- plot_cell_score(da_All_TR4, "umap",
    show_clusters = clusters,
    label = TRUE, label_cols = ident_cols) +
  ggplot2::coord_fixed() +
  ggplot2::ggtitle("TR4 vs. MOCK")

p3 <- plot_mds(pb_mds_df,
    clusters = clusters,
    cols = structure(
      ident_cols[match(clusters, levels(pb_mds_df$cluster_id))],
      names = clusters)
  ) +
  ggplot2::guides(col = ggplot2::guide_legend(nrow = 5)) +
  ggplot2::coord_fixed()

p1 + p2 + p3
```


#### Fungi-induced expansion

```{r fig.height=4.8, fig.width=6}
patchwork::wrap_plots(
  plot_bootstrap_distribution(ca_res_nonclust,
    clusters = c("MCs_4", "CCs_6", "VCs_5"), nrow = 4, ncol = 1),
  plot_mds_by_cluster(pb_mds_df,
    clusters = c("MCs_4", "CCs_6", "VCs_5"), nrow = 4, ncol = 1)
) + patchwork::plot_layout(guides = "collect")
```

#### Fungi-induced depletion

```{r fig.height=6.12, fig.width=6}
patchwork::wrap_plots(
  plot_bootstrap_distribution(ca_res_nonclust,
    clusters = c("MCs_1", "ECs_3", "MCs_2", "VCs_1"), nrow = 4, ncol = 1),
  plot_mds_by_cluster(pb_mds_df,
    clusters = c("MCs_1", "ECs_3", "MCs_2", "VCs_1"), nrow = 4, ncol = 1)
) + patchwork::plot_layout(guides = "collect")
```

#### Fungi-induced transient depletion

```{r fig.height=3.48, fig.width=6}
patchwork::wrap_plots(
  plot_bootstrap_distribution(ca_res_nonclust,
    clusters = c("CCs_7", "ECs_1"), nrow = 4, ncol = 1),
  plot_mds_by_cluster(pb_mds_df,
    clusters = c("CCs_7", "ECs_1"), nrow = 4, ncol = 1)
) + patchwork::plot_layout(guides = "collect")
```

### *Fg* induced changes

```{r opts.label="fig_size_1"}
clusters = c(
  "VCs_2", "VCs_3", "VCs_5",
  "Un_1", "GCs",
  "CCs_2", "CCs_5", "VCs_6", "CCs_3"
)

p1 <- plot_cell_score(da_All_PNR2, "umap",
    show_clusters = clusters,
    label = TRUE, label_cols = ident_cols) +
  ggplot2::coord_fixed() +
  ggplot2::ggtitle("PNR2 vs. MOCK")

p2 <- plot_cell_score(da_All_TR4, "umap",
    show_clusters = clusters,
    label = TRUE, label_cols = ident_cols) +
  ggplot2::coord_fixed() +
  ggplot2::ggtitle("TR4 vs. MOCK")

p3 <- plot_mds(pb_mds_df,
    clusters = clusters,
    cols = structure(
      ident_cols[match(clusters, levels(pb_mds_df$cluster_id))],
      names = clusters)
  ) +
  ggplot2::guides(col = ggplot2::guide_legend(nrow = 5)) +
  ggplot2::coord_fixed()

p1 + p2 + p3
```

#### PH-1 induced expansion

```{r fig.height=4.8, fig.width=6}
patchwork::wrap_plots(
  plot_bootstrap_distribution(ca_res_nonclust,
    clusters = c("VCs_2", "VCs_3", "VCs_5"), nrow = 4, ncol = 1),
  plot_mds_by_cluster(pb_mds_df,
    clusters = c("VCs_2", "VCs_3", "VCs_5"), nrow = 4, ncol = 1)
) + patchwork::plot_layout(guides = "collect")
```

```{r fig.height=3.48, fig.width=6}
patchwork::wrap_plots(
  plot_bootstrap_distribution(ca_res_nonclust,
    clusters = c("Un_1", "GCs"), nrow = 4, ncol = 1),
  plot_mds_by_cluster(pb_mds_df,
    clusters = c("Un_1", "GCs"), nrow = 4, ncol = 1)
) + patchwork::plot_layout(guides = "collect")
```

#### PH-1 induced depletion

```{r fig.height=6.12, fig.width=6}
patchwork::wrap_plots(
  plot_bootstrap_distribution(ca_res_nonclust,
    clusters = c("CCs_2", "CCs_5", "VCs_6", "CCs_3"), nrow = 4, ncol = 1),
  plot_mds_by_cluster(pb_mds_df,
    clusters = c("CCs_2", "CCs_5", "VCs_6", "CCs_3"), nrow = 4, ncol = 1)
) + patchwork::plot_layout(guides = "collect")
```

### *Foc* induced changes

```{r opts.label="fig_size_1"}
clusters = c(
  "ECs_2", "CCs_5", "VCs_2", "CCs_8",
  "VCs_3", "CCs_3", "VCs_5",
  "MCs_2", "Un_1", "VCs_6"
  
)

p1 <- plot_cell_score(da_All_PNR2, "umap",
    show_clusters = clusters,
    label = TRUE, label_cols = ident_cols) +
  ggplot2::coord_fixed() +
  ggplot2::ggtitle("PNR2 vs. MOCK")

p2 <- plot_cell_score(da_All_TR4, "umap",
    show_clusters = clusters,
    label = TRUE, label_cols = ident_cols) +
  ggplot2::coord_fixed() +
  ggplot2::ggtitle("TR4 vs. MOCK")

p3 <- plot_mds(pb_mds_df,
    clusters = clusters,
    cols = structure(
      ident_cols[match(clusters, levels(pb_mds_df$cluster_id))],
      names = clusters)
  ) +
  ggplot2::guides(col = ggplot2::guide_legend(nrow = 5)) +
  ggplot2::coord_fixed()

p1 + p2 + p3
```

#### TR4 induced expansion

```{r fig.height=6.12, fig.width=6}
patchwork::wrap_plots(
  plot_bootstrap_distribution(ca_res_nonclust,
    clusters = c("ECs_2", "CCs_5", "VCs_2", "CCs_8"), nrow = 4, ncol = 1),
  plot_mds_by_cluster(pb_mds_df,
    clusters = c("ECs_2", "CCs_5", "VCs_2", "CCs_8"), nrow = 4, ncol = 1)
) + patchwork::plot_layout(guides = "collect")
```

```{r fig.height=4.8, fig.width=6}
patchwork::wrap_plots(
  plot_bootstrap_distribution(ca_res_nonclust,
    clusters = c("VCs_3", "CCs_3", "VCs_5"), nrow = 4, ncol = 1),
  plot_mds_by_cluster(pb_mds_df,
    clusters = c("VCs_3", "CCs_3", "VCs_5"), nrow = 4, ncol = 1)
) + patchwork::plot_layout(guides = "collect")
```

#### TR4 induced depletion

```{r fig.height=4.8, fig.width=6}
patchwork::wrap_plots(
  plot_bootstrap_distribution(ca_res_nonclust,
    clusters = c("MCs_2", "Un_1", "VCs_6"), nrow = 4, ncol = 1),
  plot_mds_by_cluster(pb_mds_df,
    clusters = c("MCs_2", "Un_1", "VCs_6"), nrow = 4, ncol = 1)
) + patchwork::plot_layout(guides = "collect")
```

### Unified changed

```{r opts.label="fig_size_1"}
clusters = c(
  "CCs_1", "CCs_4", "MCs_3",
  "Un_2", "MCs_5", "VCs_4"
)

p1 <- plot_cell_score(da_All_PNR2, "umap",
    show_clusters = clusters,
    label = TRUE, label_cols = ident_cols) +
  ggplot2::coord_fixed() +
  ggplot2::ggtitle("PNR2 vs. MOCK")

p2 <- plot_cell_score(da_All_TR4, "umap",
    show_clusters = clusters,
    label = TRUE, label_cols = ident_cols) +
  ggplot2::coord_fixed() +
  ggplot2::ggtitle("TR4 vs. MOCK")

p3 <- plot_mds(pb_mds_df,
    clusters = clusters,
    cols = structure(
      ident_cols[match(clusters, levels(pb_mds_df$cluster_id))],
      names = clusters)
  ) +
  ggplot2::guides(col = ggplot2::guide_legend(nrow = 3)) +
  ggplot2::coord_fixed()

p1 + p2 + p3
```

```{r fig.height=4.8, fig.width=6}
patchwork::wrap_plots(
  plot_bootstrap_distribution(ca_res_nonclust,
    clusters = c("CCs_1", "CCs_4", "MCs_3"), nrow = 4, ncol = 1),
  plot_mds_by_cluster(pb_mds_df,
    clusters = c("CCs_1", "CCs_4", "MCs_3"), nrow = 4, ncol = 1)
) + patchwork::plot_layout(guides = "collect")
```

```{r fig.height=4.8, fig.width=6}
patchwork::wrap_plots(
  plot_bootstrap_distribution(ca_res_nonclust,
    clusters = c("Un_2", "MCs_5", "VCs_4"), nrow = 4, ncol = 1),
  plot_mds_by_cluster(pb_mds_df,
    clusters = c("Un_2", "MCs_5", "VCs_4"), nrow = 4, ncol = 1)
) + patchwork::plot_layout(guides = "collect")
```

## 3 细胞种群变化的基因驱动力

### 1DPI 的基因驱动力

```{r fig.height=4, fig.width=6}
plot_bootstrap_distribution(ca_res_nonclust, clusters = c("MCs_5", "VCs_5", "VCs_3", "Un_1"))
```

```{r}
ds_1dpi <- readRDS(Sys.glob("../output/ds_1dpi_*.rds"))
```

```{r fig.height=2.5, fig.width=6}
genecount_df <- ds_1dpi$DESeq2 %>%
  rhapsodykit::diff_state_significant() %>%
  rhapsodykit::diff_state_format()

genecount_df$contrast <- factor(genecount_df$contrast,
  levels = c("X1DPI.PNR2-X1DPI.MOCK", "X1DPI.TR4-X1DPI.MOCK"))

plot_genecount <- function(df) {
  df %>%
    ggplot2::ggplot(ggplot2::aes(cluster_id, fill = contrast)) +
    ggplot2::geom_bar(
      position = ggplot2::position_dodge2(preserve = "single", padding = 0)) +
    ggplot2::ylab("Number of DS genes") +
    ggplot2::xlab("Cell Subpopulation") +
    ggplot2::theme(
      axis.text.x = ggplot2::element_text(angle = 45, hjust = 1),
    )
}

genecount_df %>%
  plot_genecount() +
  ggplot2::ggtitle("1DPI DEGs across clusters") +
  ggplot2::scale_fill_discrete(labels = c("PNR2 vs. MOCK", "TR4 vs. MOCK")) +
  ggplot2::theme(legend.position = "right")
```

仅标记特定细胞群集：

```{r}
dim_plot_color_by_cluster <- function(obj, clusters, cols) {
  cols <- cols[match(clusters, levels(Seurat::Idents(obj)))]
  names(cols) <- clusters
  Seurat::DimPlot(obj, reduction = "umap") +
    ggplot2::coord_fixed() +
    ggplot2::scale_color_manual(values = cols)
}

dim_plot_color_by_cluster(obj, c("MCs_5", "VCs_5", "VCs_3", "Un_1"), ident_cols)
```

