---
title: "Compositional Analysis by scDC"
author: "Altair Wei"
output: html_document
---

```{r setup, include=FALSE}
knitr::opts_chunk$set(echo = TRUE)
library(magrittr)
source("../scripts/AbundanceUtilities.R")
```

## 1 发育中细胞比例变化

### 1.1 数据准备

```{r}
obj_mock <- readRDS(Sys.glob("../results/ObjectCache/IntegrationAndAnnotation/obj_mock_annotated_*.rds"))
```

```{r}
exprsMat <- Seurat::GetAssayData(obj_mock, "data")
subject <- obj_mock$sample
cellTypes <- Seurat::Idents(obj_mock)
cond <- obj_mock$group
```

### 1.2 估计细胞类型比例

```{r}
ca_res_nonclust <- xfun::cache_rds(
  file = "ca_res_nonclust_objmock.rds",
  dir = "../results/ObjectCache/DifferentialAbundance/",
  expr = local({
    res <- scDC::scDC_noClustering(
      cellTypes, subject,
      nboot = 500,
      calCI = TRUE,
      calCI_method = c("percentile", "BCa", "multinom"),
      ncores = 4
    )

    res$results$cond <- cond[match(res$results$subject, subject)]
    res$info$cond <- cond[match(res$info$subject, subject)]

    res
  })
)
```

### 1.3 可视化置信区间

```{r fig.height=8, fig.width=13, dev="svg"}
p <- plot_bootstrap_distribution_for_mock(ca_res_nonclust) +
  #ggplot2::scale_color_manual(values = treat_colors) +
  ggplot2::theme(
    strip.text.x = ggplot2::element_text(size = 16)
  )

p
```

## 2 侵染中差异成分分析

使用 [scDC](https://github.com/SydneyBioX/scDC) 来做单细胞差异成分分析。

### 2.1 数据准备

首先加载 Seurat 对象：

```{r}
obj <- readRDS(Sys.glob("../results/ObjectCache/IntegrationAndAnnotation/obj_annotated_*.rds"))
```

#### 2.1.1 数据类型

scDC 需要三种数据：表达矩阵、样本名、组名、细胞类型，要计算的是细胞类型和分组之间的交互作用。

```{r}
str(scDC::sim)
```

我们可以发现 exprsMat 就是表达矩阵，一共有 500 个基因，260 个细胞。

-   cellTypes 是一个与细胞数量等长的细胞类型标记。
-   subject 是一个与细胞数量等长的样本名称。
-   cond 是一个与细胞数量等长的组名。

我们可以发现，后面三者都是典型的 colData ，也就是细胞数据。

那么我们可以这样准备这些数据：

```{r data-inputs}
exprsMat <- Seurat::GetAssayData(obj, "data")
subject <- obj$sample
cellTypes <- Seurat::Idents(obj)
cond <- obj$group
```

#### 2.1.2 表达矩阵

然后检查一下表达矩阵的维度：

```{r}
dim(exprsMat)
```

表达矩阵 exprsMat 的要求按照 `scDC_clustering` 的文档来讲是这样的：

> **logcounts expression** matrix with each row represents gene, and each column represents cell

这正好可以是 Seurat 使用 LogNormalization 标准化并整合后的表达矩阵。

#### 2.1.3 细胞数据

检查样本的细胞类型数量：

```{r eval=FALSE}
table(subject, cellTypes)
```

检查分组的细胞类型数量：

```{r eval=FALSE}
table(cond, cellTypes)
```

### 2.2 获取置细胞类型比例的信区间

#### 2.2.1 开始 bootstrap

这里需要思考一个问题：为什么 scDC 可以不用聚类？在其文章 (Cao, Y. et al., BMC Bioinformatics, 2019) 中明明是这样说的：

> The next step involved cell-type identification of each bootstrap sample using clustering. Here, we performed PCA dimension reduction followed by k-means clustering (using Pearson correlation as distance metric).

如果不聚类的话，表达矩阵就没有用武之地了。不过原文又这样说了：

> Our method provides **a bias-corrected estimate of cell-type proportions confidence intervals**, and by performing clustering within each bootstrap iteration it also captures **the uncertainty associated with cell-type identification**.

也就是说非聚类的 bootstrap 方法提供的是一个修正了偏差的置信区间，而聚类的 bootstrap 方法提供了细胞类型鉴定的不确定性度量。但是每个 bootstrap 使用的聚类方法是 k-means 聚类，这种聚类方法不适合单细胞数据，而且该实现方法在大数据集上的运行速度也奇慢无比。所以我们这里的目的主要是获取细胞类型比例的置信区间，就不使用聚类了。

```{r run-bootstrap}
ca_res_nonclust <- xfun::cache_rds(
  file = "ca_res_nonclust_all.rds",
  dir = "../results/ObjectCache/DifferentialAbundance/",
  expr = local({
    res <- scDC::scDC_noClustering(
      cellTypes, subject,
      nboot = 500,
      calCI = TRUE,
      calCI_method = c("percentile", "BCa", "multinom"),
      ncores = 4
    )

    res$results$cond <- cond[match(res$results$subject, subject)]
    res$info$cond <- cond[match(res$info$subject, subject)]

    res
  })
)
```

上面这一步似乎特别消耗内存，有空优化一下。

#### 2.2.2 查看运行结果的结构

```{r}
str(ca_res_nonclust)
```

输出结果中 `results` 是一个数据框，它的行数为 `525*3=1575`，其中 3 代表着 `c("percentile", "BCa", "multinom")` 等三种计算 CI 的方法；而 525 代表着我们一共有 21 个样本和 25 个细胞类型，两者相乘就等于 525 ，这里的含义就是 525 个细胞群。

输出结果中的 `thetahat` 和 `nhat` 是一个 525 个元素的向量，`theta` 应该是指细胞群的比例，`n` 应该是指细胞群的数量。

输出结果中的 `thetastar` 和 `nstar` 是一个矩阵，它有 525 行的细胞群，500 列的 bootstrap 结果。其中 `theta` 是指每个 bootstrap 的细胞群的比例，`n` 是指每个细胞群的细胞数量。

#### 1.2.3 可视化置信区间

```{r}
treat_colors <- c(
  "MOCK" = "blue",
  "PNR2" = "red",
  "TR4"  = "forestgreen"
)
```

以 0DPI~3DPI 为横坐标，以 subject 的 median 为个体，以 cellTypes 为分面，以 MOCK/PNR2/TR4 为分组，绘制折线图。

```{r fig.height=10, fig.width=10}
plot_cell_population_by_time <- function(res, clusters = NULL, ncol = 3) {
  # Use BCa as CI
  df_to_plot <- res$results %>%
    tibble::as_tibble() %>%
    dplyr::filter(method == "BCa") %>%
    dplyr::mutate(
      time = sapply(strsplit(cond, split = "-"), "[", 1),
      rep = sapply(strsplit(as.character(subject), split = "-"),
        function(x) paste(x[2:3], collapse = "-")),
      treatment = sapply(strsplit(cond, split = "-"), "[", 2)
    )

  # `thetastar` stands for cell proportion of bootstrap
  df_to_plot$median <- apply(res$thetastar, 1, median)

  if (!is.null(clusters))
    df_to_plot <- dplyr::filter(
      df_to_plot, cellTypes %in% clusters)

  ggplot2::ggplot(df_to_plot,
      ggplot2::aes(x = time, y = median, fill = treatment, group = subject)) +
    ggplot2::geom_bar(
      stat = "identity",
      position = ggplot2::position_dodge2(preserve = "single")) +
    ggplot2::scale_y_continuous(labels = scales::percent) +
    ggplot2::geom_linerange(
      ggplot2::aes(ymin = conf_low, ymax = conf_high),
      position = ggplot2::position_dodge2(width = 0.9, preserve = "single")) +
    ggplot2::facet_wrap(~cellTypes, scales = "free_y", ncol = ncol) +
    ggplot2::theme_bw() +
    NULL
}

plot_cell_population_by_time(ca_res_nonclust) +
  ggplot2::scale_fill_brewer(type = "qual", palette = "Dark2")
```

参考 (Cao, Y. et al., BMC Bioinformatics, 2019) 文章中的 Fig. 5 ，绘制 Cell Proportion Bootstrap Distribution 以及 Average Cell Proportion Across Subjects 。尤其是后者，它让我们可以用折线图来表示 Treatment 模式的变化。

Cell Proportion Bootstrap Distribution

```{r fig.height=8, fig.width=13, dev="svg"}
p <- plot_bootstrap_distribution(ca_res_nonclust) +
  ggplot2::facet_wrap(~cellTypes, scales = "free") +
  ggplot2::scale_color_brewer(type = "qual", palette = "Dark2") +
  ggplot2::theme(
    strip.text.x = ggplot2::element_text(size = 16)
  )

p
```


#### 2.2.4 统计显著性

只拟合固定效应的 GLM 模型，主要是 `lme4::glmer` 太耗时了。

```{r run-glm, results="hide"}
ca_res_nonclust_glm <- xfun::cache_rds(
  file = "ca_glm_nonclust.rds",
  dir = "../results/ObjectCache/DifferentialAbundance/",
  rerun = FALSE,
  expr = scDC::fitGLM(
    ca_res_nonclust,
    ca_res_nonclust$info$cond,
    pairwise = FALSE,
    fixed_only = TRUE
  )
)
```

查看固定效应的结果：

```{r paged.print=TRUE}
summary(ca_res_nonclust_glm$pool_res_fixed) %>% knitr::kable()
```

#### 2.2.5 可视化结果

```{r fig.height=6, fig.width=14}
barplotCI <- function(res, clusters = NULL, samples = NULL){
  # Calculate
  df_toPlot <- res$results
  df_toPlot$median <- apply(res$thetastar, 1, median)
  df_toPlot$method <- factor(df_toPlot$method, levels = c("BCa", "percentile", "multinom"))
  n_celltype = length(unique(df_toPlot$cellTypes))

  # Filter contents to plot
  if (!is.null(clusters))
    df_toPlot <- dplyr::filter(df_toPlot, cellTypes %in% clusters)
  if (!is.null(samples))
    df_toPlot <- dplyr::filter(df_toPlot, subject %in% samples)

  # Plot
  g_bar <- ggplot2::ggplot(df_toPlot,
    ggplot2::aes(x = subject, y = median, fill = cond)) +
    ggplot2::geom_bar(
      stat = "identity", position = "dodge", alpha = 0.8) +
    ggplot2::geom_errorbar(
      ggplot2::aes(ymin = conf_low, ymax = conf_high, color = method),
      width=.3, lwd = 1, position = ggplot2::position_dodge(width = 0.5)) +
    ggplot2::ylab("Proportion") +
    ggplot2::coord_flip()+
    ggplot2::facet_wrap(
      ~cellTypes, ncol = n_celltype, scales = "free_x",
      labeller = ggplot2::labeller(cellTypes  = ggplot2::label_wrap_gen(width = 10,  multi_line = TRUE))) +
    ggplot2::theme_bw() +
    ggplot2::theme(
      axis.text.x = ggplot2::element_text(angle = 90),
      text = ggplot2::element_text(size = 12)) +
    NULL

  g_bar
}
```

