---
title: "Developmental Process of MOCK Samples"
author: "Altair Wei"
date: '2022-10-05'
output: html_document
---

```{r setup, include=FALSE}
library(SingleCellExperiment)
library(ggplot2)
knitr::opts_chunk$set(echo = TRUE)
source("../scripts/TrajectoryUtilities.R")
source("../scripts/EnrichmentUtilities.R")
source("../scripts/AbundanceUtilities.R")
plt <- reticulate::import("matplotlib.pyplot")
scv <- reticulate::import("scvelo")
```

```{python}
import scvelo as scv
import matplotlib.pyplot as plt
import scanpy as sc
```

```{r message=FALSE, warning=FALSE, results="hide"}
library(org.Taestivum.iwgsc.db)
orgdb <- org.Taestivum.iwgsc.db
```

## 1 准备数据集

```{r}
samples <- c(
  "0DPI-MOCK-1",
  "0DPI-MOCK-2",
  "1DPI-MOCK-1",
  "1DPI-MOCK-2",
  "2DPI-MOCK-1",
  "2DPI-MOCK-2",
  "3DPI-MOCK-1",
  "3DPI-MOCK-2"
)

data_folders <- structure(
  paste0("../results/RawOutput/", samples), names = samples)

data_list <- xfun::cache_rds(
  file = "velocity_mock_data_list.rds",
  dir = "../results/ObjectCache/TrajectoryInference/",
  expr = lapply(data_folders, function(base_dir) {
    loom_file = paste0(base_dir, "/Velocyto/", basename(base_dir), ".loom")
    SeuratWrappers::ReadVelocity(loom_file)
   })
)
```

```{r}
fixCellNames <- function(mtx_list) {
  lapply(mtx_list, function(mtx) {
    colnames(mtx) <- colnames(mtx) |>
      stringr::str_sub(end = -2L) |>
      stringr::str_replace(stringr::fixed(":"), "_")
    mtx
  })
}

spliced <- xfun::cache_rds(
  file = "velocity_mock_mtx_spliced.rds",
  dir = "../results/ObjectCache/TrajectoryInference/",
  expr = do.call(cbind, fixCellNames(lapply(data_list, "[[", "spliced")))
)

unspliced <- xfun::cache_rds(
  file = "velocity_mock_mtx_unspliced.rds",
  dir = "../results/ObjectCache/TrajectoryInference/",
  expr = do.call(cbind, fixCellNames(lapply(data_list, "[[", "unspliced")))
)

ambiguous <- xfun::cache_rds(
  file = "velocity_mock_mtx_ambiguous.rds",
  dir = "../results/ObjectCache/TrajectoryInference/",
  expr = do.call(cbind, fixCellNames(lapply(data_list, "[[", "ambiguous")))
)
```

```{r}
obj_mock <- readRDS(Sys.glob(
  "../results/ObjectCache/IntegrationAndAnnotation/obj_mock_annotated_*.rds"))
```

```{r}
sce_mock <- xfun::cache_rds(
  file = "sce_mock_spliced.rds",
  dir = "../results/ObjectCache/TrajectoryInference/",
  expr = local({
    obj_mock$cellType <- Seurat::Idents(obj_mock)
    sce <- Seurat::as.SingleCellExperiment(obj_mock, assay = "RNA")
    sce <- muscat::prepSCE(sce,
      kid = "ident", # subpopulation assignments
      gid = "group", # group IDs (ctrl/stim)
      sid = "sample", # sample IDs (ctrl/stim.1234)
      drop = FALSE
    )

    cell_names <- colnames(sce)
    gene_names <- rownames(sce)
    assay(sce, "spliced") <- spliced[gene_names, cell_names]
    assay(sce, "unspliced") <- unspliced[gene_names, cell_names]

    sce
  })
)
```

```{r}
sce_raw <- sce_mock

sce_mock <- sce_mock[, sce_mock$cluster_id %in% c(
  "Me_α", "Me_β", "Me_γ", "Me_δ", "Me_ε",
  "BS", "MPV", "Va_α", "Va_β", "Va_γ", "Va_δ"
)]

embed_umap <- reducedDim(sce_mock, "UMAP")

sce_mock <- sce_mock[,
  embed_umap[, 1L] < 10
    & embed_umap[, 1L] > -10
    & embed_umap[, 2L] < 10
]

sce_mock$cluster_id <- droplevels(sce_mock$cluster_id)
sce_mock$cellType <- droplevels(sce_mock$cellType)
```

## 2 降维可视化 {.tabset}

```{r}
sce_mock <- runDiffusionMap(sce_mock, dimred = "HARMONY", seed = 1117L)
sce_mock <- runPHATE(sce_mock, dimred = "HARMONY", seed = 2019, knn = 15, t = 30)
```

### UMAP

```{r}
scater::plotReducedDim(sce_mock, dimred = "UMAP",
    point_size = 0.5,
    colour_by = "cellType",
    text_by = "cellType",
    text_size = 3) +
  ggplot2::guides(color = ggplot2::guide_legend(
    override.aes = list(size = 2))) +
  ggplot2::coord_fixed()
```


### t-SNE

```{r}
scater::plotReducedDim(sce_mock, dimred = "TSNE",
    point_size = 0.5,
    colour_by = "cellType",
    text_by = "cellType",
    text_size = 3) +
  ggplot2::guides(color = ggplot2::guide_legend(
    override.aes = list(size = 2))) +
  ggplot2::coord_fixed()
```

### PHATE

```{r}
scater::plotReducedDim(sce_mock, dimred = "PHATE",
    point_size = 0.5,
    colour_by = "cellType",
    text_by = "cellType",
    text_size = 3) +
  ggplot2::guides(color = ggplot2::guide_legend(
    override.aes = list(size = 2))) +
  ggplot2::coord_fixed()
```

### DiffusionMap

```{r}
scater::plotReducedDim(sce_mock, dimred = "DiffusionMap",
    point_size = 0.5,
    colour_by = "cellType",
    text_by = "cellType",
    text_size = 3) +
  ggplot2::guides(color = ggplot2::guide_legend(
    override.aes = list(size = 2))) +
  ggplot2::coord_fixed()
```

## 3 三维可视化 {.tabset}

```{r}
cellTypeColors <- Seurat::DiscretePalette(length(unique(sce_mock$cellType)))
```

### PHATE

```{r}
embed_phate <- calculatePHATE(
  sce_mock, dimred = "HARMONY", seed = 2019,
  knn = 15, t = 30, ncomponents = 3)
```

```{r}
df_to_plot <- data.frame(
  Dim_1 = embed_phate[, 1],
  Dim_2 = embed_phate[, 2],
  Dim_3 = embed_phate[, 3],
  cellType = sce_mock$cluster_id
)

plotly::plot_ly(
  df_to_plot,
  x = ~ Dim_1, y = ~ Dim_2, z = ~ Dim_3,
  color = ~ cellType,
  colors = cellTypeColors,
  type = "scatter3d",
  mode = "markers",
  marker = list(size = 4)
)
```

### DiffusionMap

```{r}
embed_dc <- calculateDiffusionMap(
  sce_mock, dimred = "HARMONY", seed = 1117L, ncomponents = 3)
```

```{r}
df_to_plot <- data.frame(
  Dim_1 = embed_dc[, 1],
  Dim_2 = embed_dc[, 2],
  Dim_3 = embed_dc[, 3],
  cellType = sce_mock$cluster_id
)

plotly::plot_ly(
  df_to_plot,
  x = ~ Dim_1, y = ~ Dim_2, z = ~ Dim_3,
  color = ~ cellType,
  colors = cellTypeColors,
  type = "scatter3d",
  mode = "markers",
  marker = list(size = 4)
)
```

## 4 共变邻域分析

```{r}
sce_raw$time_val <- as.numeric(factor(
  sce_raw$time, levels = c("0DPI", "1DPI", "2DPI", "3DPI")))
sce_raw$sample <- as.character(sce_raw$sample_id)

cnaObj <- create_object.SingleCellExperiment(
  sce_raw, 
  samplem_key = "sample_id",
  samplem_vars = c(
    "time", "time_val"
  ),
  dimred = "HARMONY"
)

cnaRes <- rcna::association(
  data = cnaObj,
  y = cnaObj$samplem$time_val,
  batches = NULL,
  return_nam = TRUE
)

sce_raw$time_ncorrs <- cnaRes$ncorrs[colnames(sce_raw), , drop=TRUE]
sce_raw$time_ncorrs_fdr05 <- rep(0, ncol(sce_raw))
if (!is.null(cnaRes$fdr_5p_t)) {
    idx_passed <- which(abs(sce_raw$time_ncorrs) >= cnaRes$fdr_5p_t)
    sce_raw$time_ncorrs_fdr05[idx_passed] <- sce_raw$time_ncorrs[idx_passed]
}

sce_raw$time_ncorrs_fdr10 <- rep(0, ncol(sce_raw))
if (!is.null(cnaRes$fdr_10p_t)) {
    idx_passed <- which(abs(sce_raw$time_ncorrs) >= cnaRes$fdr_10p_t)
    sce_raw$time_ncorrs_fdr10[idx_passed] <- sce_raw$time_ncorrs[idx_passed]
}
```

### 表型关联结果 {.tabset}

```{r}
blue_to_orange <- rev(ggthemes::ggthemes_data[[
  c("tableau", "color-palettes", "ordered-diverging", "Orange-Blue Diverging")]][["value"]])
```

在下面的图中，每个单元格根据其邻域系数着色，即颜色对应于每个细胞相应邻域的丰度与样本属性的相关性。由于我们将时间编码成了数字，因此从蓝色到橙红色代表了 0DPI \~ 3DPI 的邻域系数。

#### UMAP

```{r}
scater::plotReducedDim(
    sce_raw,
    dimred = "UMAP",
    point_size = 0.5,
    colour_by = "time_ncorrs",
    text_by = "cellType",
    text_size = 3,
    order_by = I(sample(seq_len(ncol(sce_raw)))),
    show_violin = TRUE) +
  ggplot2::scale_color_gradientn(colours = blue_to_orange) +
  ggplot2::coord_fixed()
```

#### t-SNE

```{r}
scater::plotReducedDim(
    sce_raw,
    dimred = "TSNE",
    point_size = 0.5,
    colour_by = "time_ncorrs",
    text_by = "cellType",
    text_size = 3,
    order_by = I(sample(seq_len(ncol(sce_raw)))),
    show_violin = TRUE) +
  ggplot2::scale_color_gradientn(colours = blue_to_orange) +
  ggplot2::coord_fixed()
```

### 邻域系数

#### 细胞群体分布

```{r}
data.frame(time_ncorrs = sce_raw$time_ncorrs,
           cellType = droplevels(sce_raw$cellType)) |>
  ggplot2::ggplot(ggplot2::aes(
    x = time_ncorrs, fill = forcats::fct_reorder(cellType, time_ncorrs))) +
  ggplot2::guides(fill = ggplot2::guide_legend(title = "cellType")) +
  ggplot2::geom_density(position = "stack") +
  ggplot2::geom_vline(xintercept = cnaRes$fdr_5p_t, linetype="dashed") +
  ggplot2::geom_vline(xintercept = -cnaRes$fdr_5p_t, linetype="dashed") +
  NULL
```

```{r message=FALSE, warning=FALSE, dev="svg"}
data.frame(time_ncorrs = sce_raw$time_ncorrs,
           cellType = droplevels(sce_raw$cellType)) |>
  ggplot2::ggplot(ggplot2::aes(
    x = time_ncorrs, y = forcats::fct_reorder(cellType, time_ncorrs),
    fill = cellType)) +
  ggplot2::ylab("cellType") +
  ggridges::geom_density_ridges(scale = 4) +
  ggplot2::geom_vline(xintercept = cnaRes$fdr_5p_t, linetype="dashed") +
  ggplot2::geom_vline(xintercept = -cnaRes$fdr_5p_t, linetype="dashed") +
  ggplot2::scale_y_discrete(limits=rev, expand = ggplot2::expansion(add = c(0, 2.5))) +
  ggridges::theme_ridges()
```

#### 关联基因富集分析

```{r}
ncorrs <- as(matrix(cnaRes$ncorrs, ncol = 1), "dgCMatrix")
genes <- qlcMatrix::corSparse(ncorrs, t(logcounts(sce_raw)))
genes <- structure(as.numeric(genes), names = rownames(logcounts(sce_raw)))
genes <- sort(genes, decreasing = TRUE)
```

```{r}
gsea <- clusterProfiler::gseGO(
  genes,
  ont = "BP",
  OrgDb = org.Taestivum.iwgsc.db,
  keyType = "GID"
)
```

```{r}
printGSEATable(gsea)
```

```{r}
gsea_slim <- clusterProfiler::simplify(gsea, cutoff = 0.5)
```

```{r fig.height=10, fig.width=10, dev="svg"}
p <- gsea_slim |>
  enrichplot::pairwise_termsim() |>
  enrichplot::treeplot(
    showCategory = 40,
    cluster.params = list(n = 12, label_words_n = 0, label_format = 5),
    color = "NES",
    geneClusterPanel = "dotplot") +
  ggplot2::scale_color_gradient2(low = "blue", mid = "white", high = "red", name = "NES") +
  NULL
p
```

从上面的 GO 词条来看，这确实像是发育程序。

TODO: use density heatmap instead?

```{r fig.height=12, fig.width=10}
enrichplot::ridgeplot(showCategory = 100, gsea_slim, label_format = 100) +
  ggplot2::ggtitle("Correlation distributions of core enriched genes") +
  ggplot2::xlab("Pearson's R")
```

### 邻域负荷

由于样本数量小于 10 个，分析邻域负荷的意义不大。在样本数量很大时，NAM-PCs 可以为数据集提供很有用的解析性描述。

#### 方差解释

查看源代码可知，`NAM_nbhdXpc` 等于 `NAM_embeddings`，而 `NAM_sampleXpc` 等于 `NAM_loadings` 。

```{r}
data.frame(sig2 = cnaRes$NAM_svs / sum(cnaRes$NAM_svs)) |>
  tibble::rowid_to_column('PC') |>
  ggplot2::ggplot(ggplot2::aes(PC, sig2)) +
  ggplot2::geom_point() +
  ggplot2::geom_line() +
  ggplot2::theme_classic(base_size = 14) +
  ggplot2::labs(y = 'Fraction of variance explained', x = 'NAM PC') +
  ggplot2::scale_x_continuous(breaks = 1:20)
```

#### 细胞投影

```{r}
nampcs <- paste0("NAM", colnames(cnaRes$NAM_embeddings))
colData(sce_raw)[, nampcs] <- as.data.frame(cnaRes$NAM_embeddings)
```

```{r fig.height=8, fig.width=16}
lapply(nampcs, function(pcname) {
  scater::plotReducedDim(
    sce_raw,
    dimred = "UMAP",
    point_size = 0.5,
    colour_by = pcname,
    text_by = "cellType",
    text_size = 3,
    show_violin = TRUE) +
  ggplot2::scale_color_gradientn(colours = blue_to_orange) +
  ggplot2::ggtitle(pcname) +
  ggplot2::coord_fixed()
}) |> patchwork::wrap_plots(nrow = 2)
```

#### 细胞种群分布

```{r fig.height=8, fig.width=16}
cnaRes$NAM_embeddings |>
  as.data.frame() |>
  dplyr::mutate(cellType = forcats::fct_relevel(
             droplevels(sce_raw$cellType),
             "Me_γ", "MPV", "Va_δ", "Me_δ", "BS")) |>
  tidyr::pivot_longer(dplyr::starts_with("PC"), names_to = "PCs", values_to = "loadings") |>
  ggplot2::ggplot(ggplot2::aes(x = loadings, y = cellType, fill = cellType)) +
  ggridges::geom_density_ridges(scale = 4) +
  ggplot2::scale_y_discrete(limits=rev, expand = ggplot2::expansion(add = c(0, 2.5))) +
  ggplot2::facet_wrap(~ PCs, nrow = 2, scales = "free_x") +
  #ggridges::theme_ridges()
  NULL
```

#### 关联基因富集分析

```{r}
ncorrs <- as(cnaRes$NAM_embeddings, "dgCMatrix")
cormtx <- qlcMatrix::corSparse(ncorrs, t(logcounts(sce_raw)))
rownames(cormtx) <- colnames(ncorrs)
colnames(cormtx) <-  rownames(logcounts(sce_raw))
cormtx <- t(cormtx)
head(cormtx)
```

```{r}
cordf <- as.data.frame(cormtx) |>
  tibble::rownames_to_column(var = "genes") |>
  tidyr::pivot_longer(tidyselect::starts_with("PC"),
                      names_to = "NAMPCs", values_to = "corr") |>
  dplyr::filter(!is.na(corr))
```

```{r}
gseacomp <- clusterProfiler::compareCluster(
  genes | corr ~ NAMPCs,
  data = cordf,
  fun = "gseGO",
  ont = "BP",
  OrgDb = org.Taestivum.iwgsc.db,
  keyType = "GID"
)
```

```{r}
gseacomp <- clusterProfiler::simplify(gseacomp, cutoff = 0.5)
```

```{r fig.height=16, fig.width=12}
gseacomp %>%
  enrichplot::pairwise_termsim() %>%
  enrichplot::treeplot(
    showCategory = 20,
    cluster.params = list(n = 12, label_words_n = 0, label_format = 5),
    clusterPanel.params = list(clusterPanel = "dotplot"),
    #offset.params = list(bar_tree = 20, tiplab = 20),
    dotsize = "GeneRatio",
    color = "NES", cex_category = 20) +
  ggplot2::scale_y_continuous(expand = ggplot2::expansion(mult = c(0, 0), add = c(2, 1))) +
  ggplot2::scale_color_gradient2(low = "blue", mid = "white", high = "red") +
  #ggplot2::coord_cartesian() +
  NULL
```

### 样本负荷

#### 样本间的距离

```{r}
rownames(cnaRes$NAM_loadings) <- as.character(cnaObj$samplem[[cnaObj$samplem_key]])

df_to_plot <- data.frame(
  PC1 = cnaRes$NAM_loadings[, 1],
  PC2 = cnaRes$NAM_loadings[, 2],
  PC3 = cnaRes$NAM_loadings[, 3],
  Time = cnaObj$samplem$time
)

plotly::plot_ly(
  df_to_plot,
  x = ~ PC1, y = ~ PC2, z = ~ PC3,
  color = ~ Time,
  #colors = cellTypeColors,
  type = "scatter3d",
  mode = "markers",
  marker = list(size = 4)
)
```

#### 细胞类型丰度关联

> Correlation across samples between the sample loadings for each NAM-PC and the abundances of each of the five main cell types in the dataset.

```{r}
cluster_prop <- t(prop.table(table(sce_raw$cluster_id, sce_raw$sample_id), 2))
cluster_prop
```

```{r}
corres <- psych::corr.test(
  x = cnaRes$NAM_loadings[rownames(cluster_prop),],
  y = cluster_prop, method = "pearson"
)
ComplexHeatmap::Heatmap(
    corres$r,
    name = "Pearson \nCorrelation",
    col = c("blue", "white", "red"),
    row_names_side = "right",
    row_dend_side = "left",
    column_names_side = "bottom",
    column_dend_side = "top",
    column_names_rot = 45,
    cell_fun = function(j, i, x, y, width, height, fill) {
      if (corres$p[i, j] < 0.05)
        grid::grid.text(
          sprintf("%.2f", corres$r[i, j]),
          x, y, gp = grid::gpar(fontsize = 10)
        )
    }
  )
```

### 去除离散的细胞种群

```{r}
sce_mock$time_val <- as.numeric(factor(
  sce_mock$time, levels = c("0DPI", "1DPI", "2DPI", "3DPI")))
sce_mock$sample <- as.character(sce_mock$sample_id)

cnaObj <- create_object.SingleCellExperiment(
  sce_mock, 
  samplem_key = "sample_id",
  samplem_vars = c(
    "time", "time_val"
  ),
  dimred = "HARMONY"
)

cnaRes <- rcna::association(
  data = cnaObj,
  y = cnaObj$samplem$time_val,
  batches = NULL,
  return_nam = TRUE
)

sce_mock$time_ncorrs <- cnaRes$ncorrs[colnames(sce_mock), , drop=TRUE]
```

```{r}
rm(sce_raw)
gc()
```

## 5 运行 UniTVelo

注意：下面这段代码是在 GPU 服务器上运行的。

```{r}
adata <- cache_pickle(
  file = "unitvelo_mock_config_1.pickle",
  dir = "../results/ObjectCache/TrajectoryInference/",
  expr = runUniTVelo(
    sce_mock,
    label_key = "cluster_id",
    use.dimred = "HARMONY",
    assay.X = "logcounts",
    GPU = 0L,
    config = list(
      R2_ADJUST = TRUE,
      IROOT = NULL,
      FIT_OPTION = "1",
      AGENES_R2 = 1L
    )
  )
)
```

```{r}
adata$obsm$update(list(
  X_tsne = reducedDim(sce_mock, "TSNE"),
  X_umap = reducedDim(sce_mock, "UMAP"),
  X_phate = reducedDim(sce_mock, "PHATE"),
  X_dc = reducedDim(sce_mock, "DiffusionMap")
))

adata$obs$cellType <- droplevels(sce_mock$cluster_id)
```

### 速率流线 {.tabset}

#### UMAP

```{python fig.height=7, fig.width=7}
scv.pl.velocity_embedding_stream(
  r.adata, basis="umap", color="cellType", dpi=100, title='', figsize=(7, 7))
```

#### t-SNE

```{python fig.height=7, fig.width=7}
scv.pl.velocity_embedding_stream(
  r.adata, basis="tsne", color="cellType", dpi=100, title='', figsize=(7, 7))
```

#### PHATE

```{python fig.height=7, fig.width=7}
scv.pl.velocity_embedding_stream(
  r.adata, basis="phate", color="cellType", dpi=100, title='', figsize=(7, 7))
```

#### DiffusionMap

```{python fig.height=7, fig.width=7}
scv.pl.velocity_embedding_stream(
  r.adata, basis="dc", color="cellType", dpi=100, title='', figsize=(7, 7))
```

### 速率细胞 {.tabset}

#### UMAP

```{python fig.height=12, fig.width=12}
scv.pl.velocity_embedding(
  r.adata, basis="umap", color="cellType", figsize=(12, 12),
  arrow_length=6, arrow_size=3, scale=2, dpi=300)
```

#### t-SNE

```{python fig.height=12, fig.width=12}
scv.pl.velocity_embedding(
  r.adata, basis="tsne", color="cellType", figsize=(12, 12),
  arrow_length=6, arrow_size=3, scale=2, dpi=300)
```

#### PHATE

```{python fig.height=12, fig.width=12}
scv.pl.velocity_embedding(
  r.adata, basis="phate", color="cellType", figsize=(12, 12),
  arrow_length=6, arrow_size=3, scale=2, dpi=300)
```

#### DiffusionMap

```{python fig.height=12, fig.width=12}
scv.pl.velocity_embedding(
  r.adata, basis="dc", color="cellType", figsize=(12, 12),
  arrow_length=6, arrow_size=3, scale=2, dpi=300)
```

### 速度与连贯性 {.tabset}

```{r}
scv$tl$velocity_confidence(adata)
sce_mock$velocity_length <- adata$obs$velocity_length
sce_mock$velocity_confidence <- adata$obs$velocity_confidence
```

#### UMAP

```{r fig.height=7, fig.width=14}
p1 <- scater::plotReducedDim(sce_mock, dimred = "UMAP", point_size = 0.5,
                       colour_by = "velocity_length") +
  ggplot2::scale_colour_gradientn(colours = c("blue", "grey", "red")) +
  ggplot2::ggtitle("Velocity length") +
  ggplot2::coord_fixed()

p2 <- scater::plotReducedDim(sce_mock, dimred = "UMAP", point_size = 0.5,
                       colour_by = "velocity_confidence") +
  ggplot2::scale_colour_gradientn(colours = c("blue", "grey", "red")) +
  ggplot2::ggtitle("Velocity confidence") +
  ggplot2::coord_fixed()

p1 + p2
```

#### t-SNE

```{r fig.height=7, fig.width=14}
p1 <- scater::plotReducedDim(sce_mock, dimred = "TSNE", point_size = 0.5,
                       colour_by = "velocity_length") +
  ggplot2::scale_colour_gradientn(colours = c("blue", "grey", "red")) +
  ggplot2::ggtitle("Velocity length") +
  ggplot2::coord_fixed()

p2 <- scater::plotReducedDim(sce_mock, dimred = "TSNE", point_size = 0.5,
                       colour_by = "velocity_confidence") +
  ggplot2::scale_colour_gradientn(colours = c("blue", "grey", "red")) +
  ggplot2::ggtitle("Velocity confidence") +
  ggplot2::coord_fixed()

p1 + p2
```

#### PHATE

```{r fig.height=7, fig.width=14}
p1 <- scater::plotReducedDim(sce_mock, dimred = "PHATE", point_size = 0.5,
                       colour_by = "velocity_length") +
  ggplot2::scale_colour_gradientn(colours = c("blue", "grey", "red")) +
  ggplot2::ggtitle("Velocity length") +
  ggplot2::coord_fixed()

p2 <- scater::plotReducedDim(sce_mock, dimred = "PHATE", point_size = 0.5,
                       colour_by = "velocity_confidence") +
  ggplot2::scale_colour_gradientn(colours = c("blue", "grey", "red")) +
  ggplot2::ggtitle("Velocity confidence") +
  ggplot2::coord_fixed()

p1 + p2
```

#### DiffusionMap

```{r fig.height=7, fig.width=7}
p1 <- scater::plotReducedDim(sce_mock, dimred = "DiffusionMap", point_size = 0.5,
                       colour_by = "velocity_length") +
  ggplot2::scale_colour_gradientn(colours = c("blue", "grey", "red")) +
  ggplot2::ggtitle("Velocity length") +
  ggplot2::coord_fixed()

p2 <- scater::plotReducedDim(sce_mock, dimred = "DiffusionMap", point_size = 0.5,
                       colour_by = "velocity_confidence") +
  ggplot2::scale_colour_gradientn(colours = c("blue", "grey", "red")) +
  ggplot2::ggtitle("Velocity confidence") +
  ggplot2::coord_fixed()

p1 / p2
```

### 隐时间 {.tabset}

```{r}
scv$tl$latent_time(adata, min_likelihood=NULL)
sce_mock$latent_time <- adata$obs$latent_time
```

#### UMAP

```{r}
scater::plotReducedDim(sce_mock, dimred = "UMAP",
    point_size = 0.5,
    colour_by = "latent_time",
    text_by = "cellType",
    text_size = 3,
    show_violin = TRUE) +
  ggplot2::scale_color_gradientn(colours = blue_to_orange) +
  ggplot2::coord_fixed()
```

#### t-SNE

```{r}
scater::plotReducedDim(sce_mock, dimred = "TSNE",
    point_size = 0.5,
    colour_by = "latent_time",
    text_by = "cellType",
    text_size = 3,
    show_violin = TRUE) +
  ggplot2::scale_color_gradientn(colours = blue_to_orange) +
  ggplot2::coord_fixed()
```

#### PHATE

```{r}
scater::plotReducedDim(sce_mock, dimred = "PHATE",
    point_size = 0.5,
    colour_by = "latent_time",
    text_by = "cellType",
    text_size = 3,
    show_violin = TRUE) +
  ggplot2::scale_color_gradientn(colours = blue_to_orange) +
  ggplot2::coord_fixed()
```

#### DiffusionMap

```{r}
scater::plotReducedDim(sce_mock, dimred = "DiffusionMap",
    point_size = 0.5,
    colour_by = "latent_time",
    text_by = "cellType",
    text_size = 3,
    show_violin = TRUE) +
  ggplot2::scale_color_gradientn(colours = blue_to_orange) +
  ggplot2::coord_fixed()
```

### 表型与隐时间的关联

```{r}
colData(sce_mock) |>
  as.data.frame() |>
  dplyr::sample_frac(1) |>
  ggpubr::ggscatter(
    x = "time_ncorrs", y = "latent_time", group = NULL,
    color = "time", conf.int = TRUE,
    cor.coef = TRUE, cor.method = "pearson") +
  ggplot2::geom_smooth(method = lm, color = "black", fill = 'lightblue') +
  NULL
```

样本数量太大了，导致置信区间的 level 要设置的非常高才有可能看见。

### 基因动态类型分析

```{r}
is_velo_genes <- adata$var[["velocity_genes"]]
velo_genes <- adata$var_names[is_velo_genes]
peak_time <- adata$var[["fit_t0"]][is_velo_genes]

hist(peak_time, prob = TRUE, breaks = 40)
lines(density(peak_time))
```

```{r}
repression <- velo_genes[peak_time < 0.05]
induction <- velo_genes[peak_time > 0.95]
transient <- velo_genes[peak_time > 0.05 & peak_time < 0.95]
```

```{python}
scv.pl.heatmap(
    r.adata, var_names=r.repression, sortby='latent_time', yticklabels=False,
    col_color='cellType', n_convolve=100)
```

```{python}
scv.pl.heatmap(
    r.adata, var_names=r.induction, sortby='latent_time', yticklabels=False,
    col_color='cellType', n_convolve=100)
```

```{python}
scv.pl.heatmap(
    r.adata, var_names=r.transient, sortby='latent_time', yticklabels=False,
    col_color='cellType', n_convolve=100)
```

## 6 细胞种群连接性

### PAGA 连接图 {.tabset}

```{r}
sc <- reticulate::import("scanpy")
sc$tl$paga(adata, groups='cellType')
```

#### UMAP

```{r fig.height=7, fig.width=7}
plotPagaGraph(adata, basis="umap", threshold = 0.7, edge_cex = 2, node_cex = 3) +
  ggplot2::coord_fixed()
```

#### t-SNE

```{r fig.height=7, fig.width=7}
plotPagaGraph(adata, basis="tsne", threshold = 0.7, edge_cex = 2) +
  ggplot2::coord_fixed()
```

#### PHATE

```{r fig.height=7, fig.width=7}
plotPagaGraph(adata, basis="phate", threshold = 0.7, edge_cex = 2) +
  ggplot2::coord_fixed()
```

#### DiffusionMap

```{r fig.height=7, fig.width=7}
plotPagaGraph(adata, basis="dc", threshold = 0.7, edge_cex = 2) +
  ggplot2::coord_fixed()
```

### PAGA 有向图 {.tabset}

```{python}
r.adata.uns['neighbors']['distances'] = r.adata.obsp['distances']
r.adata.uns['neighbors']['connectivities'] = r.adata.obsp['connectivities']

scv.tl.paga(r.adata, groups='cellType')
```

#### UMAP

```{r fig.width=7, fig.height=7}
plotPagaArrow(adata, basis = "umap", threshold = 0, edge_cex = 4, node_cex = 6, point_alpha = 0.3) +
  ggplot2::coord_fixed()
```

#### t-SNE

```{r fig.width=7, fig.height=7}
plotPagaArrow(adata, basis = "tsne", threshold = 0, edge_cex = 4, node_cex = 6) +
  ggplot2::coord_fixed()
```

#### PHATE

```{r fig.width=7, fig.height=7}
plotPagaArrow(adata, basis = "phate", threshold = 0, edge_cex = 4, node_cex = 6, arrow_gap = 0.002) +
  ggplot2::coord_fixed()
```

#### DiffusionMap

```{r fig.width=7, fig.height=7}
plotPagaArrow(adata, basis = "dc", threshold = 0, edge_cex = 4, node_cex = 6, arrow_gap = 0.002) +
  ggplot2::coord_fixed()
```

