---
title: "Geneset Enrichment for DEGs of Identity and Immunity"
author: "Altair Wei"
output: html_document
---

```{r setup, include=FALSE}
library(magrittr)
library(patchwork)
library(ggplot2)
loadNamespace("clusterProfiler")
knitr::opts_chunk$set(echo = TRUE)
source("../scripts/LoadUtils.R", chdir = TRUE)
```

## Load Data

### Load Metadata

```{r}
cell_types <- c(
  "Stomata",
  "Epidermis",
  "Chlorenchyma",
  "Parenchyma",
  "Outer sheath",
  "Inner sheath",
  "Phloem",
  "Procambium"
)
```

### Load Differential State DEGs

```{r}
ds_res <- readRDS(Sys.glob("../results/ObjectCache/DifferentialState/ds_res_*.rds"))
```

```{r}
ds_df <- ds_res$DESeq2 |>
  rhapsodykit::diff_state_significant(fdr_limit = 0.05, logfc_limit = 0) |>
  rhapsodykit::diff_state_format()
```

### Load Identity DEGs

```{r}
marker_df <- readRDS(Sys.glob(
    "../results/ObjectCache/DifferentialState/ds_identity_genes_*.rds")) |>
  dplyr::filter(
    pct.1 > 0.2, pct.2 < 0.2) |>
  dplyr::group_by(time, cluster) |>
  dplyr::top_n(n = 300, wt = avg_log2FC)
```

### Load Gene Oncology Data

Install [Wheat OrgDb](https://github.com/altairwei/org.Taestivum.iwgsc.db), then load it:

```{r message=FALSE, warning=FALSE, results="hide"}
library(org.Taestivum.iwgsc.db)
orgdb <- org.Taestivum.iwgsc.db
```

### Load KEGG related data

```{r}
id_mapping <- readr::read_csv("~/src/rhapsody-wta/data/IWGSC_NCBI_ID_Convert.csv")
str(id_mapping)
```

```{r}
id_mapping |>
  dplyr::group_by()
id_mapping$ref_gene_id |> unique() |> length()
```

问题是从哪里去找通路数据库呢？似乎 [Plant Reactome](https://plantreactome.gramene.org/) 很不错的样子。

### About Background Genes

关于富集分析的背景选择，我们可以考虑将 scRNA-Seq 能检测到的基因作为背景，而不使用全基因组。不过这里也可以考虑用某个 cluster 在 DS 分析时检测到的基因作为背景，因为不同的细胞类型会表达的基因是有很大的差别的。

### Functions

```{r}
prepGOEnrichData <- function(total, timeval) {
  df <- total |>
    dplyr::filter(time == timeval) |>
    dplyr::group_by(cluster_id, contrast, type) |>
    dplyr::summarise(
      genes = list(gene),
      n = length(gene),
      .groups = "drop") |>
    dplyr::filter(n > 50) |>
    dplyr::mutate(type = paste(contrast, type, sep = "-")) |>
    dplyr::select(cluster_id, type, genes) |>
    tidyr::unnest(genes)

  background <- rhapsodykit::diff_state_pull(
      ds_res$DESeq2,
      contrasts = c(
        sprintf("X%s.PNR2-X%s.MOCK", timeval, timeval),
        sprintf("X%s.TR4-X%s.MOCK", timeval, timeval)),
      clusters = df$cluster_id |> unique(),
      columns = "gene") |>
    unlist(use.names = FALSE) |>
    unique()

  list(data = df, universe = background)
}
```

```{r}
prepGOGSEAData <- function(total, timeval) {
  df <- total |>
    dplyr::filter(time == timeval) |>
    dplyr::group_by(cluster_id, contrast) |>
    dplyr::summarise(
      genes = list(gene),
      logFC = list(logFC),
      n = length(gene),
      .groups = "drop") |>
    #dplyr::filter(n > 50) |>
    dplyr::select(cluster_id, contrast, genes, logFC) |>
    tidyr::unnest(genes, logFC)

  df
}
```


```{r}
diff_state_intersections <- function(ds) {
  sets_list <- ds$table %>%
    purrr::map(function(x) {
      purrr::map(x, "gene") %>%
        purrr::compact()
    })

  sets_metadata <- sets_list %>%
    purrr::imap(function(contrast, key) {
      cbind(
        sets = sprintf("%s [%s]", key, names(contrast)),
        contrast = key,
        cluster = names(contrast)
      )
    }) %>%
    do.call(rbind, .) %>%
    as.data.frame()

  sets_to_plot <- sets_list %>%
    unlist(recursive = FALSE)
  
  names(sets_to_plot) <- sets_metadata$sets

  bin <- sets_to_plot %>%
    rhapsodykit::from_list_to_upset()

  list(
    binary = bin,
    metadata = sets_metadata
  )
}

intersection_query <- function(itsc, contrasts, clusters) {
  sets_comb <- expand.grid(contrast = contrasts, cluster = clusters)
  sets <- apply(sets_comb, 1, function(x) {
    with(itsc$metadata,
      sets[contrast == x["contrast"] & cluster == x["cluster"]])
  })

  belongs <- apply(itsc$binary, 1, function(x) {
    all(x[sets] == 1) && sum(x) == length(sets)
  })

  names(belongs)[belongs]
}
```

## GO Over Representation Analysis

```{r}
ds_go_ora_df <- ds_df |>
  dplyr::filter(!stringr::str_detect(contrast, "X\\dDPI\\.PNR2-X\\dDPI\\.TR4")) |>
  dplyr::select(gene, cluster_id, contrast, logFC) |>
  dplyr::mutate(
    cluster_id = factor(cluster_id, levels = cell_types),
    time = stringr::str_extract(contrast, "\\dDPI"),
    contrast = stringr::str_replace(contrast,
      "X(\\dDPI)\\.(.*)-X(\\dDPI)\\.(.*)", "\\2"),
    type = ifelse(logFC > 0, "induced", "suppressed")) |>
  dplyr::select(time, cluster_id, contrast, type, gene)
```

```{r}
head(ds_go_ora_df)
```


### Analysis of 1 DPI DEGs

#### Perform ORA

```{r}
params <- prepGOEnrichData(ds_go_ora_df, "1DPI")
```

```{r}
ora_comp_1dpi <- xfun::cache_rds(
  file = "ds_ora_comp_1dpi.rds",
  dir = "../results/ObjectCache/DifferentialState/",
  rerun = FALSE,
  expr = lapply(
    X = c(BP = "BP", MF = "MF", CC = "CC"),
    FUN = function(ont)
      clusterProfiler::compareCluster(
        genes ~ cluster_id + type,
        data = params$data,
        fun = "enrichGO",
        OrgDb = org.Taestivum.iwgsc.db,
        keyType = "GID",
        ont = ont,
        universe = params$universe
      )
  )
)
```

#### Redundancy removal

先将 GO 按照 Jaccard correlation coefficient(JC) 聚类，在每个类别中条件挑选 1 ~ 2 个代表性的 GO 词条，挑选原则是：具体、常用且不丢失信息。treeplot 基于 `pairwise_termsim`，该函数默认使用 Jaccard correlation coefficient (JC)，想要语义相似性则需要指定计算方法。不过值得注意的是 `clusterProfiler::simplify` 是基于 GO 语义相似性的，因此我们最好不要混用两种方法。

Total enriched GO terms:

```{r}
printCompareORATable(ora_comp_1dpi$BP)
```

```{r eval = FALSE}
p <- ora_comp_1dpi$BP |>
  enrichplot::pairwise_termsim(
    showCategory = NULL) |>
  enrichplot::treeplot(
    showCategory = NULL,
    size = "count",
    clusterPanel.params = list(
      clusterPanel = "dotplot"),
    cluster.params = list(
      n = 12, label_words_n = 0, label_format = 5),
    offset.params = list(bar_tree = 60, tiplab = 32),
    hilight.params = list()) +
  ggplot2::scale_y_continuous(
    expand = ggplot2::expansion(mult = c(0, 0), add = c(15, 0))) +
  NULL

ggpowerpoint(
  ggobj = p,
  file = "../results/OutputPlots/ds_ora_comp_1dpi.pptx",
  template = "../data/60x120.pptx")
```

Representive GO terms:

```{r}
reprterms <- ora_comp_1dpi$BP@compareClusterResult |>
  dplyr::select(Description, ID) |>
  dplyr::distinct() |>
  tibble::deframe()

reprterms <- reprterms[
  extractMarkedTerms("../results/DataPlots/ds_ora_comp_1dpi.pptx")]

ora_comp_1dpi$BP |>
  dplyr::filter(ID %in% reprterms) |>
  printCompareORATable()
```

#### Dotplot with facets {.tabset}

##### Biological process

GO terms were selected manually:

```{r fig.height=20, fig.width=14}
p <- ora_comp_1dpi$BP |>
  dplyr::filter(ID %in% reprterms) |>
  enrichplot::dotplot(
    showCategory = NULL,
    size = "count", label_format = 50) +
  ggplot2::xlab("DEG Sets") +
  ggplot2::ggtitle("Biological process - 1DPI") +
  ggplot2::facet_wrap(~ cluster_id, scales = "free_x") +
  rotate_x_labels()

p
```

##### Molecular function

Representive GO terms were selected by algorithm:

```{r fig.height=20, fig.width=14}
p <- ora_comp_1dpi$MF |>
  clusterProfiler::simplify(cutoff = 0.82) |>
  enrichRepresent() |>
  enrichplot::dotplot(
    showCategory = NULL,
    size = "count", label_format = 50) +
  ggplot2::xlab("DEG Sets") +
  ggplot2::ggtitle("Molecular function - 1DPI") +
  ggplot2::facet_wrap(~ cluster_id, scales = "free_x") +
  rotate_x_labels()

p
```

##### Cellular component

Representive GO terms were selected by algorithm:

```{r fig.height=4, fig.width=14}
p <- ora_comp_1dpi$CC |>
  clusterProfiler::simplify(cutoff = 0.82) |>
  enrichRepresent() |>
  enrichplot::dotplot(
    showCategory = NULL,
    size = "count", label_format = 50) +
  ggplot2::xlab("DEG Sets") +
  ggplot2::ggtitle("Cellular component - 1DPI") +
  ggplot2::facet_wrap(~ cluster_id, scales = "free_x") +
  rotate_x_labels()

p
```

#### Enrichment Map {.tabset}

```{r fig.height=16, fig.width=18}
p <- ora_comp_1dpi$BP |>
  enrichplot::pairwise_termsim(
    showCategory = NULL) |>
  enrichplot::emapplot(
    showCategory = NULL,
    font.size = 14,
    node_label = "none",
    pie.params = list(legend_n = 3, pie = "Count"),
    layout.params = list(layout = "fr"),
    cluster.params = list(
      cluster = TRUE, label_style = "ggforce"),
    cex.params = list(category_label = 1.6)) +
  ggthemes::scale_fill_tableau(
    palette = "Tableau 20") +
  ggplot2::guides(fill = ggplot2::guide_legend(title = "cell cluster")) +
  ggplot2::theme_void(14)

p
```

```{r fig.height=12, fig.width=14}
p <- ora_comp_1dpi$BP |>
  clusterProfiler::simplify(cutoff = 0.8) |>
  enrichRepresent() |>
  enrichplot::pairwise_termsim() |>
  enrichplot::emapplot(
    showCategory = length(reprterms),
    font.size = 14,
    node_label = "category",
    pie.params = list(legend_n = 3, pie = "Count"),
    layout.params = list(layout = "fr"),
    edge.params = list(min = 0.01),
    cex.params = list(category_label = 1.6)) +
  ggthemes::scale_fill_tableau(
    palette = "Tableau 20") +
  ggplot2::guides(fill = ggplot2::guide_legend(title = "cell cluster")) +
  ggplot2::theme_void(14)

p
```

```{r fig.height=16, fig.width=18, results='asis'}
local({
  for (cls in c("Parenchyma", "Outer sheath", "Phloem")) {
    cat("#####", cls, "\n\n")
    p <- ora_comp_1dpi$BP |>
      dplyr::filter(
        ID %in% reprterms, cluster_id %in% cls) |>
      enrichplot::pairwise_termsim(
        showCategory = NULL) |>
      enrichplot::emapplot(
        showCategory = NULL,
        font.size = 14,
        node_label = "category",
        pie.params = list(legend_n = 3, pie = "Count"),
        layout.params = list(layout = "fr"),
        edge.params = list(min = 0.01),
        cex.params = list(category_label = 1.6)) +
      ggplot2::guides(fill = ggplot2::guide_legend(title = "DEG Sets")) +
      ggthemes::scale_fill_tableau(palette = "Tableau 10") +
      ggplot2::theme_void(14)

    print(p)
    cat("\n\n")
  }
})
```

### Analysis of 2 DPI DEGs

#### Perform ORA

```{r}
params <- prepGOEnrichData(ds_go_ora_df, "2DPI")
```

```{r}
ora_comp_2dpi <- xfun::cache_rds(
  file = "ds_ora_comp_2dpi.rds",
  dir = "../results/ObjectCache/DifferentialState/",
  rerun = FALSE,
  expr = lapply(
    X = c(BP = "BP", MF = "MF", CC = "CC"),
    FUN = function(ont)
      clusterProfiler::compareCluster(
        genes ~ cluster_id + type,
        data = params$data,
        fun = "enrichGO",
        OrgDb = org.Taestivum.iwgsc.db,
        keyType = "GID",
        ont = ont,
        universe = params$universe
      )
  )
)
```

#### Redundancy removal

Total enriched GO terms:

```{r}
printCompareORATable(ora_comp_2dpi$BP)
```

```{r eval=FALSE}
p <- ora_comp_2dpi$BP |>
  enrichplot::pairwise_termsim(
    showCategory = NULL) |>
  enrichplot::treeplot(
    showCategory = NULL,
    size = "count",
    clusterPanel.params = list(
      clusterPanel = "dotplot"),
    cluster.params = list(
      n = 40, label_words_n = 0, label_format = 5),
    offset.params = list(bar_tree = 70, tiplab = 50),
    tiplab.geom.params = list(size = 2)) +
  ggplot2::scale_y_continuous(
    expand = ggplot2::expansion(mult = c(0, 0), add = c(15, 0))) +
  NULL

ggpowerpoint(p,
  file = "../results/DataPlots/ds_ora_comp_2dpi.pptx",
  template = "../data/60x140.pptx")
```

Representive GO terms:

```{r}
reprterms <- ora_comp_2dpi$BP@compareClusterResult |>
  dplyr::select(Description, ID) |>
  dplyr::distinct() |>
  tibble::deframe()

reprterms <- reprterms[
  extractMarkedTerms("../results/DataPlots/ds_ora_comp_2dpi.pptx")]

ora_comp_2dpi$BP |>
  dplyr::filter(ID %in% reprterms) |>
  printCompareORATable()
```

#### Dotplot with facets {.tabset}

##### Biological process

GO terms were selected manually:

```{r fig.height=26, fig.width=14}
p <- ora_comp_2dpi$BP |>
  dplyr::filter(ID %in% reprterms) |>
  enrichplot::dotplot(
    showCategory = NULL,
    size = "count", label_format = 50) +
  ggplot2::xlab("DEG Sets") +
  ggplot2::ggtitle("Biological process - 2DPI") +
  ggplot2::facet_wrap(~ cluster_id, scales = "free_x", nrow = 1) +
  rotate_x_labels()

p
```

##### Molecular function

Representive GO terms were selected by algorithm:

```{r fig.height=20, fig.width=14}
p <- ora_comp_2dpi$MF |>
  enrichRepresent() |>
  enrichplot::dotplot(
    showCategory = NULL,
    size = "count", label_format = 50) +
  ggplot2::xlab("DEG Sets") +
  ggplot2::ggtitle("Molecular function - 2DPI") +
  ggplot2::facet_wrap(
    ~ cluster_id, scales = "free_x", nrow = 1) +
  rotate_x_labels()

p
```

##### Cellular component

Representive GO terms were selected by algorithm:

```{r fig.height=7, fig.width=14}
p <- ora_comp_2dpi$CC |>
  enrichRepresent() |>
  enrichplot::dotplot(
    showCategory = NULL,
    size = "count", label_format = 50) +
  ggplot2::xlab("DEG Sets") +
  ggplot2::ggtitle("Cellular component - 2DPI") +
  ggplot2::facet_wrap(
    ~ cluster_id, scales = "free_x", nrow = 1) +
  rotate_x_labels()

p
```

#### Enrichment Map {.tabset}

```{r fig.height=16, fig.width=18, results='asis'}
local({
  for (cls in cell_types) {
    cat("#####", cls, "\n\n")
    p <- ora_comp_2dpi$BP |>
      dplyr::filter(
        ID %in% reprterms, cluster_id %in% cls) |>
      enrichplot::pairwise_termsim(
        showCategory = NULL) |>
      enrichplot::emapplot(
        showCategory = NULL,
        font.size = 14,
        node_label = "category",
        pie.params = list(legend_n = 3, pie = "Count"),
        layout.params = list(layout = "fr"),
        edge.params = list(min = 0.01),
        cex.params = list(category_label = 1.6)) +
      ggplot2::guides(fill = ggplot2::guide_legend(title = "DEG Sets")) +
      ggthemes::scale_fill_tableau(palette = "Tableau 10") +
      ggplot2::theme_void(14)

    print(p)
    cat("\n\n")
  }
})
```

### Analysis of 3 DPI DEGs

#### Perform ORA

```{r}
params <- prepGOEnrichData(ds_go_ora_df, "3DPI")
```

```{r}
ora_comp_3dpi <- xfun::cache_rds(
  file = "ds_ora_comp_3dpi.rds",
  dir = "../results/ObjectCache/DifferentialState/",
  rerun = FALSE,
  expr = lapply(
    X = c(BP = "BP", MF = "MF", CC = "CC"),
    FUN = function(ont)
      clusterProfiler::compareCluster(
        genes ~ cluster_id + type,
        data = params$data,
        fun = "enrichGO",
        OrgDb = org.Taestivum.iwgsc.db,
        keyType = "GID",
        ont = ont,
        universe = params$universe
      )
  )
)
```

#### Redundancy removal

Total enriched GO terms:

```{r}
printCompareORATable(ora_comp_3dpi$BP)
```

```{r eval=FALSE, fig.height=14, fig.width=6}
p <- ora_comp_3dpi$BP |>
  enrichplot::pairwise_termsim(
    showCategory = NULL) |>
  enrichplot::treeplot(
    showCategory = NULL,
    size = "count",
    clusterPanel.params = list(
      clusterPanel = "dotplot"),
    cluster.params = list(
      n = 40, label_words_n = 0, label_format = 5),
    offset.params = list(bar_tree = 90, tiplab = 62),
    tiplab.geom.params = list(size = 2)) +
  ggplot2::scale_y_continuous(
    expand = ggplot2::expansion(mult = c(0, 0), add = c(15, 0))) +
  NULL

ggpowerpoint(p,
  file = "../results/DataPlots/ds_ora_comp_3dpi.pptx",
  template = "../data/60x140.pptx")
```

Representive GO terms:

```{r}
reprterms <- ora_comp_3dpi$BP@compareClusterResult |>
  dplyr::select(Description, ID) |>
  dplyr::distinct() |>
  tibble::deframe()

reprterms <- reprterms[
  extractMarkedTerms("../results/DataPlots/ds_ora_comp_3dpi.pptx")]

ora_comp_3dpi$BP |>
  dplyr::filter(ID %in% reprterms) |>
  printCompareORATable()
```

#### Dotplot with facets {.tabset}

##### Biological process

GO terms were selected manually:

```{r fig.height=26, fig.width=14}
p <- ora_comp_3dpi$BP |>
  dplyr::filter(ID %in% reprterms) |>
  enrichplot::dotplot(
    showCategory = NULL,
    size = "count", label_format = 50) +
  ggplot2::xlab("DEG Sets") +
  ggplot2::ggtitle("Biological process - 3DPI") +
  ggplot2::facet_wrap(~ cluster_id, scales = "free_x", nrow = 1) +
  rotate_x_labels()

p
```

##### Molecular function

Representive GO terms were selected by algorithm:

```{r fig.height=20, fig.width=14}
p <- ora_comp_3dpi$MF |>
  enrichRepresent() |>
  enrichplot::dotplot(
    showCategory = NULL,
    size = "count", label_format = 50) +
  ggplot2::xlab("DEG Sets") +
  ggplot2::ggtitle("Molecular function - 3DPI") +
  ggplot2::facet_wrap(
    ~ cluster_id, scales = "free_x", nrow = 1) +
  rotate_x_labels()

p
```

##### Cellular component

Representive GO terms were selected by algorithm:

```{r fig.height=7, fig.width=14}
p <- ora_comp_3dpi$CC |>
  enrichRepresent() |>
  enrichplot::dotplot(
    showCategory = NULL,
    size = "count", label_format = 50) +
  ggplot2::xlab("DEG Sets") +
  ggplot2::ggtitle("Cellular component - 3DPI") +
  ggplot2::facet_wrap(
    ~ cluster_id, scales = "free_x", nrow = 1) +
  rotate_x_labels()

p
```

#### Enrichment Map {.tabset}

```{r fig.height=16, fig.width=18, results='asis'}
local({
  for (cls in cell_types) {
    cat("#####", cls, "\n\n")
    p <- ora_comp_3dpi$BP |>
      dplyr::filter(
        ID %in% reprterms, cluster_id %in% cls) |>
      enrichplot::pairwise_termsim(
        showCategory = NULL) |>
      enrichplot::emapplot(
        showCategory = NULL,
        font.size = 14,
        node_label = "category",
        pie.params = list(legend_n = 3, pie = "Count"),
        layout.params = list(layout = "fr"),
        edge.params = list(min = 0.01),
        cex.params = list(category_label = 1.6)) +
      ggplot2::guides(fill = ggplot2::guide_legend(title = "DEG Sets")) +
      ggthemes::scale_fill_tableau(palette = "Tableau 10") +
      ggplot2::theme_void(14)

    print(p)
    cat("\n\n")
  }
})
```

```{r}
knitr::knit_exit()
```

## GO Gene Set Enrichment Analysis

```{r}
ds_go_gsea_df <- ds_res$DESeq2 |>
  rhapsodykit::diff_state_format() |>
  dplyr::filter(!stringr::str_detect(contrast, "X\\dDPI\\.PNR2-X\\dDPI\\.TR4")) |>
  dplyr::select(gene, cluster_id, contrast, logFC) |>
  dplyr::mutate(
    cluster_id = factor(cluster_id, levels = cell_types),
    time = stringr::str_extract(contrast, "\\dDPI"),
    contrast = stringr::str_replace(contrast,
      "X(\\dDPI)\\.(.*)-X(\\dDPI)\\.(.*)", "\\2")) |>
  dplyr::select(time, cluster_id, contrast, gene, logFC)

head(ds_go_gsea_df)
```


### Analysis of 1 DPI DEGs

#### Perform ORA

```{r}
gsea_comp_1dpi <- xfun::cache_rds(
  file = "ds_gsea_comp_1dpi.rds",
  dir = "../results/ObjectCache/DifferentialState/",
  rerun = FALSE,
  expr = lapply(
    X = c(BP = "BP", MF = "MF", CC = "CC"),
    FUN = function(ont)
      clusterProfiler::compareCluster(
        genes | logFC ~ cluster_id + contrast,
        data = prepGOGSEAData(ds_go_gsea_df, "1DPI"),
        fun = "gseGO",
        OrgDb = org.Taestivum.iwgsc.db,
        keyType = "GID",
        ont = ont
      )
  )
)
```

```{r}
head(gsea_comp_1dpi$BP)
```


#### Dotplot with facets {.tabset}

##### Biological process

GO terms were selected manually:

```{r fig.height=20, fig.width=14}
p1 <- gsea_comp_1dpi$BP |>
  dplyr::mutate(
    treatment = stringr::str_extract(Cluster, "PNR2|TR4"),
    cluster_id = factor(cluster_id, levels = TISSUE_TYPES)) |>
  #dplyr::filter(ID %in% reprterms) |>
  enrichplot::dotplot(
    x = "treatment",
    showCategory = 20,
    color = "NES",
    size = "count", label_format = 50) +
  ggplot2::scale_color_gradient2(low = "blue", high = "red") +
  ggplot2::xlab("DEG Sets") +
  ggplot2::ggtitle("Biological process - 1DPI") +
  ggplot2::facet_grid(~ cluster_id) +
  #rotate_x_labels() +
  ggplot2::theme(
    plot.title = ggplot2::element_text(size = 20),
    axis.text.x = ggplot2::element_text(size = 16),
    axis.text.y = ggplot2::element_text(size = 16),
    axis.title.x = ggplot2::element_blank(),
    strip.text = ggplot2::element_text(size = 16),
    legend.title = ggplot2::element_text(size = 18),
    legend.text = ggplot2::element_text(size = 16)
  )

p1
```

##### Molecular function

Representive GO terms were selected by algorithm:

```{r fig.height=20, fig.width=14}
p1 <- gsea_comp_1dpi$MF |>
  dplyr::mutate(
    treatment = stringr::str_extract(Cluster, "PNR2|TR4"),
    cluster_id = factor(cluster_id, levels = TISSUE_TYPES)) |>
  #dplyr::filter(ID %in% reprterms) |>
  enrichplot::dotplot(
    x = "treatment",
    showCategory = 20,
    color = "NES",
    size = "count", label_format = 50) +
  ggplot2::scale_color_gradient2(low = "blue", high = "red") +
  ggplot2::xlab("DEG Sets") +
  ggplot2::ggtitle("Biological process - 1DPI") +
  ggplot2::facet_grid(~ cluster_id) +
  #rotate_x_labels() +
  ggplot2::theme(
    plot.title = ggplot2::element_text(size = 20),
    axis.text.x = ggplot2::element_text(size = 16),
    axis.text.y = ggplot2::element_text(size = 16),
    axis.title.x = ggplot2::element_blank(),
    strip.text = ggplot2::element_text(size = 16),
    legend.title = ggplot2::element_text(size = 18),
    legend.text = ggplot2::element_text(size = 16)
  )

p1
```

##### Cellular component

Representive GO terms were selected by algorithm:

```{r fig.height=20, fig.width=14}
p1 <- gsea_comp_1dpi$CC |>
  dplyr::mutate(
    treatment = stringr::str_extract(Cluster, "PNR2|TR4"),
    cluster_id = factor(cluster_id, levels = TISSUE_TYPES)) |>
  #dplyr::filter(ID %in% reprterms) |>
  enrichplot::dotplot(
    x = "treatment",
    showCategory = 20,
    color = "NES",
    size = "count", label_format = 50) +
  ggplot2::scale_color_gradient2(low = "blue", high = "red") +
  ggplot2::xlab("DEG Sets") +
  ggplot2::ggtitle("Biological process - 1DPI") +
  ggplot2::facet_grid(~ cluster_id) +
  #rotate_x_labels() +
  ggplot2::theme(
    plot.title = ggplot2::element_text(size = 20),
    axis.text.x = ggplot2::element_text(size = 16),
    axis.text.y = ggplot2::element_text(size = 16),
    axis.title.x = ggplot2::element_blank(),
    strip.text = ggplot2::element_text(size = 16),
    legend.title = ggplot2::element_text(size = 18),
    legend.text = ggplot2::element_text(size = 16)
  )

p1
```

### Analysis of 2 DPI DEGs

### Analysis of 3 DPI DEGs
