---
title: "Differentially Abundant Cell Subpopulation"
author: "Altair Wei"
output: html_document
---

```{r setup, include=FALSE}
knitr::opts_chunk$set(echo = TRUE, autodep = TRUE)
library(magrittr)
source("../scripts/LoadUtils.R", chdir = TRUE)
```

# 差异丰度的细胞亚群鉴定

## 1 定义工具函数

```{r}
fix_dimred <- function(plist, dimkey) {
  plist &
    ggplot2::coord_fixed() &
    ggplot2::xlab(paste0(dimkey, "_1")) &
    ggplot2::ylab(paste0(dimkey, "_2")) &
    center_plot_title() &
    theme_dimred()
}

generate_embedding <- function(results) {
  for (reduc in c("umap", "tsne")) {
    cat("##### ", reduc, "\n")
    print(patchwork::wrap_plots(
      rhapsodykit::plotDAEmbedding(results[[1]], reduc,
                                   group_by = "ident") +
        ggplot2::scale_color_manual(values = ident_cols) +
        ggplot2::ggtitle(names(results)[[1]]),
      rhapsodykit::plotDAEmbedding(results[[2]], reduc,
                                   group_by = "ident") +
        ggplot2::scale_color_manual(values = ident_cols) +
        ggplot2::ggtitle(names(results)[[2]])
    ) |> fix_dimred(toupper(reduc)))
    cat("\n\n")
  }
}

generate_da_plots <- function(results) {
  for (reduc in c("umap", "tsne")) {
    cat("##### ", reduc, "\n")
    print(patchwork::wrap_plots(
      rhapsodykit::plotDACellScore(results[[1]], reduc) +
        ggplot2::ggtitle(names(results)[[1]]),
      rhapsodykit::plotDACellScore(results[[2]], reduc) +
        ggplot2::ggtitle(names(results)[[2]])
    ) |> fix_dimred(toupper(reduc)))
    cat("\n\n")
    print(patchwork::wrap_plots(
      rhapsodykit::plotDAEmbedding(results[[1]], reduc) +
        ggplot2::ggtitle(names(results)[[1]]),
      rhapsodykit::plotDAEmbedding(results[[2]], reduc) +
        ggplot2::ggtitle(names(results)[[2]])
    ) |> fix_dimred(toupper(reduc)))
    cat("\n\n")
    print(patchwork::wrap_plots(
      rhapsodykit::plotDARandomPermutation(results[[1]]) +
        ggplot2::ggtitle(names(results)[[1]]),
      rhapsodykit::plotDARandomPermutation(results[[2]]) +
        ggplot2::ggtitle(names(results)[[2]])
    ))
    cat("\n\n")
    print(patchwork::wrap_plots(
      rhapsodykit::plotDASite(results[[1]], reduc) +
        ggplot2::ggtitle(names(results)[[1]]),
      rhapsodykit::plotDASite(results[[2]], reduc) +
        ggplot2::ggtitle(names(results)[[2]])
    ) |> fix_dimred(toupper(reduc)))
    cat("\n\n")
    labels <- unique(c(
      results[[1]]$regions$da.region.label,
      results[[2]]$regions$da.region.label))
    labels <- sort(labels)
    colors <- c("lightgrey", Seurat::DiscretePalette(length(labels) - 1))
    names(colors) <- labels
    print(patchwork::wrap_plots(
      rhapsodykit::plotDACellLabel(results[[1]], reduc,
          color_fun = Seurat::DiscretePalette) +
        ggplot2::scale_color_manual(values = colors) +
        ggplot2::ggtitle(names(results)[[1]]),
      rhapsodykit::plotDACellLabel(results[[2]], reduc,
          color_fun = Seurat::DiscretePalette) +
        ggplot2::scale_color_manual(values = colors) +
        ggplot2::ggtitle(names(results)[[2]])
    ) |> fix_dimred(toupper(reduc)))
    cat("\n\n")
  }
}

generate_overlap <- function(results) {
  p1 <- rhapsodykit::plotDAOverlap(results[[1]]) +
    ggplot2::ggtitle(names(results)[[1]])
  p2 <- rhapsodykit::plotDAOverlap(results[[2]]) +
    ggplot2::ggtitle(names(results)[[2]])

  p1 / p2
}
```


## 2 算法整合后的分析

我们将 DAseq 的几个步骤集中到一个函数里，这样方便做多组比较。

```{r}
obj <- readRDS(Sys.glob(
  "../results/ObjectCache/IntegrationAndAnnotation/obj_annotated_*.rds"))
ident_cols <- Seurat::DiscretePalette(length(levels(Seurat::Idents(obj))), palette = NULL)
```

### 2.1 All-PNR2 与 All-TR4 的差异丰度细胞

然后我们分别做所有 PNR2-MOCK 和 TR4-MOCK 的比较，也就是说所有 1/2/3DPI-

```{r run-pnr2-and-tr4}
PNR2_da <- xfun::cache_rds(
  file = "da_All_PNR2.rds",
  dir = "../results/ObjectCache/DifferentialAbundance/",
  rerun = FALSE,
  expr = rhapsodykit::findDiffAbundantCells(obj,
    stim = paste(1:3, "DPI-PNR2", sep = ""),
    ctrl = paste(0:3, "DPI-MOCK", sep = ""),
    reduction = "harmony"
  )
)

TR4_da <- xfun::cache_rds(
  file = "da_All_TR4.rds",
  dir = "../results/ObjectCache/DifferentialAbundance/",
  rerun = FALSE,
  expr = rhapsodykit::findDiffAbundantCells(obj,
    stim = paste(1:3, "DPI-TR4", sep = ""),
    ctrl = paste(0:3, "DPI-MOCK", sep = ""),
    reduction = "harmony"
  )
)
```

#### 可视化 DA 细胞 {.tabset}

```{r}
str(PNR2_da$info)
```

##### UMAP

```{r fig.height=7, fig.width=15}
patchwork::wrap_plots(
    rhapsodykit::plotDACellScore(PNR2_da, "umap") +
      ggplot2::ggtitle("PNR2 vs. MOCK"),
    rhapsodykit::plotDACellScore(TR4_da, "umap") +
      ggplot2::ggtitle("TR4 vs. MOCK")) |>
  fix_dimred("UMAP")
```

```{r fig.height=7, fig.width=15}
patchwork::wrap_plots(
    rhapsodykit::plotDASite(PNR2_da, "umap") +
      ggplot2::ggtitle("PNR2 vs. MOCK"),
    rhapsodykit::plotDASite(TR4_da, "umap") +
      ggplot2::ggtitle("TR4 vs. MOCK")) |>
  fix_dimred("UMAP")
```

##### t-SNE

```{r fig.height=7, fig.width=15}
patchwork::wrap_plots(
    rhapsodykit::plotDACellScore(PNR2_da, "tsne") +
      ggplot2::ggtitle("PNR2 vs. MOCK"),
    rhapsodykit::plotDACellScore(TR4_da, "tsne") +
      ggplot2::ggtitle("TR4 vs. MOCK")) |>
  fix_dimred("TSNE")
```

```{r fig.height=7, fig.width=15}
patchwork::wrap_plots(
    rhapsodykit::plotDASite(PNR2_da, "tsne") +
      ggplot2::ggtitle("PNR2 vs. MOCK"),
    rhapsodykit::plotDASite(TR4_da, "tsne") +
      ggplot2::ggtitle("TR4 vs. MOCK")) |>
  fix_dimred("TSNE")
```

#### 随机扰动

```{r}
patchwork::wrap_plots(
  rhapsodykit::plotDARandomPermutation(PNR2_da) +
    ggplot2::ggtitle("PNR2 vs. MOCK"),
  rhapsodykit::plotDARandomPermutation(TR4_da) +
    ggplot2::ggtitle("TR4 vs. MOCK")
)
```

#### DA 细胞聚类 {.tabset}

在鉴定出所有 PNR2 样本的 DA 亚群后，可以看看 1DPI/2DPI/3DPI 在这些 DA 中是如何变化的。

##### UMAP

```{r fig.height=7, fig.width=15}
patchwork::wrap_plots(
    rhapsodykit::plotDACellLabel(PNR2_da, "umap") +
      ggplot2::ggtitle("PNR2 vs. MOCK"),
    rhapsodykit::plotDACellLabel(TR4_da, "umap") +
      ggplot2::ggtitle("TR4 vs. MOCK")) |>
  fix_dimred("UMAP")
```

##### t-SNE

```{r fig.height=7, fig.width=15}
patchwork::wrap_plots(
    rhapsodykit::plotDACellLabel(PNR2_da, "tsne") +
      ggplot2::ggtitle("PNR2 vs. MOCK"),
    rhapsodykit::plotDACellLabel(TR4_da, "tsne") +
      ggplot2::ggtitle("TR4 vs. MOCK")) |>
  fix_dimred("TSNE")
```

#### DA 分数

```{r fig.height=8, fig.width=8}
(rhapsodykit::plotDAOverlap(PNR2_da) + ggplot2::ggtitle("PNR2 vs. MOCK")) /
(rhapsodykit::plotDAOverlap(TR4_da) + ggplot2::ggtitle("TR4 vs. MOCK"))
```

### 2.2 All-PNR2 与 All-TR4 比较

```{r run-pnr2-vs-tr4}
PNR2_vs_TR4_da <- xfun::cache_rds(
  file = "da_All_PNR2vsTR4.rds",
  dir = "../results/ObjectCache/DifferentialAbundance/",
  rerun = FALSE,
  expr = rhapsodykit::findDiffAbundantCells(obj,
    stim = paste(1:3, "DPI-PNR2", sep = ""),
    ctrl = paste(1:3, "DPI-TR4", sep = ""),
    reduction = "harmony"
  )
)
```

#### 可视化 DA 细胞 {.tabset}

##### UMAP

```{r fig.height=7, fig.width=15}
patchwork::wrap_plots(
    rhapsodykit::plotDACellScore(PNR2_vs_TR4_da, "umap") +
      ggplot2::ggtitle("PNR2 vs. TR4"),
    rhapsodykit::plotDACellLabel(PNR2_vs_TR4_da, "umap") +
      ggplot2::ggtitle("PNR2 vs. TR4")) |>
  fix_dimred("UMAP")
```

##### t-SNE

```{r fig.height=7, fig.width=15}
patchwork::wrap_plots(
    rhapsodykit::plotDACellScore(PNR2_vs_TR4_da, "tsne") +
      ggplot2::ggtitle("PNR2 vs. TR4"),
    rhapsodykit::plotDACellLabel(PNR2_vs_TR4_da, "tsne") +
      ggplot2::ggtitle("PNR2 vs. TR4")) |>
  fix_dimred("TSNE")
```

#### 随机扰动

```{r}
rhapsodykit::plotDARandomPermutation(PNR2_vs_TR4_da) +
  ggplot2::ggtitle("PNR2 vs. MOCK")
```

#### DA 分数

```{r fig.height=4, fig.width=8}
rhapsodykit::plotDAOverlap(PNR2_vs_TR4_da) + ggplot2::ggtitle("PNR2 vs. TR4")
```

### 2.3 1DPI 样本的分析

```{r 1dpi-sample-data, warning=FALSE, message=FALSE, results="hide"}
results_1dpi <- xfun::cache_rds(
  file = "da_1dpi.rds",
  dir = "../results/ObjectCache/DifferentialAbundance/",
  rerun = FALSE,
  expr = lapply(
    list(
      "PNR2 vs. MOCK - 1DPI" = c("1DPI-PNR2", "1DPI-MOCK"),
      "TR4 vs. MOCK - 1DPI" = c("1DPI-TR4", "1DPI-MOCK")
    ),
    function(pair) {
      rhapsodykit::findDiffAbundantCells(
        obj, stim = pair[1], ctrl = pair[2],
        npc = 30, reduction = "harmony",
        k.vector = seq(50, 1000, 50))
    }
  )
)
```

```{r}
results_1dpi <- rhapsodykit::findDACombinedClusters(
  results_1dpi, "1DPI-MOCK", resolution = 0.3)
```

#### Cell Embedding {.tabset}

```{r results="asis", fig.height=7, fig.width=15}
generate_embedding(results_1dpi)
```

#### DA 细胞 {.tabset}

```{r 1dpi-sample-plot, results="asis", fig.height=7, fig.width=15}
generate_da_plots(results_1dpi)
```

#### DA Score

```{r fig.height=6, fig.width=8, results="asis"}
generate_overlap(results_1dpi) + patchwork::plot_layout(heights = c(1, 1), guides = "collect")
```

### 2.4 2DPI 样本的分析

```{r 2dpi-sample-data, warning=FALSE, message=FALSE, results="hide"}
results_2dpi <- xfun::cache_rds(
  file = "da_2dpi.rds",
  dir = "../results/ObjectCache/DifferentialAbundance/",
  rerun = FALSE,
  expr = lapply(
    list(
      "PNR2 vs. MOCK - 2DPI" = c("2DPI-PNR2", "2DPI-MOCK"),
      "TR4 vs. MOCK - 2DPI" = c("2DPI-TR4", "2DPI-MOCK")
    ),
    function(pair) {
      rhapsodykit::findDiffAbundantCells(
        obj, stim = pair[1], ctrl = pair[2],
        npc = 30, reduction = "harmony",
        k.vector = seq(50, 1000, 50),
        pred.thres = c(-0.6, 0.6))
    }
  )
)
```

```{r}
results_2dpi <- rhapsodykit::findDACombinedClusters(
  results_2dpi, "2DPI-MOCK", resolution = 0.2)
```

#### Cell Embedding {.tabset}

```{r results="asis", fig.height=7, fig.width=15}
generate_embedding(results_2dpi)
```

#### DA 细胞 {.tabset}

```{r 2dpi-sample-plot, results="asis", fig.height=7, fig.width=15}
generate_da_plots(results_2dpi)
```

#### DA Score

```{r fig.height=8, fig.width=8, results="asis"}
generate_overlap(results_2dpi) + patchwork::plot_layout(heights = c(2, 3), guides = "collect")
```

### 2.5 3DPI 样本的分析

```{r 3dpi-sample-data, warning=FALSE, message=FALSE, results="hide"}
results_3dpi <- xfun::cache_rds(
  file = "da_3dpi.rds",
  dir = "../results/ObjectCache/DifferentialAbundance/",
  rerun = FALSE,
  expr = lapply(
    list(
      "PNR2 vs. MOCK - 3DPI" = c("3DPI-PNR2", "3DPI-MOCK"),
      "TR4 vs. MOCK - 3DPI" = c("3DPI-TR4", "3DPI-MOCK")
    ),
    function(pair) {
      rhapsodykit::findDiffAbundantCells(
        obj, stim = pair[1], ctrl = pair[2],
        npc = 30, reduction = "harmony",
        k.vector = seq(50, 1000, 50),
        pred.thres = c(-0.6, 0.6))
    }
  )
)
```

```{r}
results_3dpi <- rhapsodykit::findDACombinedClusters(results_3dpi, "3DPI-MOCK", resolution = 0.2)
```

#### Cell Embedding {.tabset}

```{r results="asis", fig.height=7, fig.width=15}
generate_embedding(results_3dpi)
```

#### DA 细胞 {.tabset}

```{r 3dpi-sample-plot, results="asis", fig.height=7, fig.width=15}
generate_da_plots(results_3dpi)
```

#### DA Score

```{r fig.height=8, fig.width=8, results="asis"}
generate_overlap(results_3dpi)
```

## 3 叶肉世系的差异丰度分析

```{r}
obj_ctr <- subset(obj,
       idents = c(paste0("Me_", 1:6),
                  paste0("Va_", 1:4),
                  "MPV_1", "MPV_2", "BS"),
       subset = UMAP_1 > -8 & UMAP_1 < 8 & UMAP_2 < 8)
```

### 3.1 1DPI 样本的分析

#### Run DAseq

```{r}
da_ctr_1dpi <- xfun::cache_rds(
  file = "da_ctr_1dpi.rds",
  dir = "../results/ObjectCache/DifferentialAbundance/",
  rerun = FALSE,
  expr = lapply(
    list(
      "PNR2 vs. MOCK - 1DPI" = c("1DPI-PNR2", "1DPI-MOCK"),
      "TR4 vs. MOCK - 1DPI" = c("1DPI-TR4", "1DPI-MOCK")
    ),
    function(pair) {
      rhapsodykit::findDiffAbundantCells(
        obj_ctr, stim = pair[1], ctrl = pair[2],
        npc = 30, reduction = "harmony",
        k.vector = seq(50, 1000, 50))
    }
  )
)
```

#### DA Cells {.tabset}

```{r results="asis", fig.height=7, fig.width=15}
generate_da_plots(da_ctr_1dpi)
```

### 3.2 2DPI 样本的分析

#### Run DAseq

```{r}
da_ctr_2dpi <- xfun::cache_rds(
  file = "da_ctr_2dpi.rds",
  dir = "../results/ObjectCache/DifferentialAbundance/",
  rerun = FALSE,
  expr = lapply(
    list(
      "PNR2 vs. MOCK - 2DPI" = c("2DPI-PNR2", "2DPI-MOCK"),
      "TR4 vs. MOCK - 2DPI" = c("2DPI-TR4", "2DPI-MOCK")
    ),
    function(pair) {
      rhapsodykit::findDiffAbundantCells(
        obj_ctr, stim = pair[1], ctrl = pair[2],
        npc = 30, reduction = "harmony",
        k.vector = seq(50, 1000, 50))
    }
  )
)
```

#### DA Cells {.tabset}

```{r results="asis", fig.height=7, fig.width=15}
generate_da_plots(da_ctr_2dpi)
```

### 3.3 3DPI 样本的分析

#### Run DAseq

```{r}
da_ctr_3dpi <- xfun::cache_rds(
  file = "da_ctr_3dpi.rds",
  dir = "../results/ObjectCache/DifferentialAbundance/",
  rerun = FALSE,
  expr = lapply(
    list(
      "PNR2 vs. MOCK - 3DPI" = c("3DPI-PNR2", "3DPI-MOCK"),
      "TR4 vs. MOCK - 3DPI" = c("3DPI-TR4", "3DPI-MOCK")
    ),
    function(pair) {
      rhapsodykit::findDiffAbundantCells(
        obj_ctr, stim = pair[1], ctrl = pair[2],
        npc = 30, reduction = "harmony",
        k.vector = seq(50, 1000, 50))
    }
  )
)
```

#### DA Cells {.tabset}

```{r results="asis", fig.height=7, fig.width=15}
generate_da_plots(da_ctr_3dpi)
```


### 3.4 All 样本的分析

#### Run DAseq

```{r}
da_ctr_all <- xfun::cache_rds(
  file = "da_ctr_all.rds",
  dir = "../results/ObjectCache/DifferentialAbundance/",
  rerun = FALSE,
  expr = lapply(
    list(
      "PNR2 vs. MOCK" = list(
        paste(1:3, "DPI-PNR2", sep = ""),
        paste(0:3, "DPI-MOCK", sep = "")),
      "TR4 vs. MOCK" = list(
        paste(1:3, "DPI-TR4", sep = ""),
        paste(0:3, "DPI-MOCK", sep = ""))
    ),
    function(pair) {
      rhapsodykit::findDiffAbundantCells(
        obj_ctr, stim = pair[[1]], ctrl = pair[[2]],
        reduction = "harmony", npc = 30, k.vector = seq(50, 1000, 50))
    }
  )
)
```

#### DA Cells {.tabset}

```{r results="asis", fig.height=7, fig.width=15}
generate_da_plots(da_ctr_all)
```

