---
title: "Testing of several data integration methods"
author: "Altair Wei"
date: "2022-07-10"
output: html_document
---

```{r setup, include=FALSE}
library(magrittr)
library(SingleCellExperiment)
knitr::opts_chunk$set(echo = TRUE)
source("../scripts/UtilityFunctions.R")
```

## Load datasets

```{r}
samples <- c(
  "0DPI-MOCK-1",
  "0DPI-MOCK-2",

  "1DPI-MOCK-1",
  "1DPI-MOCK-2",
  "1DPI-PNR2-1",
  "1DPI-PNR2-2",
  "1DPI-TR4-1",
  "1DPI-TR4-2",

  "2DPI-MOCK-1",
  "2DPI-MOCK-2",
  "2DPI-PNR2-1",
  "2DPI-PNR2-2",
  "2DPI-TR4-1",
  "2DPI-TR4-2",

  "3DPI-MOCK-1",
  "3DPI-MOCK-2",
  "3DPI-PNR2-1",
  "3DPI-PNR2-3",
  "3DPI-TR4-1",
  "3DPI-TR4-2"
)

names(samples) <- samples
```

```{r}
obj_list <- lapply(samples, function(sample) readRDS(
  Sys.glob(paste0(
    "../results/ObjectCache/QualityControl/",
    "obj_strained_", sample, "_*.rds"))
  )
)

obj_list <- obj_list[stringr::str_which(samples, "MOCK")]
```

## Scanorama

### 初始化对象

```{r}
datasets <- lapply(obj_list, function(obj) {
  obj %>%
    Seurat::NormalizeData(verbose = FALSE) %>%
    Seurat::FindVariableFeatures(selection.method = "vst", nfeatures = 2000, verbose = FALSE) %>% 
    Seurat::ScaleData(verbose = FALSE) %>%
    Seurat::GetAssayData(assay = "RNA", slot = "scale.data") %>%
    t()
})

names(datasets) <- NULL

genes <- lapply(datasets, function(data) colnames(data))
```

### 运行 Scanorama

论文 (Luecken, M. D. et al., Nature Methods, 2022) 中提到的 HVG 是 `sc.pp.highly_variable_genes`，而 scale 是指 `sc.pp.scale`。前者对应于 Seurat 中的 `Seurat::FindVariableFeatures`，后者对应于 `Seurat::ScaleData` 。 数据预处理中归一化是 `sc.pp.normalize_total` 和 `sc.pp.log1p`，对应于 Seurat 的 LogNormalize

```{r message=FALSE}
scanorama <- reticulate::import("scanorama")
results <- scanorama$integrate(
  datasets, genes,
  dimred = 30L, ds_names = as.character(samples))
```

### 合并对象

```{r}
obj_merged <- merge(
  x = obj_list[[1]],
  y = obj_list[-1],
  add.cell.ids = names(obj_list)
)
```

```{r}
obj_merged <- obj_merged %>%
  Seurat::NormalizeData(verbose = FALSE) %>%
  Seurat::FindVariableFeatures(selection.method = "vst", nfeatures = 2000, verbose = FALSE) %>% 
  Seurat::ScaleData(verbose = FALSE) %>%
  Seurat::RunPCA(npcs = 20, verbose = FALSE)
```

```{r fig.height=5, fig.width=12}
p1 <- Seurat::DimPlot(object = obj_merged, reduction = "pca", pt.size = .1, group.by = "sample")
p2 <- Seurat::VlnPlot(object = obj_merged, features = "PC_1", group.by = "sample", pt.size = .1)
p1 + p2
```

```{r}
reduc <- do.call(rbind, results[[1]])
rownames(reduc) <- colnames(obj_merged)
stdevs <- apply(reduc, MARGIN = 2, FUN = sd)
colnames(reduc) <- paste0("scanorama_", 1:30)
obj_merged[["scanorama"]] <- Seurat::CreateDimReducObject(
  embeddings = reduc, stdev = stdevs, key = "scanorama_", assay = "RNA")
```

```{r fig.height=5, fig.width=12}
p1 <- Seurat::DimPlot(
  object = obj_merged, reduction = "scanorama", pt.size = .1, group.by = "sample")
p2 <- Seurat::VlnPlot(
  object = obj_merged, features = "scanorama_1", group.by = "sample", pt.size = .1)
p1 + p2
```

### 降维聚类

```{r}
obj_merged <- obj_merged %>%
    Seurat::RunUMAP(
      reduction = "scanorama", dims = 1:30, verbose = FALSE) %>%
    Seurat::RunTSNE(
      reduction = "scanorama", dims = 1:30, check_duplicates = FALSE, verbose = FALSE) %>%
    Seurat::FindNeighbors(reduction = "scanorama", dims = 1:30, verbose = FALSE) %>%
    Seurat::FindClusters(resolution = 0.2, verbose = FALSE, random.seed = 8964)
```

#### 细胞类型 {.tabset}

```{r}
ident_cols <- Seurat::DiscretePalette(length(levels(Seurat::Idents(obj_merged))), palette = NULL)
```

##### t-SNE

```{r fig.height=8, fig.width=16}
p1 <- Seurat::DimPlot(
        obj_merged, reduction = "tsne", cols = ident_cols,
        label = TRUE, label.box = TRUE, label.color = "black", label.size = 2) +
  ggplot2::scale_fill_manual(values = rep("white", length(ident_cols))) +
  ggplot2::coord_fixed()
p2 <- Seurat::DimPlot(obj_merged, reduction = "tsne", group.by = "sample", pt.size = .001) +
  #ggthemes::scale_color_tableau("Tableau 20") +
  ggplot2::coord_fixed()
p1 + p2
```

##### UMAP

```{r fig.height=8, fig.width=16}
p1 <- Seurat::DimPlot(
        obj_merged, reduction = "umap", cols = ident_cols,
        label = TRUE, label.box = TRUE, label.color = "black", label.size = 2) +
  ggplot2::scale_fill_manual(values = rep("white", length(ident_cols))) +
  ggplot2::coord_fixed()
p2 <- Seurat::DimPlot(obj_merged, reduction = "umap", group.by = "sample", pt.size = .001) +
  #ggthemes::scale_color_tableau("Tableau 20") +
  ggplot2::coord_fixed()
p1 + p2
```

#### 时间分面 {.tabset}

##### t-SNE

```{r fig.height=5, fig.width=18}
Seurat::DimPlot(
    obj_merged, reduction = "tsne",
    group.by = "sample", split.by = "time",
    pt.size = .1) +
  ggthemes::scale_color_tableau("Tableau 20") +
  ggplot2::coord_fixed()
```

##### UMAP

```{r fig.height=5, fig.width=18}
Seurat::DimPlot(
    obj_merged, reduction = "umap",
    group.by = "sample", split.by = "time",
    pt.size = .1) +
  ggthemes::scale_color_tableau("Tableau 20") +
  ggplot2::coord_fixed()
```

### 同源标志基因矩阵

```{r fig.width=15, fig.height=7}
Seurat::DefaultAssay(obj_merged) <- "RNA"
plot_markers(obj_merged, cluster.idents = TRUE)
```


### 细胞种群的标志基因

```{r}
marker_cosg <- COSG::cosg(
 obj_merged,
 groups = 'all',
 assay = 'RNA',
 slot = 'data',
 mu = 1,
 n_genes_user = 300
)
```

### 激光显微切割反卷积

```{r}
LCM_design <- c(
  "VC_1" = "vascular bundle",
  "VC_2" = "vascular bundle",
  "VC_3" = "vascular bundle",
  "CC_1" = "parenchyma",
  "CC_2" = "parenchyma",
  "CC_3" = "parenchyma",
  "MC3_1" = "chlorenchyma",
  "MC3_2" = "chlorenchyma",
  "MC3_3" = "chlorenchyma",
  "MC_1" = "mesophyll",
  "MC_2" = "mesophyll",
  "MC_3" = "mesophyll",
  "EC_1" = "epidermis",
  "EC_2" = "epidermis",
  "EC_3" = "epidermis"
)

CIBER <- deconvLCM(
  seurat = obj_merged,
  lcm_file = "../results/LCMSeq/gene_quanti/counts/all.featureCounts",
  markers = unique(unlist(marker_cosg$names)),
  design = LCM_design,
  mc.cores = 4
  )
```

```{r fig.height=6, fig.width=8, dev='svg'}
deconvScatter(CIBER, LCM_design)
```

```{r fig.height=5, fig.width=4}
deconvHeatmap(CIBER)
```

## scVI

### 初始化对象

```{r}
obj_merged <- merge(
  x = obj_list[[1]],
  y = obj_list[-1],
  add.cell.ids = names(obj_list)
)

obj_merged <- obj_merged %>%
  Seurat::NormalizeData(verbose = FALSE) %>%
  Seurat::FindVariableFeatures(selection.method = "vst", nfeatures = 2000)

top2k <- obj_merged[Seurat::VariableFeatures(obj_merged),]
top2k
```

### 运行 scVI

```{r}
adata <- sceasy::convertFormat(
  top2k,
  from="seurat", to="anndata",
  main_layer="counts", drop_single_values=FALSE)
print(adata)
```

```{r message=FALSE, warning=FALSE}
scvi <- reticulate::import("scvi", convert = FALSE)

# run setup_anndata, use column stim for batch
scvi$model$SCVI$setup_anndata(
  adata, batch_key = "sample")

# create the model
model = scvi$model$SCVI(
  adata, n_latent = 30L,
  n_layers = 2L, gene_likelihood = "nb"
)

# train the model
model$train()
```

```{r}
# get the latent represenation
latent = model$get_latent_representation()

# put it back in our original Seurat object
latent <- as.matrix(latent)
rownames(latent) = colnames(top2k)
obj_merged[["scvi"]] <- Seurat::CreateDimReducObject(
  embeddings = latent, key = "scvi_", assay = "RNA")
```

### 降维聚类

```{r}
obj_merged <- obj_merged %>%
    Seurat::RunUMAP(reduction = "scvi", dims = 1:30, verbose = FALSE) %>%
    Seurat::RunTSNE(reduction = "scvi", dims = 1:30, verbose = FALSE) %>%
    Seurat::FindNeighbors(reduction = "scvi", dims = 1:30, verbose = FALSE) %>%
    Seurat::FindClusters(resolution = 0.6, verbose = FALSE, random.seed = 8964)
```

```{r fig.height=5, fig.width=12}
p1 <- Seurat::DimPlot(object = obj_merged, reduction = "scvi", pt.size = .1, group.by = "sample")
p2 <- Seurat::VlnPlot(object = obj_merged, features = "scvi_1", group.by = "sample", pt.size = .1)
p1 + p2
```

#### 细胞类型 {.tabset}

```{r}
ident_cols <- Seurat::DiscretePalette(length(levels(Seurat::Idents(obj_merged))), palette = NULL)
```

##### t-SNE

```{r fig.height=8, fig.width=16}
p1 <- Seurat::DimPlot(
        obj_merged, reduction = "tsne", cols = ident_cols,
        label = TRUE, label.box = TRUE, label.color = "black", label.size = 2) +
  ggplot2::scale_fill_manual(values = rep("white", length(ident_cols))) +
  ggplot2::coord_fixed()
p2 <- Seurat::DimPlot(obj_merged, reduction = "tsne", group.by = "sample", pt.size = .001) +
  #ggthemes::scale_color_tableau("Tableau 20") +
  ggplot2::coord_fixed()
p1 + p2
```

##### UMAP

```{r fig.height=8, fig.width=16}
p1 <- Seurat::DimPlot(
        obj_merged, reduction = "umap", cols = ident_cols,
        label = TRUE, label.box = TRUE, label.color = "black", label.size = 2) +
  ggplot2::scale_fill_manual(values = rep("white", length(ident_cols))) +
  ggplot2::coord_fixed()
p2 <- Seurat::DimPlot(obj_merged, reduction = "umap", group.by = "sample", pt.size = .001) +
  #ggthemes::scale_color_tableau("Tableau 20") +
  ggplot2::coord_fixed()
p1 + p2
```

#### 时间分面 {.tabset}

##### t-SNE

```{r fig.height=5, fig.width=18}
Seurat::DimPlot(
    obj_merged, reduction = "tsne",
    group.by = "sample", split.by = "time",
    pt.size = .1) +
  ggthemes::scale_color_tableau("Tableau 20") +
  ggplot2::coord_fixed()
```

##### UMAP

```{r fig.height=5, fig.width=18}
Seurat::DimPlot(
    obj_merged, reduction = "umap",
    group.by = "sample", split.by = "time",
    pt.size = .1) +
  ggthemes::scale_color_tableau("Tableau 20") +
  ggplot2::coord_fixed()
```

### 同源标志基因矩阵

```{r fig.width=15, fig.height=7}
Seurat::DefaultAssay(obj_merged) <- "RNA"
plot_markers(obj_merged, cluster.idents = TRUE)
```

### 细胞种群的标志基因

```{r}
marker_cosg <- COSG::cosg(
 obj_merged,
 groups = 'all',
 assay = 'RNA',
 slot = 'data',
 mu = 1,
 n_genes_user = 300
)
```

### 激光显微切割反卷积

```{r}
LCM_design <- c(
  "VC_1" = "vascular bundle",
  "VC_2" = "vascular bundle",
  "VC_3" = "vascular bundle",
  "CC_1" = "parenchyma",
  "CC_2" = "parenchyma",
  "CC_3" = "parenchyma",
  "MC3_1" = "chlorenchyma",
  "MC3_2" = "chlorenchyma",
  "MC3_3" = "chlorenchyma",
  "MC_1" = "mesophyll",
  "MC_2" = "mesophyll",
  "MC_3" = "mesophyll",
  "EC_1" = "epidermis",
  "EC_2" = "epidermis",
  "EC_3" = "epidermis"
)


CIBER <- deconvLCM(
  seurat = obj_merged,
  lcm_file = "../results/LCMSeq/gene_quanti/counts/all.featureCounts",
  markers = unique(unlist(marker_cosg$names)),
  design = LCM_design,
  mc.cores = 4
  )
```

```{r fig.height=6, fig.width=8, dev='svg'}
deconvScatter(CIBER, LCM_design)
```

```{r fig.height=5, fig.width=4}
deconvHeatmap(CIBER)
```

## FastMNN

### 初始化对象

```{r}
obj_merged <- merge(
  x = obj_list[[1]],
  y = obj_list[-1],
  add.cell.ids = names(obj_list)
)

obj_merged <- obj_merged %>%
  Seurat::NormalizeData(verbose = FALSE) %>%
  Seurat::FindVariableFeatures(
    selection.method = "vst", nfeatures = 5000, verbose = FALSE)

chosen.hvgs <- Seurat::VariableFeatures(obj_merged)

sce <- Seurat::as.SingleCellExperiment(obj_merged)
sce
```

### 运行 FastMNN

```{r}
integrated <- batchelor::fastMNN(
  sce, prop.k = 0.1, batch = sce$sample, subset.row = chosen.hvgs)
```

### 整合对象

```{r}
reduc <- reducedDim(integrated, "corrected")
colnames(reduc) <- paste0("fastMNN_", 1:50)
stdevs <- apply(reduc, MARGIN = 2, FUN = sd)

obj_merged[["fastMNN"]] <- Seurat::CreateDimReducObject(
  embeddings = reduc, stdev = stdevs, key = "fastMNN_", assay = "RNA")
```

```{r fig.height=5, fig.width=12}
p1 <- Seurat::DimPlot(
  object = obj_merged, reduction = "fastMNN", pt.size = .1, group.by = "group")
p2 <- Seurat::VlnPlot(
  object = obj_merged, features = "fastMNN_1", group.by = "sample", pt.size = .1)
p1 + p2
```

### 降维聚类

```{r}
obj_merged <- obj_merged %>%
    Seurat::RunUMAP(
      reduction = "fastMNN", dims = 1:50, verbose = FALSE) %>%
    Seurat::RunTSNE(
      reduction = "fastMNN", dims = 1:50, check_duplicates = FALSE, verbose = FALSE) %>%
    Seurat::FindNeighbors(reduction = "fastMNN", dims = 1:50, verbose = FALSE) %>%
    Seurat::FindClusters(resolution = 0.2, verbose = FALSE)
```

#### 细胞类型 {.tabset}

```{r}
ident_cols <- Seurat::DiscretePalette(length(levels(Seurat::Idents(obj_merged))), palette = NULL)
```

##### t-SNE

```{r fig.height=8, fig.width=16}
p1 <- Seurat::DimPlot(
        obj_merged, reduction = "tsne", cols = ident_cols,
        label = TRUE, label.box = TRUE, label.color = "black", label.size = 2) +
  ggplot2::scale_fill_manual(values = rep("white", length(ident_cols))) +
  ggplot2::coord_fixed()
p2 <- Seurat::DimPlot(obj_merged, reduction = "tsne", group.by = "sample", pt.size = .001) +
  #ggthemes::scale_color_tableau("Tableau 20") +
  ggplot2::coord_fixed()
p1 + p2
```

##### UMAP

```{r fig.height=8, fig.width=16}
p1 <- Seurat::DimPlot(
        obj_merged, reduction = "umap", cols = ident_cols,
        label = TRUE, label.box = TRUE, label.color = "black", label.size = 2) +
  ggplot2::scale_fill_manual(values = rep("white", length(ident_cols))) +
  ggplot2::coord_fixed()
p2 <- Seurat::DimPlot(obj_merged, reduction = "umap", group.by = "sample", pt.size = .001) +
  #ggthemes::scale_color_tableau("Tableau 20") +
  ggplot2::coord_fixed()
p1 + p2
```

#### 时间分面 {.tabset}

##### t-SNE

```{r fig.height=5, fig.width=18}
Seurat::DimPlot(
    obj_merged, reduction = "tsne",
    group.by = "sample", split.by = "time",
    pt.size = .1) +
  ggthemes::scale_color_tableau("Tableau 20") +
  ggplot2::coord_fixed()
```

##### UMAP

```{r fig.height=5, fig.width=18}
Seurat::DimPlot(
    obj_merged, reduction = "umap",
    group.by = "sample", split.by = "time",
    pt.size = .1) +
  ggthemes::scale_color_tableau("Tableau 20") +
  ggplot2::coord_fixed()
```

### 同源标志基因矩阵

```{r fig.width=15, fig.height=7}
Seurat::DefaultAssay(obj_merged) <- "RNA"
plot_markers(obj_merged, cluster.idents = TRUE)
```


### 细胞种群的标志基因

```{r}
marker_cosg <- COSG::cosg(
 obj_merged,
 groups = 'all',
 assay = 'RNA',
 slot = 'data',
 mu = 1,
 n_genes_user = 300
)
```

### 激光显微切割反卷积

```{r}
LCM_design <- c(
  "VC_1" = "vascular bundle",
  "VC_2" = "vascular bundle",
  "VC_3" = "vascular bundle",
  "CC_1" = "parenchyma",
  "CC_2" = "parenchyma",
  "CC_3" = "parenchyma",
  "MC3_1" = "chlorenchyma",
  "MC3_2" = "chlorenchyma",
  "MC3_3" = "chlorenchyma",
  "MC_1" = "mesophyll",
  "MC_2" = "mesophyll",
  "MC_3" = "mesophyll",
  "EC_1" = "epidermis",
  "EC_2" = "epidermis",
  "EC_3" = "epidermis"
)

CIBER <- deconvLCM(
  seurat = obj_merged,
  lcm_file = "../results/LCMSeq/gene_quanti/counts/all.featureCounts",
  markers = unique(unlist(marker_cosg$names)),
  design = LCM_design,
  mc.cores = 4
  )
```

```{r fig.height=6, fig.width=8, dev='svg'}
deconvScatter(CIBER, LCM_design)
```

```{r fig.height=5, fig.width=4}
deconvHeatmap(CIBER)
```

## Seurat RPCA

我们选择 Seurat RPCA 方法来整合样本，因为 0~3DPI 的 MOCK 反应着胚芽鞘的生长发育，样本细胞之间不需要太 “对齐” 。参数 `k.anchor=5` 也选择默认值。

### 数据整合

```{r message=FALSE, warning=FALSE}
obj_mock_combined <- rhapsodykit::integrated_sample_analysis(
    obj_list, reduction = "rpca",
    k.anchor = 5, n_dims = 30,
    normalization = "LogNormalize",
    analyze = TRUE
  )
```

```{r fig.height=5, fig.width=12}
p1 <- Seurat::DimPlot(
  object = obj_mock_combined, reduction = "pca", pt.size = .1, group.by = "group")
p2 <- Seurat::VlnPlot(
  object = obj_mock_combined, features = "PC_1", group.by = "sample", pt.size = .1)
p1 + p2
```

### 细胞类型划分

```{r}
obj_mock_combined <- Seurat::FindClusters(
  obj_mock_combined, resolution = 0.5, verbose = FALSE)
```

#### 细胞类型 {.tabset}

```{r}
ident_cols <- Seurat::DiscretePalette(length(levels(Seurat::Idents(obj_mock_combined))), palette = NULL)
```

##### t-SNE

```{r fig.height=4, fig.width=10}
p1 <- Seurat::DimPlot(obj_mock_combined, reduction = "tsne", group.by = "sample")
p2 <- Seurat::DimPlot(obj_mock_combined, reduction = "tsne", label = TRUE, repel = TRUE, cols = ident_cols)
p1 + p2 & ggplot2::coord_fixed()
```

##### UMAP

```{r fig.height=4, fig.width=10}
p1 <- Seurat::DimPlot(obj_mock_combined, reduction = "umap", group.by = "sample")
p2 <- Seurat::DimPlot(obj_mock_combined, reduction = "umap", label = TRUE, repel = TRUE, cols = ident_cols)
p1 + p2 & ggplot2::coord_fixed()
```

#### 时间分面 {.tabset}

##### t-SNE

```{r fig.height=5, fig.width=18}
Seurat::DimPlot(
    obj_mock_combined, reduction = "tsne",
    group.by = "sample", split.by = "time",
    pt.size = .1) +
  ggthemes::scale_color_tableau("Tableau 20") +
  ggplot2::coord_fixed()
```

##### UMAP

```{r fig.height=5, fig.width=18}
Seurat::DimPlot(
    obj_mock_combined, reduction = "umap",
    group.by = "sample", split.by = "time",
    pt.size = .1) +
  ggthemes::scale_color_tableau("Tableau 20") +
  ggplot2::coord_fixed()
```

### 标志基因矩阵

```{r fig.width=15, fig.height=7}
Seurat::DefaultAssay(obj_mock_combined) <- "RNA"
plot_markers(obj_mock_combined, cluster.idents = TRUE)
```

### 新鉴定的标志基因

```{r}
marker_cosg <- COSG::cosg(
 obj_mock_combined,
 groups = 'all',
 assay = 'RNA',
 slot = 'data',
 mu = 1,
 n_genes_user = 300
)
```

#### 激光显微切割反卷积

```{r}
LCM_design <- c(
  "VC_1" = "vascular bundle",
  "VC_2" = "vascular bundle",
  "VC_3" = "vascular bundle",
  "CC_1" = "parenchyma",
  "CC_2" = "parenchyma",
  "CC_3" = "parenchyma",
  "MC3_1" = "chlorenchyma",
  "MC3_2" = "chlorenchyma",
  "MC3_3" = "chlorenchyma",
  "MC_1" = "mesophyll",
  "MC_2" = "mesophyll",
  "MC_3" = "mesophyll",
  "EC_1" = "epidermis",
  "EC_2" = "epidermis",
  "EC_3" = "epidermis"
)

CIBER <- deconvLCM(
  seurat = obj_merged,
  lcm_file = "../results/LCMSeq/gene_quanti/counts/all.featureCounts",
  markers = unique(unlist(marker_cosg$names)),
  design = LCM_design,
  mc.cores = 4
  )
```

```{r fig.height=6, fig.width=8, dev='svg'}
deconvScatter(CIBER, LCM_design)
```

```{r fig.height=5, fig.width=4}
deconvHeatmap(CIBER)
```
