---
title: "Integration of Stimulating Samples"
author: "Altair Wei"
date: "2022/5/5"
output: html_document
---

```{r setup, include=FALSE}
library(magrittr)
knitr::opts_chunk$set(echo = TRUE)
source("../scripts/UtilityFunctions.R")
```

# 整合 MOCK 和 Stim 样本

```{r}
samples <- c(
  "0DPI-MOCK-1",
  "0DPI-MOCK-2",

  "1DPI-MOCK-1",
  "1DPI-MOCK-2",
  "1DPI-PNR2-1",
  "1DPI-PNR2-2",
  "1DPI-TR4-1",
  "1DPI-TR4-2",

  "2DPI-MOCK-1",
  "2DPI-MOCK-2",
  "2DPI-PNR2-1",
  "2DPI-PNR2-2",
  "2DPI-TR4-1",
  "2DPI-TR4-2",

  "3DPI-MOCK-1",
  "3DPI-MOCK-2",
  "3DPI-PNR2-1",
  #"3DPI-PNR2-2", # 这个样本的细胞数量太少，丢弃掉。
  "3DPI-PNR2-3",
  "3DPI-TR4-1",
  "3DPI-TR4-2"
)

names(samples) <- samples
```

```{r}
obj_list <- lapply(samples, function(sample) readRDS(
  Sys.glob(paste0(
    "../results/ObjectCache/QualityControl/",
    "obj_strained_", sample, "_*.rds"))
  )
)
```

```{r}
obj_mock_combined <- readRDS(Sys.glob(
  "../results/ObjectCache/IntegrationAndAnnotation/obj_mock_annotated_*.rds"))
obj_mock_combined$cellType <- as.character(Seurat::Idents(obj_mock_combined))
mock_celltype_levels <- levels(Seurat::Idents(obj_mock_combined))
```

## 1 细胞类型标签转移

### 1.1 转移

```{r}
obj_list <- xfun::cache_rds(
  file = "obj_list_transferred.rds",
  dir = "../results/ObjectCache/IntegrationAndAnnotation/",
  rerun = FALSE,
  expr = lapply(obj_list, function(obj) {

    anchors <- Seurat::FindTransferAnchors(
      reference = obj_mock_combined, query = obj,
      dims = 1:20, reference.reduction = "pca",
      verbose = FALSE)

    predictions <- Seurat::TransferData(
      anchorset = anchors,
      refdata = obj_mock_combined$cellType,
      dims = 1:20, verbose = FALSE)

    obj <- Seurat::AddMetaData(obj, metadata = predictions)
    obj
  })
)
```

### 1.2 可视化

```{r}
df <- lapply(obj_list, function(obj) 
    obj@meta.data[, c("predicted.id", "prediction.score.max", "sample", "group")]) %>%
  dplyr::bind_rows()
```

```{r fig.height=6, fig.width=10}
ggplot2::ggplot(df, ggplot2::aes(
    x = sample, y = prediction.score.max, color = group)) +
  ggplot2::geom_boxplot(outlier.size = .5) +
  ggplot2::scale_color_manual(
    values = colorRampPalette(RColorBrewer::brewer.pal(8, "Dark2"))(10)
  ) +
  ggplot2::facet_wrap(~predicted.id) +
  ggplot2::theme(
    axis.text.x = ggplot2::element_text(angle = 90, vjust = 0.5, hjust = 1)
  )
```


## 2 使用 Harmony 整合所有样本

### 2.1 初始化对象

```{r}
obj_merged <- merge(
  x = obj_list[[1]],
  y = obj_list[-1],
  add.cell.ids = names(obj_list)
)

obj_merged <- obj_merged %>%
  Seurat::NormalizeData(verbose = FALSE) %>%
  Seurat::FindVariableFeatures(selection.method = "vst", nfeatures = 2000) %>% 
  Seurat::ScaleData(verbose = FALSE) %>% 
  Seurat::RunPCA(features = NULL, npcs = 30, verbose = FALSE)
```

```{r fig.height=5, fig.width=12}
p1 <- Seurat::DimPlot(object = obj_merged, reduction = "pca", pt.size = .1, group.by = "sample")
p2 <- Seurat::VlnPlot(object = obj_merged, features = "PC_1", group.by = "sample", pt.size = .1)
p1 + p2
```

### 2.2 运行 Harmony

关于 `theta` 参数，考虑到我们数据集是同一种模态、同一种机器产生的、植物生长状态尽量保持一致。唯一的批次效应可能来源于测序深度，所以数据集的批次效应应该是较小的，而生物学效应远远大于批次效应。

> First, if the batch effect is small enough (here, SNR > 3.4), then theta=0 is sufficient for integration. Second, setting theta >=1 allows Harmony to work even when the effect of batch is equal to or greather than biology. This behavior powers Harmony to integrate across vastly different types of datasets.

关于 `lambda` 参数：

> Smaller values result in more aggressive correction.

关于 `tau` 参数：

> Protection against overclustering small datasets with large ones. tau is the expected number of cells per cluster. The hyperparameter τ can be interpreted as the minimum number of cells that should be assigned to each cluster from a single batch. By default, we use values between τ = 5 and τ = 20.

```{r fig.height=2.5, fig.width=6}
obj_merged <- obj_merged %>% 
    harmony::RunHarmony(
      group.by.vars = c("time", "treatment", "sample"),
      theta = c(4, 1, 2),
      kmeans_init_nstart=20, kmeans_init_iter_max=1000,
      epsilon.cluster=-Inf, epsilon.harmony=-Inf,
      plot_convergence = TRUE)
```

上图可以看到 objective score 随着循环数发生的变化，如果分数随着循环的增加不再变化，那说明收敛了。如果感觉过早结束了循环，那么可以 `epsilon.cluster=-Inf` 和 `epsilon.harmony=-Inf` 来防止。

```{r fig.height=5, fig.width=12}
p1 <- Seurat::DimPlot(object = obj_merged, reduction = "harmony", pt.size = .1, group.by = "sample")
p2 <- Seurat::VlnPlot(object = obj_merged, features = "harmony_1", group.by = "sample", pt.size = .1)
p1 + p2
```

## 3 降维聚类

```{r}
obj_merged <- obj_merged %>%
    Seurat::RunUMAP(reduction = "harmony", dims = 1:20, verbose = FALSE) %>%
    Seurat::RunTSNE(reduction = "harmony", dims = 1:20, verbose = FALSE, seed.use = 8964) %>%
    Seurat::FindNeighbors(reduction = "harmony", dims = 1:20, verbose = FALSE) %>%
    Seurat::FindClusters(resolution = 0.6, verbose = FALSE)
```

### 3.1 调整分辨率

```{r eval=TRUE}
library(clustree)

obj_merged <- xfun::cache_rds(
  file = "obj_harmony_clustree.rds",
  rerun = FALSE,
  dir = "../results/ObjectCache/IntegrationAndAnnotation/",
  expr = local({
    obj_merged <- Seurat::FindClusters(
      obj_merged, resolution = seq(0, 1.6, 0.2), verbose = FALSE)
    obj_merged <- choose_indent_res(obj_merged, "RNA_snn_res.0.6")
    obj_merged
  })
)
```

```{r fig.height=14, fig.width=10, eval=TRUE}
clustree::clustree(obj_merged, prefix = "RNA_snn_res.")
```

### 3.2 将聚类树覆盖到降维空间中 {.tabset}

#### t-SNE

```{r fig.height=10, fig.width=14, eval=TRUE}
clustree::clustree_overlay(
  obj_merged,
  prefix = "RNA_snn_res.",
  assay = "RNA",
  red_dim = "tsne",
  x_value = "tsne1",
  y_value = "tsne2",
  use_colour = "points"
) + ggplot2::coord_fixed()
```

#### UMAP

```{r fig.height=10, fig.width=14, eval=TRUE}
clustree::clustree_overlay(
  obj_merged,
  prefix = "RNA_snn_res.",
  assay = "RNA",
  red_dim = "umap",
  x_value = "umap1",
  y_value = "umap2",
  use_colour = "points"
) + ggplot2::coord_fixed()
```


### 3.3 降维图 {.tabset}

```{r}
ident_cols <- Seurat::DiscretePalette(length(levels(Seurat::Idents(obj_merged))), palette = NULL)
```

#### UMAP

```{r fig.height=8, fig.width=16}
p1 <- Seurat::DimPlot(
        obj_merged, reduction = "umap", cols = ident_cols,
        label = TRUE, label.box = TRUE, label.color = "black", label.size = 2) +
  ggplot2::scale_fill_manual(values = rep("white", length(ident_cols))) +
  ggplot2::coord_fixed()
p2 <- Seurat::DimPlot(obj_merged, reduction = "umap", group.by = "sample", pt.size = .001) +
  #ggthemes::scale_color_tableau("Tableau 20") +
  ggplot2::coord_fixed()
p1 + p2
```

```{r fig.height=5, fig.width=18}
Seurat::DimPlot(
    obj_merged, reduction = "umap",
    group.by = "sample", split.by = "time",
    pt.size = .1) +
  ggthemes::scale_color_tableau("Tableau 20") +
  ggplot2::coord_fixed()
```

#### t-SNE

```{r fig.height=8, fig.width=16}
p1 <- Seurat::DimPlot(
        obj_merged, reduction = "tsne", cols = ident_cols,
        label = TRUE, label.box = TRUE, label.color = "black", label.size = 2) +
  ggplot2::scale_fill_manual(values = rep("white", length(ident_cols))) +
  ggplot2::coord_fixed()
p2 <- Seurat::DimPlot(obj_merged, reduction = "tsne", group.by = "sample", pt.size = .001) +
  #ggthemes::scale_color_tableau("Tableau 20") +
  ggplot2::coord_fixed()
p1 + p2
```


```{r fig.height=5, fig.width=18}
Seurat::DimPlot(
    obj_merged, reduction = "tsne",
    group.by = "sample", split.by = "time",
    pt.size = .1) +
  ggthemes::scale_color_tableau("Tableau 20") +
  ggplot2::coord_fixed()
```


## 4 同源标志基因

```{r fig.width=15, fig.height=7}
Seurat::DefaultAssay(obj_merged) <- "RNA"
plot_markers(obj_merged, cluster.idents = TRUE)
```

## 5 激光显微切割反卷积

```{r}
marker_cosg <- COSG::cosg(
 obj_merged,
 groups = "all",
 assay = "RNA",
 slot = "data",
 n_genes_user = 300
)
```

```{r}
LCM_design <- c(
  "VC_1" = "vascular bundle",
  "VC_2" = "vascular bundle",
  "VC_3" = "vascular bundle",
  "CC_1" = "parenchyma",
  "CC_2" = "parenchyma",
  "CC_3" = "parenchyma",
  "MC3_1" = "chlorenchyma",
  "MC3_2" = "chlorenchyma",
  "MC3_3" = "chlorenchyma",
  "MC_1" = "mesophyll",
  "MC_2" = "mesophyll",
  "MC_3" = "mesophyll",
  "EC_1" = "epidermis",
  "EC_2" = "epidermis",
  "EC_3" = "epidermis"
)

CIBER <- deconvLCM(
  seurat = obj_merged,
  lcm_file = "../results/LCMSeq/gene_quanti/counts/all.featureCounts",
  markers = unique(unlist(marker_cosg$names)),
  design = LCM_design,
  mc.cores = 4
)
```

```{r fig.height=6, fig.width=8, dev='svglite'}
deconvScatter(CIBER, LCM_design)
```

```{r fig.height=5, fig.width=4}
deconvHeatmap(CIBER)
```

## 6 细胞类型注释

```{r}
obj_merged$predicted.id <- factor(
  obj_merged$predicted.id, levels = mock_celltype_levels)
```

### 6.1 从 MOCK 预测细胞类型 {.tabset}

```{r}
overlap_df <- Seurat::FetchData(obj_merged, vars = c(
                "ident", "predicted.id",
                "prediction.score.max")) %>%
  dplyr::select(ident, predicted.id, prediction.score.max) %>%
  dplyr::group_by(ident, predicted.id) %>%
  dplyr::summarise(
    n = length(predicted.id),
    mean = mean(prediction.score.max),
    median = median(prediction.score.max)
  )

ggplot2::ggplot(overlap_df, ggplot2::aes(
    x = ident, y = predicted.id, color = mean, size = n)) +
  ggplot2::geom_point() +
  ggplot2::scale_color_gradientn(colours = c("white", "blue"))
```

```{r}
predict_cols <- Seurat::DiscretePalette(length(unique(obj_merged$predicted.id)), palette = NULL)
```

#### UMAP

```{r fig.height=8, fig.width=16}
p1 <- Seurat::DimPlot(
    obj_merged, reduction = "umap",
    cols = predict_cols,
    group.by = "predicted.id") +
  ggplot2::coord_fixed()
p2 <- Seurat::FeaturePlot(
    obj_merged, reduction = "umap",
    feature = "prediction.score.max", order = FALSE) +
  ggplot2::coord_fixed()
p1 + p2
```

#### t-SNE

```{r fig.height=8, fig.width=16}
p1 <- Seurat::DimPlot(
    obj_merged, reduction = "tsne",
    cols = predict_cols,
    group.by = "predicted.id") +
  ggplot2::coord_fixed()
p2 <- Seurat::FeaturePlot(
    obj_merged, reduction = "tsne",
    feature = "prediction.score.max", order = FALSE) +
  ggplot2::coord_fixed()
p1 + p2
```

### 6.2 注释

```{r}
obj_annotated <- xfun::cache_rds(
  file = "obj_annotated.rds",
  dir = "../results/ObjectCache/IntegrationAndAnnotation/",
  rerun = FALSE,
  expr = local({
    Seurat::DefaultAssay(obj_merged) <- "RNA"
    obj_merged <- Seurat::RenameIdents(
      obj_merged,

      # Vascular Cells
      `13` = "CC",    # Companion Cells
      `8`  = "BS",    # Bundle Sheath
      `14` = "MPV_1", # Midvein Provascular Cells
      `4`  = "MPV_2", # Midvein Provascular Cells
      `3`  = "Va_1",  # Va_α
      `7`  = "Va_2",  # Va_β
      `10` = "Va_3",  # Va_β
      `12` = "Va_4",  # Va_β

      # Mesophyll Cells
      `0`  = "Me_1",  # Me_β, Me_α
      `6`  = "Me_2",  # Me_ε
      `1`  = "Me_3",  # Me_δ, Va_δ
      `2`  = "Me_4",  # Me_γ
      `5`  = "Me_5",  # Me_γ, Va_δ
      `9`  = "Me_6",  # Me_γ

      # Epidermal Cells
      `11` = "Ep_1",
      `16` = "Ep_2",

      # Guardian Cells
      `15` = "Gu"
    )

    obj_merged
  })
)
```

### 6.3 降维图 {.tabset}

#### UMAP

```{r fig.height=8, fig.width=16}
p1 <- Seurat::DimPlot(
        obj_annotated, reduction = "umap", cols = ident_cols,
        label = TRUE, label.box = TRUE, label.color = "black", label.size = 2) +
  ggplot2::scale_fill_manual(values = rep("white", length(ident_cols))) +
  ggplot2::coord_fixed()
p2 <- Seurat::DimPlot(obj_annotated, reduction = "umap", group.by = "sample") +
  #ggthemes::scale_color_tableau("Tableau 20") +
  ggplot2::coord_fixed()
p1 + p2
```

#### t-SNE

```{r fig.height=8, fig.width=16}
p1 <- Seurat::DimPlot(
        obj_annotated, reduction = "tsne", cols = ident_cols,
        label = TRUE, label.box = TRUE, label.color = "black", label.size = 2) +
  ggplot2::scale_fill_manual(values = rep("white", length(ident_cols))) +
  ggplot2::coord_fixed()
p2 <- Seurat::DimPlot(obj_annotated, reduction = "tsne", group.by = "sample") +
  #ggthemes::scale_color_tableau("Tableau 20") +
  ggplot2::coord_fixed()
p1 + p2
```

## 7 细胞注释检查

### 7.1 重新计算标识基因

```{r}
marker_cosg <- COSG::cosg(
 obj_annotated,
 groups = 'all',
 assay = 'RNA',
 slot = 'data',
 mu = 1,
 n_genes_user = 300
)
```

### 7.2 同源标识基因

```{r fig.width=15, fig.height=7}
plot_markers(obj_annotated, cluster.idents = TRUE)
```

### 7.3 激光显微切割注释

```{r}
CIBER <- deconvLCM(
  seurat = obj_annotated,
  lcm_file = "../results/LCMSeq/gene_quanti/counts/all.featureCounts",
  markers = unique(unlist(marker_cosg$names)),
  design = LCM_design,
  mc.cores = 4
)
```

```{r fig.height=6, fig.width=8, message=FALSE, warning=FALSE, dev='svglite'}
deconvScatter(CIBER, LCM_design)
```

### 7.4 细胞类型预测检查

```{r}
overlap_df <- Seurat::FetchData(obj_annotated, vars = c(
                "ident", "predicted.id",
                "prediction.score.max")) %>%
  dplyr::select(ident, predicted.id, prediction.score.max) %>%
  dplyr::group_by(ident, predicted.id) %>%
  dplyr::summarise(
    n = length(predicted.id),
    mean = mean(prediction.score.max),
    median = median(prediction.score.max)
  )

ggplot2::ggplot(overlap_df, ggplot2::aes(
    x = ident, y = predicted.id, color = mean, size = n)) +
  ggplot2::geom_point() +
  ggplot2::scale_color_gradientn(colours = c("white", "blue"))
```

## 8 细胞类型比例

```{r}
rhapsodykit::barplot_cluster_abundance(obj_annotated) +
  ggplot2::scale_fill_discrete(type = ident_cols)
```

```{r fig.height=7, fig.width=14}
rhapsodykit::barplot_cluster_abundance(obj_annotated, position = "dodge") +
  ggplot2::theme(
    strip.text.x = ggplot2::element_text(size = 16)
  )
```

## 9 3D 降维图 {.tabset}

二维嵌入和三维嵌入会产生不一样的结果，下面这个交互式的 3D 散点图就只在需要的时候执行了。我们主要使用其他 R 包截取 3D 散点图的几个侧面，用来刻画某几个视角就够了。

```{r message=FALSE, eval=TRUE}
obj_annotated <- Seurat::RunTSNE(
  obj_annotated, dims = 1:20, dim.embed = 3, check_duplicates = FALSE, verbose = FALSE)
obj_annotated <- Seurat::RunUMAP(obj_annotated, dims = 1:20, n.components = 3, verbose = FALSE)

gg_color_hue <- function(n) {
  hues <- seq(15, 375, length = n + 1)
  hcl(h = hues, l = 65, c = 100)[1:n]
}

Dim3DPlot <- function(obj_annotated, dim_prefix, cols) {
  d1 <- paste0(dim_prefix, "1")
  d2 <- paste0(dim_prefix, "2")
  d3 <- paste0(dim_prefix, "3")

  df_to_plot <- Seurat::FetchData(obj_annotated, vars = c(d1, d2, d3, "ident"))
  
  plotly::plot_ly(
    df_to_plot,
    x = df_to_plot[[d1]], y = df_to_plot[[d2]], z = df_to_plot[[d3]],
    color = ~ ident,
    colors = cols,
    type = "scatter3d",
    mode = "markers",
    marker = list(size = 4)
  )
}
```

### UMAP

```{r}
Dim3DPlot(obj_annotated, "UMAP_", cols = ident_cols)
```

### t-SNE

```{r}
Dim3DPlot(obj_annotated, "tSNE_", cols = ident_cols)
```