---
title: "Sources of Stress State Subpopulations"
author: "Altair Wei"
date: "2022/3/4"
output: html_document
editor_options: 
  markdown: 
    wrap: sentence
---

```{r setup, include=FALSE}
knitr::opts_chunk$set(echo = TRUE)
library(magrittr)
library(Matrix)
library(patchwork)
library(SingleCellExperiment)
library(TrajectoryUtils)
source("../scripts/TrajectoryUtilities.R")
source("../scripts/UtilityFunctions.R")
sc <- reticulate::import("scanpy")
scv <- reticulate::import("scvelo")
```

```{python}
import scvelo as scv
import matplotlib.pyplot as plt
import scanpy as sc
```

```{r message=FALSE, warning=FALSE, results="hide"}
library(org.Taestivum.iwgsc.db)
orgdb <- org.Taestivum.iwgsc.db
```

```{r}
sce <- readRDS(Sys.glob("../results/ObjectCache/TrajectoryInference/sce_spliced_*.rds"))
```

## 1 叶肉前体分化

在这里要探索清楚 mesophyll 和 outer sheath 之间的关系。

```{r}
sce_precursor <- xfun::cache_rds(
  file = "sce_all_precursor_lineages.rds",
  dir = "../results/ObjectCache/TrajectoryInference/",
  expr = local({
    cells_chosen <- sce$cluster_id %in% c(
      "Me_1", "Me_2", "Me_4", "Me_3", "Va_1",
      "Me_5", "Me_6", "Va_2", "Va_3", "Va_4")
    sce_precursor <- sce[, cells_chosen]
    sce_precursor <- sce_precursor[
      Matrix::rowSums(counts(sce_precursor) > 0) > 10, ]
    sce_precursor <- scater::runUMAP(
      sce_precursor, dimred = "HARMONY", ncomponents = 30L)
    sce_precursor <- runPHATE(
      sce_precursor, dimred = "HARMONY", seed = 1209,
      knn = 5, t = 8, gamma = 0)
    sce_precursor$cluster_id <- droplevels(sce_precursor$cluster_id)
    sce_precursor$cellType <- droplevels(sce_precursor$cellType)
    sce_precursor
  })
)
```

### 降维可视化 {.tabset}

#### PAHTE

```{r}
scater::plotReducedDim(sce_precursor,
    dimred = "PHATE",
    point_size = 0.5,
    colour_by = "cellType",
    text_by = "cellType",
    text_size = 3) +
  ggplot2::guides(color = ggplot2::guide_legend(
    override.aes = list(size = 2))) +
  ggplot2::coord_fixed() +
  theme_dimred()
```

### 细胞种群连接性

```{r}
adata_precursor <- runPAGA(
  sce_precursor, group_key = "cluster_id",
  use.dimred = "HARMONY", other.dimred = "PHATE",
  root = "Me_4", calc_dpt = TRUE)
```

```{r fig.height=7, fig.width=7}
p <- plotPagaGraph(adata_precursor, basis = "phate",
              edge_cex = 5, node_cex = 5, label_cex = 2, point_alpha = 1) +
  ggplot2::coord_fixed()

p
```

### RNA 速度

#### 运行算法

```{r message=FALSE, warning=FALSE}
adata <- cache_pickle(
  file = "unitvelo_adata_precursor.pickle",
  dir = "../results/ObjectCache/TrajectoryInference/",
  expr = runUniTVelo(
    sce_precursor,
    label_key = "cluster_id",
    use.dimred = "HARMONY",
    assay.X = "logcounts",
    GPU = 0L,
    downsampling = 0.6,
    config = list(
      R2_ADJUST = TRUE,
      IROOT = "Me_4",
      FIT_OPTION = "1",
      AGENES_R2 = 1L,
      VERBOSE = FALSE
    )
  )
)
```

```{r}
adata$obsm$update(list(
  X_phate = reducedDim(sce_precursor, "PHATE")
))
```

#### 速度流线

```{r}
color_cls <- setNames(
  ggthemes::tableau_color_pal('Tableau 20')(length(levels(adata$obs$cellType))),
  levels(adata$obs$cellType))
```


```{python plot-embed-stream, fig.height=7, fig.width=7}
ax = scv.pl.velocity_embedding_stream(
  r.adata, basis="phate", color="cellType", palette=r.color_cls,
  dpi=100, title='', figsize=(7, 7), show=False)
ax.set_aspect('equal', 'box')
plt.show()
```

```{r}
rm(sce_precursor, adata, adata_precursor)
gc()
```

## 2 叶肉细胞世系

### 2.1 时间整合分析

是否要正对不同 condition 拟合不同的轨迹？参
考下面 KRAS 教程试试，另外 Fibrosis 教程通过排除一个 cellType 也避免了拟合不同轨迹，还比较了两个选择间的不同。

-   <https://hectorrdb.github.io/condimentsPaper/articles/KRAS.html>
-   <https://hectorrdb.github.io/condimentsPaper/articles/Fibrosis.html>

```{r}
sce_me_all <- xfun::cache_rds(
  file = "sce_all_slingshot_me_all.rds",
  dir = "../results/ObjectCache/TrajectoryInference/",
  expr = local({
    # Get subsets
    cells_chosen <- sce$cluster_id %in% c(
      "Me_1", "Me_2", "Me_4", "Me_5", "Me_3", "Va_1")
    sce_me_all <- sce[, cells_chosen]
    sce_me_all <- sce_me_all[
      Matrix::rowSums(counts(sce_me_all) > 0) > 10, ]

    sce_me_all$cluster_id <- droplevels(sce_me_all$cluster_id)
    sce_me_all$cellType <- droplevels(sce_me_all$cellType)

    # Run dimred
    sce_me_all <- scater::runUMAP(sce_me_all, dimred = "HARMONY", ncomponents = 30L)
    sce_me_all <- runPHATE(sce_me_all, dimred = "HARMONY", seed = 1209)

    # Infer Trajectories
    sce_me_all <- slingshot::slingshot(sce_me_all,
        clusterLabels = sce_me_all$cluster_id,
        reducedDim = "UMAP", start.clus = "Me_4",
        approx_points = 500)

    # Split lineages by time
    sdslist_me_all <- condiments::slingshot_conditions(
        sce_me_all, sce_me_all$time, approx_points = 500)
    metadata(sce_me_all)$sdslist <- sdslist_me_all
    
    sce_me_all
  })
)
```

#### 降维可视化 {.tabset}

##### PAHTE

```{r}
scater::plotReducedDim(sce_me_all, dimred = "PHATE",
    point_size = 0.5,
    colour_by = "cellType",
    text_by = "cellType",
    text_size = 3) +
  ggplot2::guides(color = ggplot2::guide_legend(
    override.aes = list(size = 2))) +
  ggplot2::coord_fixed()
```

从 PHATE 图看，Va_1 确实深度参与了叶肉细胞世系的形成。

#### 轨迹推断 {.tabset}

##### PHATE

```{r fig.height=8, fig.width=14}
p1 <- plotSlingshotCurveOnReduc(sce_me_all, dimred = "PHATE", linewidth = 1.2)
p2 <- scater::plotReducedDim(sce_me_all, dimred = "PHATE", colour_by = "cellType", text_by = "cellType")
p3 <- plotLineageCurveOnReduc(sce_me_all, 1, dimred = "PHATE", linewidth = 1.2)
p4 <- plotLineageCurveOnReduc(sce_me_all, 2, dimred = "PHATE", linewidth = 1.2)

p <- p1 + p2 + p3 + p4 + patchwork::plot_layout(ncol = 2) & ggplot2::coord_fixed()
p
```

#### 差异拓扑分析

> Test whether or not slingshot should be fitted independently for different conditions or not.
> The null hypothesis that a common trajectory should be fitted.

这个测试应该在多线程的情况下做，不然速度太慢了。

```{r eval=FALSE}
top_res <- condiments::topologyTest(
  sds = sce_me_all$slingshot,
  conditions = sce_me_all$treatment,
  methods = "Classifier",
  parallel = TRUE,
  threshs = 0.05)

top_res
```

很明显，不同 conditions 之间应该拟合不同的轨迹。

```{r eval=FALSE}
top_res_time <- condiments::topologyTest(
  sds = sce_me_all$slingshot,
  conditions = sce_me_all$treatment,
  methods = "Classifier",
  threshs = 0.05)

top_res_time
```

#### 按时间拆分轨迹

如何处理 0DPI-MOCK ？将`slingshot_conditions` 源代码拆分出来运行，单独取子集。不
行，最后有 merge_sds 的步骤，不能重复 0DPI 数据集。

现在的主要目的是保持 slingshot 的骨架不要被严重影响。

```{r}
plotMultipleSlingshot(
    sce_me_all, metadata(sce_me_all)$sdslist, dimred = "PHATE",
    colour_by = "cellType", linewidth = 1) +
  ggplot2::coord_fixed()
```

### 2.2 分析 1DPI 叶肉世系

```{r}
sce_me_1dpi <- xfun::cache_rds(
  file = "sce_all_slingshot_me_1dpi.rds",
  dir = "../results/ObjectCache/TrajectoryInference/",
  expr = local({
    # Get subsets
    sce_me_1dpi <- sce_me_all[, sce_me_all$time == "1DPI"]
    sdslist_me_all <- metadata(sce_me_all)$sdslist

    # Get lineages separated by time
    sce_me_1dpi$slingPseudotime_1 <- NULL
    sce_me_1dpi$slingPseudotime_2 <- NULL
    sce_me_1dpi$slingshot <- sdslist_me_all[["1DPI"]][colnames(sce_me_1dpi), ]

    # Split lineages by treatment
    sdslist_me_1dpi <- condiments::slingshot_conditions(
      sce_me_1dpi, sce_me_1dpi$treatment, approx_points = 500)
    metadata(sce_me_1dpi)$sdslist <- sdslist_me_1dpi

    # Combine lineages
    args <- sdslist_me_1dpi
    args$condition_id <- names(sdslist_me_1dpi)
    args$mapping <- rbind(
      c(1, 1, 1),
      c(2, 2, 2))
    sds <- do.call(condiments::merge_sds, args)

    # Reassign slingshot
    sce_me_1dpi$slingPseudotime_1 <- NULL
    sce_me_1dpi$slingPseudotime_2 <- NULL
    sce_me_1dpi$slingshot <- sds[colnames(sce_me_1dpi), ]

    sce_me_1dpi
  })
)
```

#### 降维可视化 {.tabset}

##### PHATE

```{r}
scater::plotReducedDim(sce_me_1dpi, dimred = "PHATE",
    point_size = 0.5,
    colour_by = "cellType",
    text_by = "cellType",
    text_size = 3) +
  ggplot2::guides(color = ggplot2::guide_legend(
    override.aes = list(size = 2))) +
  ggplot2::coord_fixed()
```

#### 轨迹推断 {.tabset}

###### PHATE

```{r fig.height=5, fig.width=14}
plotLineagesOnReduc(sce_me_1dpi, dimred = "PHATE")
```

#### 差异拓扑分析

> Test whether or not slingshot should be fitted independently for different conditions or not.
> The null hypothesis that a common trajectory should be fitted.

```{r eval=FALSE}
top_res <- condiments::topologyTest(
  sds = sce_me_1dpi$slingshot,
  conditions = sce_me_1dpi$treatment,
  methods = "Classifier",
  parallel = TRUE,
  threshs = 0.05)

top_res
```

试验结果拒绝了零假设，需要为每个条件单独构建轨迹。

```{r}
plotMultipleSlingshot(
    sce_me_1dpi, metadata(sce_me_1dpi)$sdslist, dimred = "PHATE",
    colour_by = "cellType", linewidth = 1) +
  ggplot2::coord_fixed()
```

```{r}
plotSlingshotCurveOnReduc(sce_me_1dpi, dimred = "PHATE") +
  ggplot2::coord_fixed()
```

#### 差异进程分析

```{r fig.height=3, fig.width=7}
plotCurveTopology(sce_me_1dpi)
```

```{r fig.height=5, fig.width=14}
(p <- plotPseudotimeDensity(sce_me_1dpi))
```

```{r}
prog_res  <- condiments::progressionTest(
  pseudotime = sce_me_1dpi,
  conditions = sce_me_1dpi$treatment,
  lineages = TRUE)
```

```{r}
prog_res
```

上面这个用的是 Classifier ，但我们想要是 condition 之间的两两比较。

```{r}
pairwiseProgressionTest(sce_me_1dpi, conditions = sce_me_1dpi$treatment) |>
  download_table()
```

可以看出与 Lineage1 相比，Lineage2 的 MOCK 与 PNR2/TR4 的分布差异是显著的 (p-value \< 0.05)。

#### 差异命运选择

> The distribution has tri modes, which is very often the case for two lineages.
> - Weight around 0 represent a cell that is mostly assigned to the other lineage.
> - Weight around .5 represent a cell that is equally assigned to both lineages.
> - Weight around 1 represent a cell that is mostly assigned to this lineage.
> However, it is important to note that the sum of all lineage weights should sum to 1.
> As such, we can only plot the weights for the first lineage.

```{r fig.height=3, fig.width=7}
formatCurveData(sce_me_1dpi) |>
ggplot2::ggplot(ggplot2::aes(x = curveweights, fill = conditions)) +
  ggplot2::geom_density(alpha = .5) +
  ggplot2::scale_fill_brewer(type = "qual") +
  ggplot2::facet_wrap(~lineages) +
  cowplot::theme_cowplot() +
  ggplot2::theme(
    strip.background = ggplot2::element_rect(fill = "white")
  ) -> p

p
```

TR4 倾向于沿着 Lineage1 转变，因为它在 Lineage1 具有更多的 0.5 和更少的 0 权重细胞。反
之，PNR2 倾向于 Lineage2 。另
一个值得注意的是，Lineage2 的总细胞数明显少于 Lineage1 ，所以前者权重为 0 的数量多于权重为 1 的数量。

```{r fig.height=3, fig.width=7}
p <- formatCurveData(sce_me_1dpi) |>
  dplyr::group_by(lineages, conditions) |>
  dplyr::summarise(avg_weights = mean(curveweights), .groups = "drop") |>
  ggplot2::ggplot(ggplot2::aes(x = lineages, y = avg_weights, fill = conditions)) +
  ggplot2::geom_col(position = ggplot2::position_dodge()) +
  ggplot2::scale_fill_brewer(type = "qual") +
  cowplot::theme_cowplot()

p
```

> Test whether or not the cell repartition between lineages is independent of the conditions

因为我们这里只有两个世系，所有 `pairwise=TRUE` 没啥意义。

```{r}
dif_res <- condiments::fateSelectionTest(
  cellWeights = sce_me_1dpi$slingshot,
  conditions = sce_me_1dpi$treatment,
  global = FALSE, pairwise = FALSE)
```

```{r}
dif_res
```

可以看到 p-value \< 0.05，可以拒绝零假设，不同条件之间确实存在命运选择。

```{r}
pairwiseFateSelectionTest(sce_me_1dpi, conditions = sce_me_1dpi$treatment) |>
  download_table()
```

可以发现 PNR2 与 TR4 的命运选择的显著性 p-value 是最小的。


```{r}
rm(sce_1dpi, sce_me_da_1dpi)
gc()
```

### 2.3 分析 2DPI 叶肉世系

```{r}
sce_me_2dpi <- xfun::cache_rds(
  file = "sce_all_slingshot_me_2dpi.rds",
  dir = "../results/ObjectCache/TrajectoryInference/",
  expr = local({
    # Get subsets
    sce_me_2dpi <- sce_me_all[, sce_me_all$time == "2DPI"]
    sdslist_me_all <- metadata(sce_me_all)$sdslist

    # Get lineages separated by time
    sce_me_2dpi$slingPseudotime_1 <- NULL
    sce_me_2dpi$slingPseudotime_2 <- NULL
    sce_me_2dpi$slingshot <- sdslist_me_all[["2DPI"]][colnames(sce_me_2dpi), ]

    # Split lineages by treatment
    sdslist <- condiments::slingshot_conditions(
      sce_me_2dpi, sce_me_2dpi$treatment, approx_points = 500)
    metadata(sce_me_2dpi)$sdslist <- sdslist

    # Combine lineages
    args <- sdslist
    args$condition_id <- names(sdslist)
    args$mapping <- rbind(
      c(1, 1, 1),
      c(2, 2, 2))
    sds <- do.call(condiments::merge_sds, args)

    # Reassign slingshot
    sce_me_2dpi$slingPseudotime_1 <- NULL
    sce_me_2dpi$slingPseudotime_2 <- NULL
    sce_me_2dpi$slingshot <- sds[colnames(sce_me_2dpi), ]

    sce_me_2dpi
  })
)
```

#### 降维可视化 {.tabset}

##### PHATE

```{r}
scater::plotReducedDim(sce_me_2dpi, dimred = "PHATE",
    point_size = 0.5,
    colour_by = "cellType",
    text_by = "cellType",
    text_size = 3) +
  ggplot2::guides(color = ggplot2::guide_legend(
    override.aes = list(size = 2))) +
  ggplot2::coord_fixed()
```

#### 轨迹推断 {.tabset}

###### PHATE

```{r fig.height=5, fig.width=14}
plotLineagesOnReduc(sce_me_2dpi, dimred = "PHATE")
```

#### 差异拓扑分析

```{r eval=FALSE}
top_res <- condiments::topologyTest(
  sds = sce_me_2dpi$slingshot,
  conditions = sce_me_2dpi$treatment,
  methods = "Classifier",
  parallel = TRUE,
  threshs = 0.05)

top_res
```

试验结果拒绝了零假设，需要为每个条件单独构建轨迹。

```{r}
plotMultipleSlingshot(
    sce_me_2dpi, metadata(sce_me_2dpi)$sdslist, dimred = "PHATE",
    colour_by = "cellType", linewidth = 1) +
  ggplot2::coord_fixed()
```

```{r}
plotSlingshotCurveOnReduc(sce_me_2dpi, dimred = "PHATE") +
  ggplot2::coord_fixed()
```

#### 差异进程分析

```{r fig.height=3, fig.width=7}
plotCurveTopology(sce_me_2dpi)
```

```{r fig.height=5, fig.width=14}
(p <- plotPseudotimeDensity(sce_me_2dpi))
```

```{r}
prog_res  <- condiments::progressionTest(
  pseudotime = sce_me_2dpi,
  conditions = sce_me_2dpi$treatment,
  lineages = TRUE)
```

```{r}
prog_res
```

上面这个用的是 Classifier ，但我们想要是 condition 之间的两两比较。

```{r}
pairwiseProgressionTest(sce_me_2dpi, conditions = sce_me_2dpi$treatment) |>
  download_table()
```

可以看出与 Lineage1 相比，Lineage2 的 MOCK 与 PNR2/TR4 的分布差异是显著的 (p-value \< 0.05)。

#### 差异命运选择

```{r fig.height=3, fig.width=7}
formatCurveData(sce_me_2dpi) |>
ggplot2::ggplot(ggplot2::aes(x = curveweights, fill = conditions)) +
  ggplot2::geom_density(alpha = .5) +
  ggplot2::scale_fill_brewer(type = "qual") +
  ggplot2::facet_wrap(~lineages) +
  cowplot::theme_cowplot() +
  ggplot2::theme(
    strip.background = ggplot2::element_rect(fill = "white")
  ) -> p

p
```

```{r fig.height=3, fig.width=7}
p <- formatCurveData(sce_me_2dpi) |>
  dplyr::group_by(lineages, conditions) |>
  dplyr::summarise(avg_weights = mean(curveweights), .groups = "drop") |>
  ggplot2::ggplot(ggplot2::aes(x = lineages, y = avg_weights, fill = conditions)) +
  ggplot2::geom_col(position = ggplot2::position_dodge()) +
  ggplot2::scale_fill_brewer(type = "qual") +
  cowplot::theme_cowplot()

p
```

> Test whether or not the cell repartition between lineages is independent of the conditions

```{r}
dif_res <- condiments::fateSelectionTest(
  cellWeights = sce_me_2dpi$slingshot,
  conditions = sce_me_2dpi$treatment,
  global = FALSE, pairwise = FALSE)
```

```{r}
dif_res
```

```{r}
pairwiseFateSelectionTest(sce_me_2dpi, conditions = sce_me_2dpi$treatment) |>
  download_table()
```

### 2.4 分析 3DPI 叶肉世系

```{r}
sce_me_3dpi <- xfun::cache_rds(
  file = "sce_all_slingshot_me_3dpi.rds",
  dir = "../results/ObjectCache/TrajectoryInference/",
  expr = local({
    # Get subsets
    sce_me_3dpi <- sce_me_all[, sce_me_all$time == "3DPI"]
    sdslist_me_all <- metadata(sce_me_all)$sdslist

    # Get lineages separated by time
    sce_me_3dpi$slingPseudotime_1 <- NULL
    sce_me_3dpi$slingPseudotime_2 <- NULL
    sce_me_3dpi$slingshot <- sdslist_me_all[["3DPI"]][colnames(sce_me_3dpi), ]

    # Split lineages by treatment
    sdslist <- condiments::slingshot_conditions(
      sce_me_3dpi, sce_me_3dpi$treatment, approx_points = 500)
    metadata(sce_me_3dpi)$sdslist <- sdslist

    # Combine lineages
    args <- sdslist
    args$condition_id <- names(sdslist)
    args$mapping <- rbind(
      c(1, 1, 1),
      c(2, 2, 2))
    sds <- do.call(condiments::merge_sds, args)

    # Reassign slingshot
    sce_me_3dpi$slingPseudotime_1 <- NULL
    sce_me_3dpi$slingPseudotime_2 <- NULL
    sce_me_3dpi$slingshot <- sds[colnames(sce_me_3dpi), ]

    sce_me_3dpi
  })
)
```

#### 降维可视化 {.tabset}

##### PHATE

```{r}
scater::plotReducedDim(sce_me_3dpi, dimred = "PHATE",
    point_size = 0.5,
    colour_by = "cellType",
    text_by = "cellType",
    text_size = 3) +
  ggplot2::guides(color = ggplot2::guide_legend(
    override.aes = list(size = 2))) +
  ggplot2::coord_fixed()
```

#### 轨迹推断 {.tabset}

###### PHATE

```{r fig.height=5, fig.width=14}
plotLineagesOnReduc(sce_me_3dpi, dimred = "PHATE")
```

#### 差异拓扑分析

```{r eval=FALSE}
top_res <- condiments::topologyTest(
  sds = sce_me_3dpi$slingshot,
  conditions = sce_me_2dpi$treatment,
  methods = "Classifier",
  parallel = TRUE,
  threshs = 0.05)

top_res
```

试验结果拒绝了零假设，需要为每个条件单独构建轨迹。

```{r}
plotMultipleSlingshot(
    sce_me_3dpi, metadata(sce_me_3dpi)$sdslist, dimred = "PHATE",
    colour_by = "cellType", linewidth = 1) +
  ggplot2::coord_fixed()
```

```{r}
plotSlingshotCurveOnReduc(sce_me_3dpi, dimred = "PHATE") +
  ggplot2::coord_fixed()
```

#### 差异进程分析

```{r fig.height=3, fig.width=7}
plotCurveTopology(sce_me_3dpi)
```

```{r fig.height=5, fig.width=14}
(p <- plotPseudotimeDensity(sce_me_3dpi))
```

```{r}
pairwiseProgressionTest(sce_me_3dpi, conditions = sce_me_3dpi$treatment) |>
  download_table()
```

#### 差异命运选择

```{r fig.height=3, fig.width=7}
formatCurveData(sce_me_3dpi) |>
ggplot2::ggplot(ggplot2::aes(x = curveweights, fill = conditions)) +
  ggplot2::geom_density(alpha = .5) +
  ggplot2::scale_fill_brewer(type = "qual") +
  ggplot2::facet_wrap(~lineages) +
  cowplot::theme_cowplot() +
  ggplot2::theme(
    strip.background = ggplot2::element_rect(fill = "white")
  ) -> p

p
```

```{r fig.height=3, fig.width=7}
p <- formatCurveData(sce_me_3dpi) |>
  dplyr::group_by(lineages, conditions) |>
  dplyr::summarise(avg_weights = mean(curveweights), .groups = "drop") |>
  ggplot2::ggplot(ggplot2::aes(x = lineages, y = avg_weights, fill = conditions)) +
  ggplot2::geom_col(position = ggplot2::position_dodge()) +
  ggplot2::scale_fill_brewer(type = "qual") +
  cowplot::theme_cowplot()

p
```

```{r}
pairwiseFateSelectionTest(sce_me_3dpi, conditions = sce_me_3dpi$treatment) |>
  download_table()
```

```{r}
rm(sce_me_all, sce_me_1dpi, sce_me_2dpi, sce_me_3dpi)
gc()
```

## 3 外鞘世系

### 3.1 时间整合分析

```{r}
sce_os_all <- xfun::cache_rds(
  file = "sce_all_slingshot_os_all.rds",
  dir = "../results/ObjectCache/TrajectoryInference/",
  expr = local({
    # Get subsets
    cells_chosen <- sce$cluster_id %in% c(
      "Me_4", "Me_6", "Va_2", "Va_3", "Va_4")
    sce_os_all <- sce[, cells_chosen]
    sce_os_all <- sce_os_all[
      Matrix::rowSums(counts(sce_os_all) > 0) > 10, ]

    sce_os_all$cluster_id <- droplevels(sce_os_all$cluster_id)
    sce_os_all$cellType <- droplevels(sce_os_all$cellType)

    # Run dimred
    sce_os_all <- scater::runUMAP(sce_os_all, dimred = "HARMONY", ncomponents = 30L)
    sce_os_all <- runPHATE(sce_os_all, dimred = "HARMONY", seed = 1201, knn = 5, t = 5, gamma = 0)

    # Infer Trajectories
    sce_os_all <- slingshot::slingshot(sce_os_all,
      clusterLabels = sce_os_all$cluster_id,
      reducedDim = "UMAP", start.clus = "Me_4",
      end.clus = c("Va_2", "Va_3", "Va_4"),
      approx_points = 500)

    # Split lineages by time
    sdslist_os_all <- condiments::slingshot_conditions(
        sce_os_all, sce_os_all$time, approx_points = 500)
    metadata(sce_os_all)$sdslist <- sdslist_os_all

    sce_os_all
  })
)
```

#### 降维可视化 {.tabset}

##### PHATE

```{r}
scater::plotReducedDim(
    sce_os_all,
    dimred = "PHATE",
    point_size = 0.5,
    colour_by = "cellType",
    text_by = "cellType",
    text_size = 3) +
  ggplot2::guides(color = ggplot2::guide_legend(
    override.aes = list(size = 2))) +
  ggplot2::coord_fixed()
```

#### 轨迹推断 {.tabset}

##### PHATE

```{r}
plotSlingshotCurveOnReduc(sce_os_all, dimred = "PHATE",
                    linewidth = 1, point_size = 0.5,
                    text_by = "cellType") +
  ggplot2::coord_fixed()
```

#### 差异拓扑分析

```{r fig.height=5, fig.width=10}
(p <- plotCurveTopology(sce_os_all))
```

```{r fig.height=5, fig.width=10}
p <- formatCurveData(sce_os_all) |>
  ggplot2::ggplot(ggplot2::aes(x = pseudotime, fill = conditions)) +
      #ggplot2::geom_density(alpha = .5) +
      ggridges::geom_density_ridges(ggplot2::aes(y = conditions), scale = 4) +
      ggplot2::scale_fill_brewer(type = "qual") +
      ggplot2::facet_grid(lineages~time, scales = "free_x") +
      ggridges::theme_ridges() +
      ggplot2::theme(
        strip.background = ggplot2::element_rect(fill = "white"))

p
```


#### 按时间拆分轨迹

```{r}
plotMultipleSlingshot(
    sce_os_all, metadata(sce_os_all)$sdslist, dimred = "PHATE",
    colour_by = "cellType", linewidth = 1, point_size = .5) +
  ggplot2::coord_fixed()
```

```{r fig.height=10, fig.width=17}
p1 <- plotSlingshotCurveOnReduc(sce_os_all, dimred = "PHATE", linewidth = 1.2)
p2 <- scater::plotReducedDim(sce_os_all, dimred = "PHATE", colour_by = "cellType", text_by = "cellType")
p3 <- plotLineageCurveOnReduc(sce_os_all, 1, dimred = "PHATE", linewidth = 1.2)
p4 <- plotLineageCurveOnReduc(sce_os_all, 2, dimred = "PHATE", linewidth = 1.2)
p5 <- plotLineageCurveOnReduc(sce_os_all, 3, dimred = "PHATE", linewidth = 1.2)
p6 <- plotMultipleSlingshot(
    sce_os_all, metadata(sce_os_all)$sdslist, dimred = "PHATE",
    colour_by = "cellType", linewidth = 1.2,)

p <- p1 + p2 + p6 +
      p3 + p4 + p5 +
    patchwork::plot_layout(nrow = 2) &
    ggplot2::coord_fixed()
p
```

### 3.2 分析 1DPI 外鞘世系

```{r}
sce_os_1dpi <- xfun::cache_rds(
  file = "sce_all_slingshot_os_1dpi.rds",
  dir = "../results/ObjectCache/TrajectoryInference/",
  expr = local({
    # Get subsets
    sce_os_1dpi <- sce_os_all[, sce_os_all$time == "1DPI"]
    sdslist_os_all <- metadata(sce_os_all)$sdslist

    # Get lineages separated by time
    sce_os_1dpi$slingPseudotime_1 <- NULL
    sce_os_1dpi$slingPseudotime_2 <- NULL
    sce_os_1dpi$slingPseudotime_3 <- NULL
    sce_os_1dpi$slingshot <- sdslist_os_all[["1DPI"]][colnames(sce_os_1dpi), ]

    # Split lineages by treatment
    sdslist <- condiments::slingshot_conditions(
      sce_os_1dpi, sce_os_1dpi$treatment, approx_points = 500)
    metadata(sce_os_1dpi)$sdslist <- sdslist

    # Combine lineages
    args <- sdslist
    args$condition_id <- names(sdslist)
    args$mapping <- rbind(
      c(1, 1, 1),
      c(2, 2, 2),
      c(3, 3, 3))
    sds <- do.call(condiments::merge_sds, args)

    # Reassign slingshot
    sce_os_1dpi$slingPseudotime_1 <- NULL
    sce_os_1dpi$slingPseudotime_2 <- NULL
    sce_os_1dpi$slingPseudotime_3 <- NULL
    sce_os_1dpi$slingshot <- sds[colnames(sce_os_1dpi), ]

    sce_os_1dpi
  })
)
```

#### 降维可视化 {.tabset}

##### PHATE

```{r}
scater::plotReducedDim(
    sce_os_1dpi,
    dimred = "PHATE",
    point_size = 0.5,
    colour_by = "cellType",
    text_by = "cellType",
    text_size = 3) +
  ggplot2::guides(color = ggplot2::guide_legend(
    override.aes = list(size = 2))) +
  ggplot2::coord_fixed()
```

#### 轨迹推断 {.tabset}

###### PHATE

```{r}
plotSlingshotCurveOnReduc(sce_os_1dpi, dimred = "PHATE") +
  ggplot2::coord_fixed()
```

```{r fig.height=5, fig.width=14}
plotLineagesOnReduc(sce_os_1dpi, dimred = "PHATE") &
  ggplot2::coord_fixed()
```

#### 差异拓扑分析

```{r eval=FALSE}
top_res <- condiments::topologyTest(
  sds = sce_os_1dpi$slingshot,
  conditions = sce_os_1dpi$treatment,
  methods = "Classifier",
  parallel = TRUE,
  threshs = 0.05)

top_res
```

```{r}
plotMultipleSlingshot(
    sce_os_1dpi, metadata(sce_os_1dpi)$sdslist, dimred = "PHATE",
    colour_by = "cellType", linewidth = 1) +
  ggplot2::coord_fixed()
```

```{r}
plotSlingshotCurveOnReduc(sce_os_1dpi, dimred = "PHATE") +
  ggplot2::coord_fixed()
```

#### 差异进程分析

```{r fig.height=3, fig.width=7}
plotCurveTopology(sce_os_1dpi)
```

```{r fig.height=5, fig.width=14}
(p <- plotPseudotimeDensity(sce_os_1dpi))
```

```{r}
prog_res  <- condiments::progressionTest(
  pseudotime = sce_os_1dpi,
  conditions = sce_os_1dpi$treatment,
  lineages = TRUE)

prog_res
```

上面这个用的是 Classifier ，但我们想要是 condition 之间的两两比较。

```{r}
pairwiseProgressionTest(sce_os_1dpi, conditions = sce_os_1dpi$treatment) |>
  download_table()
```

#### 差异命运选择

```{r fig.height=3, fig.width=7}
p <- formatCurveData(sce_os_1dpi) |>
  dplyr::group_by(lineages, conditions) |>
  dplyr::summarise(avg_weights = mean(curveweights), .groups = "drop") |>
  ggplot2::ggplot(ggplot2::aes(x = lineages, y = avg_weights, fill = conditions)) +
  ggplot2::geom_col(position = ggplot2::position_dodge()) +
  ggplot2::scale_fill_brewer(type = "qual") +
  cowplot::theme_cowplot()

p
```


```{r}
p <- formatCurveData(sce_os_1dpi) |>
  dplyr::select(!time, !pseudotime) |>
  tidyr::pivot_wider(id_cols = c(cells, conditions, cellType),
                     names_from = "lineages", values_from = "curveweights") |>
  dplyr::sample_frac() |>
  ggtern::ggtern(ggplot2::aes(
    x = Lineage1, y = Lineage2, z = Lineage3,
    color = cellType, shape = conditions)) +
  ggplot2::geom_point(
    size = 1, position= ggtern::position_jitter_tern(0.1, 0.1, 0.1)) +
  ggplot2::scale_color_brewer(type = "qual") +
  ggplot2::scale_shape_manual(values = c("MOCK" = 15, "PNR2" = 8, "TR4" = 10)) +
  legend_override("color", list(size = 2)) +
  ggtern::theme_rgbw(base_size = 10) +
  NULL

p
```

```{r fig.height=3, fig.width=7}
formatCurveData(sce_os_1dpi) |>
ggplot2::ggplot(ggplot2::aes(x = curveweights, fill = conditions)) +
  ggplot2::geom_density(alpha = .5) +
  ggplot2::scale_fill_brewer(type = "qual") +
  ggplot2::facet_wrap(~lineages) +
  cowplot::theme_cowplot() +
  legend_override("fill", list(alpha = 1)) +
  rotate_x_labels(angle = 0, hjust = 0.5, size = 8) +
  ggplot2::theme(
    strip.background = ggplot2::element_rect(fill = "white")
  ) -> p

p
```

随机森林分类器每次产生的结果是不同的。

```{r}
pairwiseFateSelectionTest(sce_os_1dpi, conditions = sce_os_1dpi$treatment) |>
  download_table()
```

### 3.3 分析 2DPI 外鞘世系

```{r}
sce_os_2dpi <- xfun::cache_rds(
  file = "sce_all_slingshot_os_2dpi.rds",
  dir = "../results/ObjectCache/TrajectoryInference/",
  expr = local({
    # Get subsets
    sce_os_2dpi <- sce_os_all[, sce_os_all$time == "2DPI"]
    sdslist_os_all <- metadata(sce_os_all)$sdslist

    # Get lineages separated by time
    sce_os_2dpi$slingPseudotime_1 <- NULL
    sce_os_2dpi$slingPseudotime_2 <- NULL
    sce_os_2dpi$slingPseudotime_3 <- NULL
    sce_os_2dpi$slingshot <- sdslist_os_all[["2DPI"]][colnames(sce_os_2dpi), ]

    # Split lineages by treatment
    sdslist <- condiments::slingshot_conditions(
      sce_os_2dpi, sce_os_2dpi$treatment, approx_points = 500)
    metadata(sce_os_2dpi)$sdslist <- sdslist

    # Combine lineages
    args <- sdslist
    args$condition_id <- names(sdslist)
    args$mapping <- rbind(
      c(1, 1, 1),
      c(2, 2, 2),
      c(3, 3, 3))
    sds <- do.call(condiments::merge_sds, args)

    # Reassign slingshot
    sce_os_2dpi$slingPseudotime_1 <- NULL
    sce_os_2dpi$slingPseudotime_2 <- NULL
    sce_os_2dpi$slingPseudotime_3 <- NULL
    sce_os_2dpi$slingshot <- sds[colnames(sce_os_2dpi), ]

    sce_os_2dpi
  })
)
```

#### 降维可视化 {.tabset}

##### PHATE

```{r}
scater::plotReducedDim(
    sce_os_2dpi,
    dimred = "PHATE",
    point_size = 0.5,
    colour_by = "cellType",
    text_by = "cellType",
    text_size = 3) +
  ggplot2::guides(color = ggplot2::guide_legend(
    override.aes = list(size = 2))) +
  ggplot2::coord_fixed()
```

#### 轨迹推断 {.tabset}

###### PHATE

```{r}
plotSlingshotCurveOnReduc(sce_os_2dpi, dimred = "PHATE") +
  ggplot2::coord_fixed()
```

```{r fig.height=5, fig.width=14}
plotLineagesOnReduc(sce_os_2dpi, dimred = "PHATE") &
  ggplot2::coord_fixed()
```

#### 差异拓扑分析

```{r eval=FALSE}
top_res <- condiments::topologyTest(
  sds = sce_os_2dpi$slingshot,
  conditions = sce_os_2dpi$treatment,
  methods = "Classifier",
  parallel = TRUE,
  threshs = 0.05)

top_res
```

```{r}
plotMultipleSlingshot(
    sce_os_2dpi, metadata(sce_os_2dpi)$sdslist, dimred = "PHATE",
    colour_by = "cellType", linewidth = 1) +
  ggplot2::coord_fixed()
```

```{r}
plotSlingshotCurveOnReduc(sce_os_2dpi, dimred = "PHATE") +
  ggplot2::coord_fixed()
```

#### 差异进程分析

```{r fig.height=3, fig.width=7}
plotCurveTopology(sce_os_2dpi)
```

```{r fig.height=5, fig.width=14}
(p <- plotPseudotimeDensity(sce_os_2dpi))
```

```{r}
prog_res  <- condiments::progressionTest(
  pseudotime = sce_os_2dpi,
  conditions = sce_os_2dpi$treatment,
  lineages = TRUE)

prog_res
```

```{r}
pairwiseProgressionTest(sce_os_2dpi, conditions = sce_os_2dpi$treatment) |>
  download_table()
```

#### 差异命运选择

```{r fig.height=3, fig.width=7}
p <- formatCurveData(sce_os_2dpi) |>
  dplyr::group_by(lineages, conditions) |>
  dplyr::summarise(avg_weights = mean(curveweights), .groups = "drop") |>
  ggplot2::ggplot(ggplot2::aes(x = lineages, y = avg_weights, fill = conditions)) +
  ggplot2::geom_col(position = ggplot2::position_dodge()) +
  ggplot2::scale_fill_brewer(type = "qual") +
  cowplot::theme_cowplot()

p
```

```{r}
p <- formatCurveData(sce_os_2dpi) |>
  dplyr::select(!time, !pseudotime) |>
  tidyr::pivot_wider(id_cols = c(cells, conditions, cellType),
                     names_from = "lineages", values_from = "curveweights") |>
  dplyr::sample_frac() |>
  ggtern::ggtern(ggplot2::aes(
    x = Lineage1, y = Lineage2, z = Lineage3,
    color = cellType, shape = conditions)) +
  ggplot2::geom_point(
    size = 1, position= ggtern::position_jitter_tern(0.1, 0.1, 0.1)) +
  ggplot2::scale_color_brewer(type = "qual") +
  ggplot2::scale_shape_manual(values = c("MOCK" = 15, "PNR2" = 8, "TR4" = 10)) +
  legend_override("color", list(size = 2)) +
  ggtern::theme_rgbw(base_size = 10) +
  NULL

p
```

```{r fig.height=3, fig.width=7}
formatCurveData(sce_os_2dpi) |>
ggplot2::ggplot(ggplot2::aes(x = curveweights, fill = conditions)) +
  ggplot2::geom_density(alpha = .5) +
  ggplot2::scale_fill_brewer(type = "qual") +
  ggplot2::facet_wrap(~lineages) +
  cowplot::theme_cowplot() +
  rotate_x_labels(angle = 0, hjust = 0.5, size = 8) +
  ggplot2::theme(
    strip.background = ggplot2::element_rect(fill = "white")
  ) -> p

p
```

```{r}
pairwiseFateSelectionTest(sce_os_2dpi, conditions = sce_os_2dpi$treatment) |>
  download_table()
```

### 3.4 分析 3DPI 的外鞘世系

```{r}
sce_os_3dpi <- xfun::cache_rds(
  file = "sce_all_slingshot_os_3dpi.rds",
  dir = "../results/ObjectCache/TrajectoryInference/",
  expr = local({
    # Get subsets
    sce_os_3dpi <- sce_os_all[, sce_os_all$time == "3DPI"]
    sdslist_os_all <- metadata(sce_os_all)$sdslist

    # Get lineages separated by time
    sce_os_3dpi$slingPseudotime_1 <- NULL
    sce_os_3dpi$slingPseudotime_2 <- NULL
    sce_os_3dpi$slingPseudotime_3 <- NULL
    sce_os_3dpi$slingshot <- sdslist_os_all[["3DPI"]][colnames(sce_os_3dpi), ]

    # Split lineages by treatment
    sdslist <- condiments::slingshot_conditions(
      sce_os_3dpi, sce_os_3dpi$treatment, approx_points = 500)
    metadata(sce_os_3dpi)$sdslist <- sdslist

    # Combine lineages
    args <- sdslist
    args$condition_id <- names(sdslist)
    args$mapping <- rbind(
      c(1, 1, 1),
      c(2, 2, 2),
      c(3, 3, 3))
    sds <- do.call(condiments::merge_sds, args)

    # Reassign slingshot
    sce_os_3dpi$slingPseudotime_1 <- NULL
    sce_os_3dpi$slingPseudotime_2 <- NULL
    sce_os_3dpi$slingPseudotime_3 <- NULL
    sce_os_3dpi$slingshot <- sds[colnames(sce_os_3dpi), ]

    sce_os_3dpi
  })
)
```

#### 降维可视化 {.tabset}

##### PHATE

```{r}
scater::plotReducedDim(
    sce_os_3dpi,
    dimred = "PHATE",
    point_size = 0.5,
    colour_by = "cellType",
    text_by = "cellType",
    text_size = 3) +
  ggplot2::guides(color = ggplot2::guide_legend(
    override.aes = list(size = 2))) +
  ggplot2::coord_fixed()
```

#### 轨迹推断 {.tabset}

###### PHATE

```{r}
plotSlingshotCurveOnReduc(sce_os_3dpi, dimred = "PHATE") +
  ggplot2::coord_fixed()
```

```{r fig.height=5, fig.width=14}
plotLineagesOnReduc(sce_os_3dpi, dimred = "PHATE") &
  ggplot2::coord_fixed()
```

#### 差异拓扑分析

```{r eval=FALSE}
top_res <- condiments::topologyTest(
  sds = sce_os_3dpi$slingshot,
  conditions = sce_os_3dpi$treatment,
  methods = "Classifier",
  parallel = TRUE,
  threshs = 0.05)

top_res
```

```{r}
plotMultipleSlingshot(
    sce_os_3dpi, metadata(sce_os_3dpi)$sdslist, dimred = "PHATE",
    colour_by = "cellType", linewidth = 1) +
  ggplot2::coord_fixed()
```

```{r}
plotSlingshotCurveOnReduc(sce_os_3dpi, dimred = "PHATE") +
  ggplot2::coord_fixed()
```

#### 差异进程分析

```{r fig.height=3, fig.width=7}
plotCurveTopology(sce_os_3dpi)
```

```{r fig.height=5, fig.width=14}
(p <- plotPseudotimeDensity(sce_os_3dpi))
```

```{r}
pairwiseProgressionTest(sce_os_3dpi, conditions = sce_os_3dpi$treatment) |>
  download_table()
```

#### 差异命运选择

```{r fig.height=3, fig.width=7}
p <- formatCurveData(sce_os_3dpi) |>
  dplyr::group_by(lineages, conditions) |>
  dplyr::summarise(avg_weights = mean(curveweights), .groups = "drop") |>
  ggplot2::ggplot(ggplot2::aes(x = lineages, y = avg_weights, fill = conditions)) +
  ggplot2::geom_col(position = ggplot2::position_dodge()) +
  ggplot2::scale_fill_brewer(type = "qual") +
  cowplot::theme_cowplot()

p
```

```{r}
p <- formatCurveData(sce_os_3dpi) |>
  dplyr::select(!time, !pseudotime) |>
  tidyr::pivot_wider(id_cols = c(cells, conditions, cellType),
                     names_from = "lineages", values_from = "curveweights") |>
  dplyr::sample_frac() |>
  ggtern::ggtern(ggplot2::aes(
    x = Lineage1, y = Lineage2, z = Lineage3,
    color = cellType, shape = conditions)) +
  ggplot2::geom_point(
    size = 1, position= ggtern::position_jitter_tern(0.1, 0.1, 0.1)) +
  ggplot2::scale_color_brewer(type = "qual") +
  ggplot2::scale_shape_manual(values = c("MOCK" = 15, "PNR2" = 8, "TR4" = 10)) +
  legend_override("color", list(size = 2)) +
  ggtern::theme_rgbw(base_size = 10) +
  NULL

p
```

```{r fig.height=3, fig.width=7}
formatCurveData(sce_os_3dpi) |>
ggplot2::ggplot(ggplot2::aes(x = curveweights, fill = conditions)) +
  ggplot2::geom_density(alpha = .5) +
  ggplot2::scale_fill_brewer(type = "qual") +
  ggplot2::facet_wrap(~lineages) +
  cowplot::theme_cowplot() +
  ggplot2::theme(
    strip.background = ggplot2::element_rect(fill = "white")
  ) -> p

p
```

```{r}
pairwiseFateSelectionTest(sce_os_3dpi, conditions = sce_os_3dpi$treatment) |>
  download_table()
```

```{r}
rm(sce_os_all, sce_os_1dpi, sce_os_2dpi, sce_os_3dpi)
gc()
```
